【裁判字號】    94,訴,2544
【裁判日期】    981113
【裁判案由】    常業詐欺等
【裁判全文】
臺灣高雄地方法院刑事判決              94年度訴字第2544號
公  訴  人  臺灣高雄地方法院檢察署檢察官
被      告  ｇ○○
被      告  ｅ○○
被      告  丑○○
被      告  ｃ○○
被      告  Ｈ○○
被      告  Ｐ○○
上六人共同
選任辯護人  趙建華律師
被      告  巳○○
被      告  Ｙ○○
被      告  己○○
上三人共同
選任辯護人  謝國允律師
被      告  甲○○
選任辯護人  周春米律師
被      告  ｓ○○（原名蔣孟君）
選任辯護人  蔡建賢律師
被      告  Ｂ○○
選任辯護人  宋明政律師
被      告  Ｎ○○
選任辯護人  劉新安律師
被      告  玄○○
被      告  宇○○
被      告  壬○○
被      告  地○○
被      告  丙○○
被      告  午○○
被      告  ｎ○○
被      告  ｐ○○
被      告  ｍ○○
被      告  甲己○
上列被告因常業詐欺等案件，經檢察官提起公訴（93年度偵字第
18067 、18680 、19006 號、94年度偵字第7771號），本院判決
如下：
    主  文
Ｈ○○共同以犯詐欺取財罪為常業，處有期徒刑貳年。如附表十
一所示之物，沒收之。
巳○○共同以犯詐欺取財罪為常業，處有期徒刑壹年陸月，減刑
為有期徒刑玖月。如附表十一所示之物，沒收之。
ｇ○○共同以犯詐欺取財罪為常業，處有期徒刑壹年陸月，減刑
為有期徒刑玖月。如附表十一所示之物，沒收之。
丑○○共同以犯詐欺取財罪為常業，處有期徒刑壹年肆月，減刑
為有期徒刑捌月。如附表十一所示之物，沒收之。
Ｐ○○共同以犯詐欺取財罪為常業，處有期徒刑壹年貳月，減刑
為有期徒刑柒月。如附表十一所示之物，沒收之。
ｍ○○共同以犯詐欺取財罪為常業，處有期徒刑壹年，減刑為有
期徒刑陸月。如附表十一所示之物，沒收之。
甲己○共同以犯詐欺取財罪為常業，處有期徒刑壹年，減刑為有
期徒刑陸月。如附表十一所示之物，沒收之。
玄○○共同以犯詐欺取財罪為常業，處有期徒刑壹年。
己○○共同以犯詐欺取財罪為常業，處有期徒刑壹年，減刑為有
期徒刑陸月。
宇○○共同以犯詐欺取財罪為常業，處有期徒刑壹年，減刑為有
期徒刑陸月。如附表十所示之物，沒收之。
壬○○共同以犯詐欺取財罪為常業，處有期徒刑壹年，減刑為有
期徒刑陸月。如附表十所示之物，沒收之。
地○○共同以犯詐欺取財罪為常業，處有期徒刑壹年，減刑為有
期徒刑陸月。如附表十一所示之物，沒收之。
Ｂ○○共同以犯詐欺取財罪為常業，處有期徒刑壹年，減刑為有
期徒刑陸月。如附表十一所示之物，沒收之。
ｅ○○共同以犯詐欺取財罪為常業，處有期徒刑壹年，減刑為有
期徒刑陸月。緩刑貳年。如附表十一所示之物，沒收之。
ｃ○○共同以犯詐欺取財罪為常業，處有期徒刑壹年，減刑為有
期徒刑陸月。緩刑貳年。如附表十所示之物，沒收之。
甲○○共同以犯詐欺取財罪為常業，處有期徒刑壹年，減刑為有
期徒刑陸月。緩刑貳年。如附表十一所示之物，沒收之。
ｓ○○共同以犯詐欺取財罪為常業，處有期徒刑壹年，減刑為有
期徒刑陸月。緩刑貳年。如附表十所示之物，沒收之。
丙○○共同以犯詐欺取財罪為常業，處有期徒刑壹年，減刑為有
期徒刑陸月。
午○○共同以犯詐欺取財罪為常業，處有期徒刑壹年，減刑為有
期徒刑陸月。
ｎ○○共同以犯詐欺取財罪為常業，處有期徒刑壹年，減刑為有
期徒刑陸月。
ｐ○○共同以犯詐欺取財罪為常業，處有期徒刑壹年，減刑為有
期徒刑陸月。如附表十所示之物，沒收之。
Ｎ○○共同以犯詐欺取財罪為常業，處有期徒刑壹年，減刑為有
期徒刑陸月。如附表十一所示之物，沒收之。
Ｙ○○無罪。
    事  實
一、ｏ○○、丙○○、午○○、Ｎ○○、ｐ○○，均知擔任虛設
    公司之掛名負責人，有遭利用作為詐騙等犯罪目的、逃避查
    緝，竟仍各自與詐欺集團之成員甲庚○、丁○○、Ｒ○○、
    Ｍ○○、年籍不詳綽號SUNNY 之男子（均為香港籍）及金主
    管、謝小姐，基於常業詐欺取財之共同犯意聯絡，先後於民
    國92、93年間，同意提供身分證件，擔任該詐欺集團為遂行
    詐欺取財目的，而虛設之百富發有限公司（簡稱百富發公司
    ）、富利寶企業有限公司（簡稱富利寶公司）、明績企業有
    限公司（簡稱明績公司）、基高事業有限公司（簡稱基高公
    司）、富昌企業有限公司（簡稱富昌公司）、連勝商業有限
    公司（簡稱連勝公司）、興旺嘉企業有限公司（簡稱興旺嘉
    公司）、家多福實業有限公司（簡稱家多福公司）、鼎新業
    有限公司（簡稱鼎新公司）的掛名負責人（詳如附表一所示
    ），並以之為常業，Ｎ○○、午○○更分別以渠等名義承租
    寶鼎新、連勝公司之營業場所。嗣於各該虛設公司成立後，
    ｏ○○、丙○○、午○○、Ｎ○○、ｐ○○，即每日至各該
    公司枯坐，另由甲庚○、謝小姐等核心幹部，登報佯裝應徵
    行政人員、會計或記帳助理等職員，並分別由甲庚○等主管
    於面試過程中透過監視器觀看及參考履歷表，先後錄取如附
    表二所示被害人。待附表二之被害人到各該公司上班後，甲
    庚○等主管即逐日先排定及更換各被害人當日上班所使用之
    包廂，由櫃檯人員依當日位置圖將被害人帶至不同之獨立包
    廂，並由多位成員佯裝成同事或投資人陸續至包廂內。先由
    部分成員持資料指導新進員工（被害人）練習換算外匯或假
    意填寫公司帳，旋由佯裝為投資人之成員，向被害人偽稱其
    因投資外匯交易獲鉅額利潤，藉此親自或由其他偽稱亦有意
    投資之成員配合，慫恿被害人，邀被害人自己投資或與渠等
    合資，共同投資外匯期貨買賣。行騙過程中，並由部分成員
    當著被害人面前，趁機將公司所提供之現金，或以發放獲利
    名義交予佯裝投資之成員，或以借款名義交予佯裝亦欲投資
    期貨之成員，用以取信被害人；同時並向被害人佯稱公司內
    所設定速撥鍵之電話機，可直接撥打該電話至國外下單（實
    則該電話並未撥接至國外，而係由集團成員接聽）。除此，
    為免被害人因相互接觸而查覺，並規定包廂內之被害人於如
    廁前需先撥打內線電話告知當班之櫃臺人員，待櫃檯人員轉
    詢主管及獲准許後，方可前往廁所。以致各被害人陷於錯誤
    ，同意或已實際出資投資詐騙集團所虛設未存在之期貨交易
    （詐騙金額，詳如附表四所示）。詐得之款項，除部分由慫
    恿被害人投資之成員按比率分得外，既由甲庚○等主管將款
    項交予各公司會計，暨安排櫃檯小姐陪同掛名負責人至銀行
    ，分別以Ｎ○○、丙○○等負責人名義，將詐騙所得款項匯
    往位於菲律賓之銀行之「EAS TERNPERSONE NTERPRIS E」等
    帳戶內。嗣於各該虛設公司經營數月後，即向被害人佯稱因
    內部整修等事由需休假幾天，旋連夜遷移遷徙。
二、ｇ○○、ｅ○○、丑○○、ｃ○○、Ｈ○○、Ｐ○○、巳○○、己○○、甲○○、ｓ○○（原名蔣孟君）、Ｂ○○、玄
    ○○、宇○○、壬○○、地○○、ｍ○○、甲己○（簡稱：
    ｇ○○等十九人）及亥○○、徐詩惠（均經另案判決確定）
    ，於92、93年間任職於百富發、富利寶、明績、基高富昌、
    連勝、興旺嘉、家多福、寶鼎新公司（如附表三所示）後，
    均知興旺嘉等公司均係為遂行「藉詞投資外幣期貨可獲厚利
    ，以誘騙被害人交款」之目的而虛設的公司。然Ｈ○○於任
    職寶鼎新期間，仍負責刊登報徵人、親自陪老總Ｎ○○或安
    排小姐陪同Ｎ○○至銀行，以Ｎ○○名義將所得款項匯至國
    外、發放員工薪水、承租營業場所、裝潢、監視系統工程及
    公司的一些雜項開支、支付向霸才公司承租之買賣交易畫面
    的租金等總務，暨負責面試並由Ｈ○○依面試者之履歷表及
    監視系統，挑選較易詐騙的對象。除此，自92年初起至93年
    9 月間止，ｇ○○等十九人，仍多次由附表四各該「被害人
    欄」後所列之人，及「附表四各被害人任職公司之掛名負責
    人」，暨該詐欺集團之核心幹部「甲庚○、丁○○、Ｒ○○
    、Ｍ○○、SUNNY 、金主管、謝小姐」等人，共同意圖為自
    己不法之所有，基於常業詐欺之犯意聯絡（Ｈ○○為寶鼎新
    公司之核心幹部，就寶鼎新之全部被害人，Ｈ○○均有共同
    常業詐欺之犯意），分別擔任櫃檯、面試人員，或佯裝成投
    資客、辦公室成員，依前揭詐騙方式分工，以慫恿附表四所
    示各被害人投資期貨，並以此為常業，致各被害人陷於錯誤
    而同意投資，甚至實際交付款項（被害人、各個被告之行為
    、受騙金額，共犯之組合，詳如附表四所示）。
三、嗣於93年9 月21日、93年10月7 日，經警至屏東市○○路24
    8 號5 樓之寶鼎新業有限公司及甲庚○、丁○○、Ｒ○○、
    Ｍ○○等人位於屏東市○○○路69 8號D 棟13樓之租屋處搜
    索，扣得如附表五所示之物。
四、案經高雄市政府警察局及高雄市政府警察局楠梓分局、新興
    分局報告臺灣高雄地方法院檢察署檢察官偵查起訴。
    理  由
壹、程序方面：
一、證據能力：按被告以外之人於審判外之言詞或書面陳述，除
    法律有規定者外，不得作為證據，刑事訴訟法第159 條第1
    項定有明文。又被告以外之人於審判外之陳述，雖不符前4
    條之規定，而經當事人於審判程序同意作為證據，法院審酌
    該言詞陳述或書面陳述作成時之情況，認為適當者，亦得為
    證據，刑事訴訟法第159 條之5 第1 項亦定有明文。本院用
    以認定本案事實所憑之被告以外之人於審判外之言詞或書面
    陳述，除被告Ｂ○○否認「被害人ｘ○○於卷1226至1233
    頁警訊筆錄中所述，我能確認他們就是詐騙我金錢的人無誤
    」這句話之證據能力外，檢察官及辯護人及各被告，於審判
    程序中均未曾聲明異議，並同意將之作為證據（參院卷
    155-188 頁、院卷155- 188頁、本院卷155-188 頁）本
    院復審酌該等言詞或書面陳述作成時之情況均屬正常，且與
    本案相關之待證事實具有關連性，認適當作為證據，依前開
    之規定，認除上開「ｘ○○於卷1226至1233頁警訊筆錄中
    所述，我能確認他們就是詐騙我金錢的人無誤」之陳述對Ｂ
    ○○無證據能力外，上開陳述均具有證據能力，合先敘明。
二、本案之起訴範圍，參酌起訴書事實欄載明「基於常業犯意，
    共同組織成立詐欺犯罪集團」，證據及所犯法條欄又載明「
    核被告等所為，係犯公司法、期貨交易法、刑法第340 條」
    及載明「被告等27人與sunny 、金主管、謝小姐等人間，有
    犯意聯絡及行為分擔，請依共同正犯論處」，起訴書顯然是
    認全部被告就附表一所示全部虛設公司，及起訴書附表二之
    57 位 被害人，均認應全部負共同正犯之罪責。
貳、被告之辯解：
一、上開事實，業據被告巳○○、ｍ○○、ｇ○○、ｅ○○、丑
    ○○、甲己○、甲○○、己○○、ｃ○○、玄○○、宇○○
    、壬○○、ｓ○○、丙○○、午○○、ｎ○○、Ｎ○○，自
    承在卷（各該筆錄頁次，如附表六所示）。
二、訊據被告Ｐ○○坦承確於百富發、富利寶、基高、寶鼎新公
    司任櫃檯、陪同他人前往銀行匯款、及帶被害人到包廂內（
    院(十)卷91至93頁）。惟矢口否認犯罪，辯稱：我不知道公司
    在騙人（院(十五)卷189 、191 頁）；最初我是去百富發公司應
    徵，後來主管叫我去富利寶工作，在富利寶任職約二個月之
    久，他們又說公司要維修，叫我先休息等維修好再通知我上
    班。之後，有人以電話通知我去基高工作，在基高任職約二
    、三個月。在基高時，我曾詢問櫃台同事，為何我不是回富
    利寶工作，該同事告訴我，富利寶公司已經沒做了，所以改
    到基高工作，因此我才繼續在基高擔任櫃台人員。至於寶鼎
    新公司，則是我自己看報紙後前往應徵。到富利寶工作時，
    我才因主管要求，開始陪他人去匯款，並將匯款單據交還主
    管，但我不知道匯款之目的，後來我問同事，同事才說是投
    資款；不過我沒辦法判斷投資與公司有關；也不知公司內之
    小房間是不是供投資人使用云云（院(十)卷91至94頁）。
三、訊據被告Ｈ○○坦承其確曾到過興旺嘉公司，也曾於寶鼎新
    公司任職，並曾親自陪公司負責人去銀行匯款到國外，也曾
    安排小姐與員工前往銀行匯款，暨製作公司開銷報表、抄寫
    員工薪資、將錢領回交給甲庚○、登報應徵員工。唯矢口否
    認犯罪，辯稱：(1)、我沒見過sunny哥，也不是公司總會計
    ，亦不曾叫人投資，更未曾教過他人作帳。我也不認識林玉
    美（即宙○○），亦未曾在興旺嘉公司面試Ｗ○○。(2)、我
    是七月底，看報紙應徵興旺嘉公司會計助理，在中正國小門
    口由謝小姐面試，月薪二萬五，八月一日開始上班，面試時
    謝小姐曾問我能否去屏東上班，我說可以，後來謝小姐就將
    我調到寶鼎新上班。因謝小姐在興旺嘉叫我跟她學工作及教
    我，所以我曾有幾天到興旺嘉，不過我未在該公司上班，而
    是直接到寶鼎新上班。工作內容是登記流水帳、買衛生紙、
    文具等用品，從八月一日到九月為警查獲止，領過一次薪水
    二萬五千元。(3)、我最初是櫃檯，若有人應徵總機工作，由
    我先跟應徵者講待遇及將應徵者之資料轉給謝小姐，後來公
    司說櫃檯有人，就叫我跟謝小姐學習。謝小姐叫我跟她學記
    買東西的帳，繳水電費、電話費，除此也買拜拜、文具用品
    。寶鼎新裝潢以及承租場地、監視系統，均非我接洽，我跟
    謝小姐去屏東上班時，公司已在裝潢，一開始先叫我幫忙面
    試來應徵總機的新進人員。甲庚○說謝小姐不做了，準備讓
    我接謝小姐的工作，叫我去跟謝小姐學公司總務的事情。我
    在屏東是作會計助理，但公司的帳是謝小姐做，我只做支出
    帳而已。(4)、登報之徵人啟事內容，是謝小姐寫好後交給我
    抄寫。又我是將面試履歷表交給主管，由主管挑選，並由謝
    小姐聯絡要錄取之人來上班。被害人的錢並未交給我，而是
    交給公司主管。也是主管安排小姐去匯款，及安排我跟負責
    人去匯款，是主管甲庚○交代我指派何人例如小婷（ｅ○○
    ）去銀行匯款。甲庚○曾將地○○、甲○○的薪水交給我轉
    發給地○○、甲○○，除此，我沒有發薪水給其他人。
三、訊據被告ｐ○○坦承確擔任公司負責人，惟矢口否認犯罪，
    辯稱：我經由楊嘉風才認識龍哥，龍哥說其在台南等地有二
    、三家公司，想在高雄新設一家貿易公司，卻無法兩邊跑，
    所以要我先幫他看在高雄新設立的家多福公司，其會找更好
    的人來換我，我真的不知道他們是在騙人云云。
四、訊據被告地○○坦承確於寶鼎新任職期間曾負責登報及面試
    應徵者，惟矢口否認犯罪，辯稱：面試後是否錄取，不是我
    決定，此後我也未再與被害人接觸，我不知道公司詐騙被害
    人云云。
五、訊據被告Ｂ○○，坦承確曾先後於興旺嘉、寶鼎新公司擔任
    櫃檯人員，惟矢口否認犯罪。辯稱：我是看自由時報應徵的
    ，我認為這家公司應該是可以的，且我有看到公司的營利事
    業登記證，但是後來公司要遷去屏東。我只是擔任櫃檯工作
    ，只負責接聽電話，從未帶被害人進入小房間，也未曾接過
    被害人要求上廁所而打來的電話，更不知道公司在詐騙被害
    人云云。
參、經查，上開犯罪事實，業據被告巳○○、ｍ○○、ｇ○○、
    ｅ○○、丑○○、甲己○、甲○○、己○○、ｃ○○、玄○○、宇○○、壬○○、ｓ○○、丙○○、午○○、ｎ○○、
    Ｎ○○，自承在卷；至於被告Ｈ○○、地○○、Ｐ○○、Ｂ
    ○○、ｐ○○，雖均否認犯罪，並以前詞置辯。然本案有附
    表五所示之扣案物及附件十二、十三之單據可佐，並經各被
    害人證述在卷。各該被害人已明確指證Ｈ○○、地○○、Ｐ
    ○○、Ｂ○○、ｐ○○，分別有事實欄及附表四所示之行為
    ，且經本院核對被告說詞及相關事證，足認Ｈ○○、地○○
    、Ｐ○○、Ｂ○○、ｐ○○，均知所任職之公司假藉投資可
    獲厚利來詐騙被害人（詳如肆所述），渠等否認犯罪應為卸
    責之詞。再則，被害人所述渠等受騙過程，核與各該被告自
    白或不爭執之事實相符（詳如伍所示），足信各被告確有附
    表四所示行為。除此，實際出資之被害人更於本院審理時，
    敘明渠等受騙資金來源，並有「本院依職權函查或被害人所
    提出之匯款、提款等資料」在卷可佐（各該證物明細，經整
    理附於院(十六)卷），堪信各被害人確因受騙而交款無訛。至於
    附表四所示其餘不詳年籍之共犯，因被害人未能明確指證，
    且無其他事證，致無認定係本案之被告（詳後述）。從而，
    本件事證明確，被告犯行，均堪認定。
肆、Ｈ○○、地○○、Ｐ○○、Ｂ○○、ｐ○○，均知渠等任職
    之公司藉詞投資可獲厚利以詐騙被害人：
一、Ｈ○○雖以「是謝小姐將其調到寶鼎新上班；其只是會計助
    理，工作內容是登記流水帳、買衛生紙、文具等用品。並非
    公司總會計，也不曾叫他人投資及教他人作帳」置辯，然：
１、同案被告Ｍ○○明確證稱：Ｈ○○係總會計，幕後老闆會將
    公司內部事務告知Ｈ○○；甲庚○會將騙得之金錢交給Ｈ○○，再由Ｈ○○安排小姐與老總匯款；Ｈ○○還負責發薪水
    ，及承租營業場所、裝潢、監視系統工程及公司的一些雜項
    開支、總務處理，Ｈ○○都是直接對SUNNY 哥負責。Ｈ○○
    將公司的開銷及員工薪資製作報表後傳真給幕後老闆，幕後
    老闆會將員工薪資及公司開銷匯入帳戶內，由Ｈ○○或其指
    定的員工前往提領後交由甲庚○支付員工薪資及公司開銷。
    並由Ｈ○○刊登報紙廣告，及由Ｈ○○依面試者之履歷表及
    監視系統，挑選較易詐騙的對象。電腦螢幕之買賣交易畫面
    ，是向霸才網路公司承租，租金也由Ｈ○○支付（卷356
    頁至358頁、卷559頁筆錄）。Ｈ○○雖辯稱：Ｍ○○曾對
    其說是為助其女友謝小姐脫罪，才指稱其為總會計云云，然
    謝小姐並未一同遭警查獲及追訴，Ｍ○○實無嫁禍予Ｈ○○
    以助其女友脫罪之必要。
２、再則，巳○○、Ｎ○○均證稱為Ｈ○○為公司會計（參本院
    98年7月28日筆錄）。甲○○、Ｂ○○亦證稱；渠等是向Ｈ
    ○○領薪水的（卷795頁、754頁）。又Ｎ○○係經Ｈ○○
    聯絡後，至寶鼎新公司所在地之地下室停車場，由謝小姐、
    Ｈ○○面試，謝小姐、Ｈ○○並旋即陪同Ｎ○○出面在地下
    室之管理室簽訂該公司營業處所之租約。之後，Ｈ○○並多
    次以電話指示Ｎ○○陪同其他小姐前往銀行匯款，更曾親自
    陪同Ｎ○○至銀行，由Ｎ○○依Ｈ○○提供之英文資料填載
    於相關匯款單，將錢匯至國外等情，業據Ｎ○○證述在卷（
    院(十五)卷27至30頁、卷439 頁）。又地○○至寶鼎新上班約
    數日，Ｈ○○就要求地○○跟其學習如何面試新進人員，嗣
    並推由地○○獨自會見應徵者，再將應徵者之履歷表送予Ｈ
    ○○決定是否錄取；暨於面試之翌日，由Ｈ○○交待地○○
    ，將隔日要上班之錄取人員轉知櫃檯，並登報等情，亦據地
    ○○證述在卷（院(十二)卷134 頁、院(十四)卷16至17頁）。各該證
    人所述上情，實與莊炎鴻所述相符，上開客觀事實並經被告
    自承在卷，堪信為真實。
３、實則，寶鼎新公司頻繁登報應徵人員顯違常情；且向霸才公
    司承租交易畫面之租金，確係被告繳付，亦經被告於本院審
    理時自承在卷，被告更自承稱：「（公司有那麼多業務嗎？
    每天都在應徵不同的人，你真的看過他們進來之後做過什麼
    事？）我真的沒看過他們應徵進來做什麼業務。」等語，衡
    情被告絕無不知「寶鼎新公司係意詐騙新進人員」之理。況
    於本院審理時，Ｈ○○自承：其知道該公司有教人投資，公
    司主管也有叫其學習算匯率報表，並說若叫新進人員投資我
    就可抽成，主管有說是投資期貨；在學算匯率時，就知道是
    假的。其確曾教過幾個新進人員學習計算匯率報表。因主管
    要與被遊說的新進人員一起觀看電腦買賣交易畫面，所以其
    曾確與新進人員一同觀看，除此，主管並要其隱藏身分，騙
    新進人員說其自己剛來上班二天；我知道刊登廣告的目的是
    要拉投資的業務等語，暨自承：「（所以你也知道公司根本
    不需要那麼多人，你在刊登廣告時，也知道這些人進入公司
    根本不是要正式上班，而是公司準備遊說他們投資？）是的
    ，我的確知道。在我開始有在教人家算匯率的時候，我就知
    道了、、人家教我算匯率，隔天我就開始教別人算匯率。」
    等語（院(十五)卷36至37、56至58、148 至149 頁、院(十二)卷122
    至125 頁），則被告明知「寶鼎新公司並非從事正常之皮革
    貿易，該公司徵人之目的是為了詐騙新進人員投資」，應至
    為灼然。但被告自承其學習計算匯率之後，仍會支援地○○
    登廣告等語（院(十二)卷124 頁），原即足信被告明知寶鼎新公
    司詐騙新進人員仍登報徵人。況再參酌地○○證稱：「你在
    幫人家面試的時候有無告訴應徵者公司是作什麼的？）說皮
    革進出口，是Ｈ○○跟我說的，因為我去上班的時候，她叫
    我看她怎麼應徵，她說公司是作皮革進出口。」、「（你在
    本院卷第十二卷第133 頁98年4 月17日筆錄，你以被告身分
    陳述時稱你曾經問過Ｈ○○，為何要用這麼多員工，Ｈ○○
    說是進出口貿易，馬來西亞也有，不知道那邊還有，以後會
    設廠在屏東加工區那邊，她還跟你說，如果要在這麼長久的
    話，就多做事，少問，這個是否正確？）對，多做少問，她
    是叫我做好份內的工作。」、「我有懷疑，我有問過Ｈ○○
    ，為何我們要用這麼多員工，她說他們是進出口貿易，說馬
    來西亞也有，不知道還有那邊也有，說以後會設廠在屏東加
    工區那邊。（她這麼說你就沒有再質疑了嗎？）她就給我丟
    一句話說，妳如果要在這邊長久的話，你就多做事，少問」
    等語（院(十二)卷133 頁），亦即要求地○○於面試時向應徵者
    佯稱公司是從事皮革生意，甚至以解僱等詞恫嚇林純毓，已
    見其確與港籍核心幹部間有犯意聯絡。尤有甚者，寶鼎新公
    司之港藉主管有自己房間，置放電腦螢幕之房間，一般員工
    不得任意進入等情，迭經本案之各該證人及被告陳明在卷。
    然Ｃ○○卻明確證稱：「那時候都會進去主管才能進去的辦
    公室裡面，因為她就在那主管的辦公室裡面辦公，有人會拿
    一張紙，紙上面會有註名哪一家銀行、哪一個帳戶，並且把
    錢存到那個銀行或農會去，因為她在同一間辦公室裡面，跟
    那些主管接觸，裡面有大螢幕而且有錢，常理推知，應該她
    會知道」（院(十五)卷94頁），甚至被告更自承甲庚○要其接手
    謝小姐的工作，足見詐欺集團之核心人員極度信任Ｈ○○且
    不設防。尤有甚者，自寶鼎新公司籌設之初，被告就一直陪
    同謝小姐處理相關承租等事宜，而設立後被告之工作項目既
    多樣並負管理之責（如前述），實與「本案中其他單純負責
    行騙被害人、或擔任櫃檯、面試之台籍被告」迥異。又地○○係由Ｈ○○面試錄用到寶鼎新公司上班，Ｈ○○知道地○○僅國中學歷且工作經驗單純，然地○○僅擔任櫃檯約一星
    期，Ｈ○○就要求地○○負責面試其他新進人員等情，業據
    被告自承及地○○證述在卷，衡情Ｈ○○應知地○○並無「
    藉由面試機會，判斷應徵人員是否具專業素養之能力」；且
    Ｎ○○承租寶鼎新營業場所及至銀行匯款時，暨地○○面試
    新人時，被告均在場或在公司，竟仍分別推由地○○單獨出
    面、及推由Ｎ○○出名為上開行為，更將匯款帳號交予Ｎ○○填寫，衡情其目的無非在儘量避免曝露其身分及事發後遭
    人指認。此情形與該詐欺集團中之其他港籍被告一致，而與
    本案其他台籍被告不同。從而，就寶鼎新公司部分，堪信Ｍ
    ○○所稱Ｈ○○為總會計，直接對sunny 負責等語為真。
二、地○○雖以其不知公司騙人等語置辯，然上班時，除應徵員
    工、或Ｈ○○找被告講話、或櫃台小姐拿履歷表來給被告外
    ，被告就獨處於辦公室內，並無其他事可作，須喝水、上廁
    所時才離開辦公室等情，業據被告自承在卷（院(十二)卷133 頁
    ），依被告學經歷，竟有獨立辦公室，明顯違反常情。況被
    告亦自承：（你在寶鼎新公司一天到晚負責面試員工，員工
    來了，真的有那麼多工作可以做，你難道都不懷疑這家公司
    有問題？）有，我有懷疑，因為我有問過Ｈ○○說，為何我
    們要用這麼多員工，她說他們是進出口貿易，說馬來西亞也
    有，不知道還有那邊也有，說以後會設廠在屏東加工區那邊
    。（她這麼說你就沒有再質疑了嗎？）她就給我丟一句話說
    ，妳如果要在這邊長久的話，你就多做事，少問等語（院(十二)
    卷133 頁），即其確曾起疑，再由被告稱「我應徵的那個地
    方那裡也有監視器，我在懷疑說為什麼要監視我上班。」等
    語，衡情被告應知情。再參酌地○○自承：「Ｈ○○跟我講
    過之後，其實我還是有懷疑，因為每天上班要應徵這麼多人
    ，講的話都一樣，而且應徵時的廣告的稿面都不一樣，但是
    我也沒有再追問，我真的只是單純的是想要領二萬一的薪水
    而已」、「（Ｈ○○這樣講你就完全相信？）我有懷疑說在
    屏東哪有那麼好的，因為我以前作業務也是要靠業績才有錢
    領，但我真的沒有辦法辭職，因為我沒有薪水，我就沒有辦
    法付房租，我身上沒有多餘的錢，所以我不敢輕易的先辭掉
    工作再找其他工作，所以我就沒有一直再去問Ｈ○○。」、
    「我那時候很單純的想法只是因為我是單親，帶二個小孩，
    又租房子，因為在屏東週休、找二萬一的薪水真的不容易找
    ，我要生活」（院(十二)卷133 至134 頁），益證被告應知公司
    係從事不法行為。
三、Ｐ○○雖否認犯罪，辯稱其不知道公司在騙人投資、不知小
    房間是否供投資人使用云云。然被告先後、長期任職於四家
    本案之虛設公司，衡情原無不知之理。況且98年3月28日本
    院審理時，被告Ｐ○○除自承：其知道公司有叫人投資，其
    確曾起疑及問同事，是投資什麼。有人說是投資其所任職的
    公司，更有同事對我說公司在騙人，是叫人家投資，但要我
    不要管那麼多，做好自己的工作就好。實際上，其曾問過數
    人，在富利寶公司，就問過櫃台人員，他們就這樣回答。其
    不知道投資什麼，但知道小房間內有電腦，投資人會在小房
    間內看電腦上的東西，同事說就是投資電腦上的那些東西。
    富利寶、基高、寶鼎新，其均曾帶人到投資用的小房間裡等
    語，暨自承：「（所以至少你在富利寶開始，以及在基高、
    寶鼎新應該都知道這三家公司是在騙人的？）知道。」等語
    （詳參院(十)卷91至94頁）。故堪信「被告應明知其任職之公
    司，均係利用小房間內之電腦等物，以投資為名誘騙投資人
    投資」無訛。
四、Ｂ○○：其只有接電話，但她沒有接過任何人說要上廁所的
    來電（院十三卷107頁）云云，然：
１、興旺嘉、寶鼎新公司被害人要離開包廂上廁所，須先以電話
    通知櫃檯，經櫃檯請示主管獲准後，再轉知包廂內之被害人
    等情，業經擔任上開二家公司櫃檯人員之被告及被害人一致
    陳明在卷。Ｃ○○並明確證稱：寶鼎新之櫃檯人員均須接聽
    外、內線電話，包廂內之人要上廁所時會先打電話給櫃檯，
    若該人是主管曾經特別交代，則櫃檯會先請示主管，Ｂ○○
    是櫃檯人員，其絕對有接聽過包廂內人員說要上廁所之內線
    電話，Ｂ○○並曾再以電話請示主管該人可否上廁所；又櫃
    台人員須將人帶到包廂內，其剛到寶鼎新公司任職時，Ｂ○○尚曾向其講解如何帶人進去包廂及其他不懂之工作內容；
    寶鼎新公司每日會有戴明姓名之包廂圖，Ｂ○○曾向Ｃ○○
    說過，按圖將客人帶去各包廂等語（院(十五)卷94頁），核與被
    告Ｂ○○所自承：「有時候有人來，內線電話會通知我，叫
    我把人帶進會議室，我就把人帶進會議室，我就出來了」等
    語（院(四)卷139 頁）相符，堪信為真實，被告嗣雖翻稱未帶
    人至包廂、未接過包廂內被害人表示要上廁所之電話云云，
    應為卸責之詞，並無足採。
２、本案興旺嘉、寶鼎新及各虛設公司之櫃檯人員例如宇○○、
    ｓ○○、ｅ○○均自承知道公司騙人投資。Ｃ○○亦證稱：
    （櫃台人員跟我講公司的事情，就是一些內部的工作性質，
    是什麼意思？）就是電腦操作、、他們那時候是講說在操作
    一些投資，由專業的人來教他們、、我忘記誰跟我講的，但
    應該是在上班期間跟我講的（所以也就是在查獲之前，公司
    就有人告訴你說包廂裡面其實就是在投資？）對。、、應該
    是櫃台的人跟我講的等語（院(十五)卷88至96頁）。被告既先後
    任職興旺嘉、寶鼎新公司，本詐欺集團之核心即香港籍人Ｍ
    ○○、甲庚○、謝小姐等人均在興旺嘉、寶鼎新司擔任幹部
    ，被告Ｂ○○應會認識渠等，被告及Ｈ○○復均稱Ｂ○○是
    謝小姐找去寶鼎新公司任職（院(十五)卷52-59 頁被告及Ｈ○○
    筆錄），Ｃ○○並稱：「Ｂ○○會跟裡面的人接觸，主管、
    其他員工還有在包廂裡面的人，Ｂ○○都會接觸，、、（、
    、Ｂ○○跟主管很熟？）感覺，我記得他們會講一些比較私
    底下的工作內容。（你剛才說Ｂ○○會跟主管說比較私底下
    的工作內容，究竟是何意？）就是私底下，不會在櫃台講，
    講什麼我沒有聽見，我很想知道，但他們不會跟我講。」等
    語，則衡情被告實無全然不知之理。況且被告實亦曾自認：
    「我進去的時候有看到牆壁上面有很多證照，公司說他們是
    期貨公司，叫我不用擔心。（妳有無看到公司跟什麼樣子的
    客戶有往來？）我不清楚，我只知道公司是做期貨」等語（
    同上開筆錄），Ｃ○○又證稱：櫃檯小姐將人帶到包廂時就
    可看到包廂內有電腦設備，並看到電腦上有類似股票的圖線
    ，Ｃ○○並曾親眼看過Ｂ○○帶客人去包廂，並曾多次詢問
    Ｂ○○包廂內在作何事；暨證稱：「（你有跟Ｂ○○提過包
    廂內是在操作投資的事情？）我有問他啦。、、（你跟Ｂ○○的對答過程中有無提到包廂內有在操作投資的事情？）有
    提過操作投資的事情。、、（依你的感覺及記憶，Ｂ○○在
    離職之前她是否知道包廂內的人是在操作投資？）我想她大
    概知道。，因為她在接待客人來的時候的態度，我當時在接
    待客人時我自己是比較會實話實說，她比較專業，會有一些
    術語跟客人應答。（她用過哪些術語跟客人對答？）確切已
    經忘記了，這是我的感覺。就是要進去包廂內的客人跟她對
    答時，我覺得她比較專業，例如說客人問我，如果我不曉得
    ，我會說我不知道，如果是Ｂ○○，他就會大概的陳述。」
    等語（院(十五)卷87至97頁），堪信被告任職期間明知客人至包
    廂內係在投資期貨無訛。
３、又本院準備程序時，被告曾稱：「後來公司要遷去屏東，那
    時候我還在高雄，我就覺得怪怪的，想要離職，就跟公司說
    我要離職，但是公司要我繼續幫忙做幾天，所以我有到屏東
    做幾天」等語，是被告既自承其任職興旺嘉公司時已心疑，
    則衡情嗣後被告到寶鼎新公司任職時，應無不知之理。然由
    Ｃ○○證稱：「其實我講的就是例如包廂內的人如果說要上
    廁所，Ｂ○○就會用比較專業的方式，跟她說例如廁所有人
    或是用其他的原因來回答，而要稍待。（所以Ｂ○○在回答
    是否能上廁所的時候，是否因為廁所真的有人的時候才拒絕
    ？）其實廁所有時候有人有時候沒人，她也會問主管。」等
    語（院(十五)卷93頁），益證Ｂ○○任職寶鼎新公司期間，於接
    獲包廂內人員來電時，仍續藉詞回應，以配合公司管制包廂
    內人員之進出，自難認其與甲庚○等人無犯意聯絡。至於被
    告雖另稱其係自動離職，然被告Ｂ○○曾自承：「後來公司
    就突然打電話跟我說叫我不用再去上班了。幾個星期之後我
    就在電視上看到公司被抓了。」等語，Ｃ○○更證稱：「因
    為她跟裡面的主管感覺很熟，主管是怕說她把我帶壞，所以
    事後她才離職的。大概是我開完刀之後回來之後看到她的，
    至於是回來之後馬上看到她，或是隔了幾天才看到她，我不
    記得了，但我實際上跟她在一起上班的時間，至少有一個星
    期，之後的確是她先離職的，我做到被查獲。所謂的帶壞，
    主管是怕說她跟我們講他們的作業流程吧。（你怎麼知道？
    ）因為我很想知道，那家公司到底在做什麼，我會一直問櫃
    台的其他人員，他們就不會跟我講，他們只跟我講說把我的
    事情做好就好了。」、「（主管究竟說什麼？）主管沒有跟
    我說什麼，是其他櫃台人員跟我說，她會跟我講裡面公司在
    作什麼工作（究竟櫃台人員怎麼跟你說，公司究竟在作什麼
    事？）因為我想知道，所以我會問，公司又怕Ｂ○○跟我講
    ，所以公司就請她離職，這是我聽其他樻檯人員跟我講的。
    」、「（對於Ｂ○○離職，你有無問主管是什麼原因？）我
    是問其他櫃台人員。」等語，綜據上開被告及Ｃ○○之陳述
    ，堪信被告係遭寶鼎新公司解僱而非自動離職，本院自難遽
    以被告於檢警破獲本案前即已離職，即認被告不知情且與謝
    小姐等人無犯意聯絡。
４、據上開說明，堪信Ｂ○○應知公司以投資為名詐騙被害人。
五、ｐ○○雖以其不知家多福公司在騙人置辯，然ｐ○○之學歷
    為高中補校商業經營科畢業，在擔任家多福公司負責人之前
    ，除因家人為泥水小包商，而曾從事建築工地之泥水施作，
    日薪約一千八百至二千元外，僅另在台北任白鐵之學徒，月
    薪三萬元，被告並無從事商業貿易及經營公司的經驗。然龍
    哥一開始就言明，被告只須在公司坐著，其他的事另外有人
    負責，並願給付被告月薪五萬元。嗣被告實際在家多福公司
    任職期間，確亦每日獨處於一間辦公室內，除龍哥找其談話
    及櫃檯小姐偶爾會到被告辦公室抽煙外，被告未與其他公司
    人員接觸等情，業據被告自承在卷（院(十五)卷182 至183 頁、
    院(五)卷99頁），此等工作內容及徵人條件，顯與正常合法之
    工作相違，所領薪資更逾一般行情。被告既稱：其不認識龍
    哥，家豐則是其投宿小飯店時認識，衡情被告無輕易相信之
    理。況被告亦自承：「（、、難道你都不懷疑嗎？真的有這
    麼好賺的工作嗎？）、、那時候我有問他，他說那是作正途
    的，叫我不要亂想。、、當時我先問家豐，說有這麼好，不
    要做事情，可以領那麼多錢，他跟我說龍哥是他的朋友，可
    以相信，叫我不要想那麼多，當時我因為一個人獨自在外居
    住，又沒有工作，認家豐後，他就叫我去那裏，我就去上班
    、、（所以其實你當時也是覺得怪怪的，只是因為沒有工作
    ，所以就答應了？）對、、（你當時為何會覺得怪？你當時
    懷疑的是什麼？）當時覺得說為何沒有做什麼事情，一個月
    可以拿伍萬元。」等語（同上開筆錄），益證被告知該公司
    係從事不法，僅因無業及貪圖優厚薪資，才同意擔任該公司
    之負責人。
伍、被害人所述受騙過程，核與被告自白或不爭執之事實相符，
    堪信為真實，被告確有如附表四所示之犯行：
一、百富發公司：
１、ｌ○○：
  (1)、ｌ○○於警詢中證稱略以：我被詐80萬元，直到6 月份我
      要考試，公司就說跟交易商談看能不能把剩下的錢還我，
      簽了解約書，LEO 匯了10萬元給我。呂雅君告訴我，說她
      也是新人，要和我同一間辦公室，隔天進辦公室時，郭淑
      貞已經在裡面，3 、4 天後，呂雅君介紹陳美娟給我，有
      天陳女來工作室做外匯買賣，LEO 拿個人資料夾進來，陳
      女說要提領40萬存到銀行，LEO 就拿40萬給陳女，呂雅君
      問陳女，為何LEO 拿那麼多錢給他，陳女說是自己投資獲
      利的錢，呂雅君表示自己想投資並問陳美娟如何投資，陳
      美娟說至少要4 萬美金也就是160 萬台幣才可以進場，呂
      雅君說他沒有那麼多，就找我合資，建議各出一半各自開
      戶來作外匯投資。3 月3 日我湊足80萬元匯到菲律賓HONG
      KONG BANK 的帳戶。經照片指認，呂雅君為丑○○、櫃檯
      小姐Ｐ○○，至於LEO 、郭淑貞、陳美娟沒在警方提供的
      資料中等語（卷836 至843 頁），本院審理時丑○○亦
      自承不諱，並稱：我的確沒有私房錢要投資，是主管叫我
      這樣跟她說的等語（院(九)卷183 頁），堪信，丑○○、陳
      美娟、LEO、郭淑貞，即為在包廂內詐騙、聳恿ｌ○○投
      資之人無疑。
  (2)、再參ｌ○○證稱：我在百富發約三個月，後來因為錢都沒
      了就沒有去，任職期間，雖未曾聽Ｐ○○說過該公司或自
      己有買賣投資期貨、外匯「至於Ｐ○○的部分則是有人要
      找我例如陳美娟，是由Ｐ○○帶進來；若要換辦公室也是
      由Ｐ○○通知及帶我到其他辦公室去；又每天交易投資的
      資料夾，也是Ｐ○○拿進來給我的，離開時資料夾也是交
      還給Ｐ○○等語（院(九)卷184 頁），足認ｌ○○遭詐欺過
      程中，Ｐ○○確在場擔任櫃檯人員，並曾帶ｌ○○至投資
      室，及發送、收回相關投資之資料。
二、明績公司
１、Ｇ○○：
    Ｇ○○於警詢時已稱共投資120 萬元，及證稱：是自稱JULY
    的黃姓女人事主管帶我進公司，一開始幾天JULY、陳念儀和
    我同房工作，隔幾天有位江小姐傳真一張結算單，表明他賺
    很多錢準備結單，過幾天江小姐又說要開戶，接著陳念儀告
    訴我，他和朋友有意各出一半投資。開戶後，我每天都看到
    主管ALEX 將 獲利交給陳念儀，幾天後JULY鼓勵我投資，並
    表示和我共同投資，第1 次我拿30萬元投資外匯，過幾天王
    經理告訴我投資失利要我拿出20萬買避險單。經我當場指認
    己○○就是自稱Alex的人，但Ｙ○○不是JULY等語（卷78
    至82頁）。本院98年3 月10日審理時，己○○亦自承確有詐
    欺Ｇ○○無訛（院(九)卷181 、191 、193 頁），堪信，己○○，及不詳姓名之JULY、陳念儀、江小姐、王經理，即為在
    包廂內詐騙、聳恿Ｇ○○投資之人無疑。
２、Ｏ○○：
    Ｏ○○警詢時證稱略以：我在明績被騙80萬元；是SAMMIE帶
    我進入公司，一開始由SAMMIE、陳秋樺和我一起同辦公室工
    作，幾天後，陳秋樺向Alex說他和朋友有意投資，開戶後每
    天我都看到Alex將獲利交給陳秋樺，後來SAMMIE表示要和我
    共同出資。第1次拿出40萬元投資外匯下單，過幾天Alex說
    因投資失利要我再拿40萬元買避險單。第1筆錢約是92年12
    月初投資40萬，錢交給SAMMIE，過幾天我連續將第2筆交給
    SAMM IE，最後他說，如此補錢進去不是辦法乾脆交給交易
    商，之後我因為沒有錢沒有繼續投資；己○○就是Alex（卷
    86至87頁）；並經己○○自承在卷（98.3.10審判筆錄）
    。堪信，己○○、SAMMIE、陳秋樺，即為在包廂內詐騙、聳
    恿Ｏ○○投資之人無疑。
三、富昌公司：
１、甲丙○：
    甲丙○於警詢中證述略以：年籍不詳面試小姐叫我擔任算帳
    工作，4、5天後，告訴我有賺錢的機會，並當著我面拿40萬
    給客戶稱其做外匯很賺錢，藉機慫恿我投資，我將70萬元交
    給阿豐（巳○○）、阿欣（亥○○）、阿皆（新加坡籍）。
    後來又說我投資太少，要我追加到120萬元，之後又以行情
    不好、投資失利為由，要我再付50萬元，我交50萬元現款，
    後，就說我已被套牢等語（卷912頁），巳○○亦自承：
    確有此事，我們合演投資獲利，引誘顏小姐出錢投資，實際
    上我們沒有真正的賺錢（卷509 至510 頁），堪信真實姓
    名年籍均不詳之面試小姐、巳○○、亥○○及阿皆，即為實
    際在包廂內詐騙、聳恿甲丙○投資之人無疑。
２、ｈ○○：
    ｈ○○於警詢中證稱略以：第1 、2 天李秀玲（未經指認）
    交付換算之類的工作，由阿傑教我如何換算日幣兌換美金。
    第3天我和林慧蘋（亥○○）同辦公室上班，他說是經朋友
    介紹而進公司操作戶頭賺錢。第4天林慧蘋說要借朋友就跟
    阿傑說要提款，阿傑就當著我面前，拿40萬元給林慧蘋，
    林慧蘋還告訴我客戶需要錢公司可隨時提供。92年12月23
    日我交80萬元給亥○○及阿傑，用我自己戶頭來做外匯投資
    ，亥○○在旁指導。（卷918頁），堪信亥○○、阿傑、
    李秀玲，即為在包廂內詐騙、聳恿ｈ○○投資之人無疑。
四、連勝公司
１、ｗ○○：
  (1)、ｗ○○於警詢中指述：第1天上班由王主管交付看盤、計
      算匯率之類的工作，第5天以後由潘主管（甲庚○）與蔡
      主管（Ｒ○○）輪流交付工作，公司並安排郭佩娟、美鳳
      、江雅玲為我的共同工作對象，郭佩娟及江雅玲對我說他
      投資外匯日幣期貨操作，工作第2天郭佩娟就在我面前拿2
      00萬元交給王主管投資，2天後賺1倍，郭佩娟及江雅玲開
      始慫恿我投資，我共投入120萬元；騙我的人有吳主管、
      王主管、潘主管、蔡主管、郭佩娟、江雅玲、美鳳等7人
      ，經警方提供相片供我指認，潘主管為甲庚○、蔡主管為
      Ｒ○○，吳主管、王主管、郭佩娟、江雅玲、美鳳等人之
      真實姓名我不知道等語（卷998 至1000頁），可知，甲
      庚○、Ｒ○○、及自稱吳主管、王主管、郭佩娟、江雅玲
      、美鳳等人，即為在包廂內詐騙、聳恿ｗ○○投資之人無
      疑。
  (2)、又ｗ○○證述略以：我在93年4 月間在報紙求職欄看到連
      勝公司徵會計，去應徵的第一天，我看到午○○從總經理
      辦公室走出來，午○○有交代接待的小姐跟我面試，當天
      下午5 時許，有位小姐電話通知我隔天去上班，我就去任
      職等語（卷7 頁），暨略稱：在連勝期間我看過午○○
      ，他是總經理。我要離開時，午○○從總經理室出來叫住
      我，並說小姐馬上就出來，後來小姐就替我面試錄取我，
      我就去上班、、（在你開始上班之後，直到你報警之間，
      你有無跟午○○講過話？）有，他們要搬走之前，午○○
      他騙我說這棟大樓電力不足，要增加電線，因為電腦經常
      當機，冷氣又經常壞掉，所以要裝潢，所以叫我先不要去
      上班，除了這個以外，我就沒有再跟午○○接觸，因為我
      們的空間幾乎是密閉的，午○○沒有到過我所處的小空間
      那邊去，他是在總經理的辦公室。（院(十)卷52 、53 頁）
      ；午○○亦自承：是總機小姐打電話給我，叫我出來跟證
      人ｗ○○講說，叫她去我房間等，小姐他們就會過來應徵
      ，後來公司都沒有人，是因為人家跟我講說線路都有問題
      ，我才這樣跟證人講說線路有問題（(十)卷54頁）。足證，
      午○○雖未實際聳恿ｗ○○投資，但確招呼ｗ○○請小姐
      為其面試，及告知ｗ○○公司線路有問題先不用上班之行
      為無誤。
２、Ｌ○○：
    Ｌ○○於警詢中證稱略以：對我詐騙的人經我指認後是甲庚○、丁○○、Ｒ○○、巳○○及一位自稱李淑玲小姐（未被
    警方查獲）。我總共投資88萬台幣等語。（卷1006頁）。
    甲庚○於警詢時亦承認Ｌ○○曾開戶投資（卷21頁），巳
    ○○亦坦承確有詐騙Ｌ○○無訛（卷510頁）。足證，甲
    庚○、丁○○、Ｒ○○、巳○○、及自稱為「李淑玲」之人
    ，即為在包廂內詐騙、聳恿Ｌ○○投資之人。
３、甲乙○：
    甲乙○於警詢中證稱略以：我將120萬元交甲庚○購買日幣
    外匯，後來他說虧損需再加180萬元才能解套，所以我又交
    180萬給他，我前後共交給甲庚○300萬元，約5月底，因我
    要交保險費就向甲庚○說急需用錢，結果93年5月28日他匯
    20萬給我，所以我共被騙280萬元。暨稱：丁○○自稱「李
    主管」，我去看盤時都是他在招呼我並拿報表給我看，教我
    如何算價差。亥○○自稱「林曉琪」，上班第1天下午，亥
    ○○進入我的工作室後就下單買賣日圓外匯，然後說他賺了
    2筆，並以公司內線打電話給丁○○說他要提領投資所賺的1
    萬元美金，並當著我的面，由丁○○將錢交給亥○○（卷
    63頁）、翌日亥○○又到我工作室下單，並說他投資買賣日
    圓外匯獲利很多，另甲庚○來告訴我說亥○○投資賺很多錢
    ，上班第3天「李佩珍」來我工作室，亦說亥○○在公司投
    資日幣外匯賺很多錢，叫我跟他一起向公司投資購買等語（
    卷4頁）；甲庚○、丁○○亦坦認確有詐騙甲乙○之情事
    （卷21頁、卷409至410頁）。堪信，甲庚○、丁○○、
    亥○○及自稱「李佩珍」之人，即為在包廂內詐騙、聳恿甲
    乙○投資之人。
五、家多福公司
１、ｑ○○：
  (1)、ｑ○○於警詢已稱其共投資40萬元，並證稱：上班後，黃
      副理帶我至小辦公室，與我同一辦公室的是林家琪，林家
      琪說公司的外匯投資可賺很多錢，並鼓勵我各出40萬元投
      資，隔幾天，林家琪和呂宜真對我說，這是機會可做做看
      。於是我和林家琪就於6 月初各拿40萬現金，共80萬交給
      黃副理投資。經我指認黃副理是ｃ○○、林家琪是宇○○
      、至於呂宜真不在警方提供的資料中。（卷第149 頁）
      。ｃ○○是幫我面試的人（本院卷(十)66頁）。本院於98年
      3 月17日審理時，ｃ○○、宇○○對於上情不諱（院卷(十)
      第67頁）。足徵，被告ｃ○○、宇○○及自稱為呂宜真之
      人，即為在包廂內詐騙聳恿ｑ○○施投資之人無疑。
  (2)、ｑ○○復證述：我印象中有講到要投資的是宇○○，ｃ○○也有鼓勵我要投資。蔣孟君、壬○○二人應該沒有；又
      我沒有跟ｐ○○說過投資的事（院(十)卷66、67頁）。堪信
      ，在ｑ○○被騙過程中，ｐ○○僅為掛名責人，ｓ○○（
      即蔣孟君）、壬○○確亦在場擔任櫃檯人員（卷149 至
      157頁）， 並渠等三人並未實際聳恿ｑ○○投資。
２、ｕ○○：
  (1)、ｕ○○於警詢時證稱略以：上班第一天是黃副理安排林雅
      蕙與我同一辦公室，幾天後，林雅蕙告訴我公司所做的外
      匯投資每一筆都賺錢，且說他要投資並邀我一起投資，當
      初我沒意願，林雅蕙又請黃副理找燦美小姐來解說，燦美
      當著我們面打電話下單，結果都賺錢，林雅蕙此時又鼓勵
      我投資，於是我就拿了40萬元，林雅蕙拿了60萬元投資；
      經照片指認ｃ○○就是黃副理（卷159、160頁）。ｃ○○亦坦承確有對ｕ○○詐騙之情事（卷28頁）。足信，
      ｃ○○、「林雅蕙」及「燦美」，即為在包廂內詐騙、聳
      恿ｕ○○投資之人無訛。
  (2)、ｕ○○復證稱：經照片指認壬○○、蔣孟君就是每天帶我
      至小辦公室內工作之人（卷160、161至162頁）、面試
      我的是壬○○，也是他帶我去小房間的。蔣孟君坐櫃臺，
      （卷第19頁）；壬○○、蔣孟君對此復不爭執（本院卷
      (十)第68頁）、卷第130頁背面）。故承上，壬○○、蔣
      孟君雖不曾在包廂內詐騙、聳恿ｕ○○投資，然壬○○係
      在場擔任面試人員、蔣孟君確在場擔任櫃檯人員，二人並
      均曾帶ｕ○○去小辦公室，堪以認定。
六、富利寶公司：
１、Ｔ○○○：
    Ｔ○○○於警詢時證稱略以：公司安排洪秀明、張玥琳與我
    共同工作，張玥琳告訴我他投資外匯美元、日幣期貨操作
    200萬元，1個星期已賺回200萬元，洪秀明亦說他投資40 萬
    元，雷力與馬丁（Ｍ○○）並先後各拿20萬元到包廂交給洪
    秀明、張玥琳，並說這是先前他們投資賺的，4人互相唱和
    慫恿我投資，我第一次投入60萬元，前幾次帳面有賺錢，但
    因口數不夠無法領回，經過約半個月馬丁告訴我操作失敗，
    要補100萬，我再補100萬元，總共投入160萬元。在富利寶
    對我行詐騙之人有馬丁（Ｍ○○）、賽門、洪秀明、張玥琳
    、雷力等人（卷847至849頁），另Ｍ○○亦坦承Ｔ○○○
    有投資外匯期貨（卷第247頁）。故堪信，Ｍ○○、及自
    稱賽門、洪秀明、張玥琳、雷力等人，即為在包廂內詐騙、
    聳恿Ｔ○○○投資之人。
２、ａ○○：
    ａ○○於警詢時證稱略以：我在富利寶公司被詐騙160 萬元
    。由馬丁、陳俊傑慫恿我，以1 個單位新台幣40萬元投資外
    匯日幣期貨，由公司小姐帶我去匯款，匯款後單據由公司拿
    走，由馬丁帶我們操作。我有匯款80萬元，另拿現金80萬元
    給馬丁，總計投入新台幣160 萬元。在富利寶公司對我行騙
    的人有馬丁、陳俊傑、魏成洲等3 人；馬丁經警方提示照片
    經我指認就是Ｍ○○。（卷第853 至854 頁）。Ｍ○○對
    於ａ○○有開戶並投資外匯期貨乙事亦不爭執。堪信，Ｍ○○、及自稱陳俊傑、魏成洲等人，即為在包廂內詐騙、聳恿
    ａ○○投資之人。
３、方淑楨：
    方淑楨於警詢時證稱略以：自稱ARY 之男子與馬丁（Ｍ○○
    ）輪流交工作給我，多為記帳類的工作，後來公司安排「雅
    婷」（亥○○）與「沁華」與我共同工作，沁華說他投資外
    匯美元或日幣期貨操作200萬元，在當天就賺了60萬元，因
    此慫恿我投資外匯日幣期貨；ARY與馬丁告訴我投資外匯期
    貨累積至1200口才可領回投資金額，我總共投入新台幣600
    萬元（卷第862至863頁）；又稱：在富利寶公司對我行騙
    的人有馬丁（真實姓名Ｍ○○）、ARY、雅婷（真實姓名亥
    ○○）、沁華等4人等語（卷第861頁），Ｍ○○於警詢時
    對於方淑楨有在富利寶公司開戶投資乙節，亦不爭執。堪信
    ，Ｍ○○、亥○○、及ARY、沁華等人，即為在包廂內詐騙
    、聳恿方淑楨投資之人。
４、子○○：
  (1)、子○○於警詢時證稱略以：我總共被詐騙200 萬元。在富
      利寶公司對我行騙的人有馬丁、陳俊傑、魏成洲等3 人，
      馬丁經警方提示照片經我指認就是Ｍ○○。在我進入公司
      之後的前幾天，魏成洲、陳俊傑、馬丁等人不斷慫恿我投
      資外匯交易保證金市場（卷869頁）。Ｍ○○對子○○
      投資期貨外幣買賣200萬元，復不爭執（卷247頁）。堪
      信，Ｍ○○、及自稱陳俊傑、魏成洲等人，即為在包廂內
      詐騙、聳恿子○○投資之人。
  (2)、復參子○○證稱：我記得當初到公司時，Ｍ○○有叫櫃檯
      的小姐陪我去匯款，其實我匯了二次，印象中第一次是Ｐ
      ○○陪我去的，第二次不是Ｐ○○陪我去的。公司有交給
      Ｐ○○一個匯款的戶頭，Ｐ○○有拿匯款的戶頭給我，匯
      款的戶頭是好像是陪同的小姐寫的。錢交給銀行時，Ｐ○○有陪同我在櫃臺旁邊匯款。印象中是我決定投資了以後
      ，我先去公司找馬丁，但是我在跟馬丁談的時候，Ｐ○○
      並沒有在場，是談好以後，馬丁就出來交代櫃臺小姐陪同
      我去匯款，並且告訴Ｐ○○說帳號要怎麼寫（本院卷(九)第
      136至137頁），Ｐ○○於本院審理中對此亦不爭執（本院
      卷(九)第139頁）。故足證，Ｐ○○確在場擔任櫃檯人員，
      且曾陪同子○○前往銀行匯款無誤。
５、申○○：
    申○○於警詢時指稱略以：第1 天由自稱賽門之男子交付我
    工作內容，並安排郭淑芳與我共同工作，後郭淑芳又介紹小
    琳與我認識，並告知我小琳是公司的投資人且已投資200 萬
    元，2個月已賺了6、700萬元，郭淑芳就開始遊說我與他一
    起進行投資，並於當天至合作金庫領了新台幣80萬元投資，
    並力邀我一定要一起投資。我先後總計投入120萬元。等語
    （卷877至878頁）。經照片指認，在富利寶公司對我行騙
    的人有馬丁（Ｍ○○）、賽門、郭淑芳、小琳。（卷第
    876、877頁），故堪信，Ｍ○○、賽門、郭淑芳、小琳等人
    ，即為在包廂內詐騙、聳恿申○○投資之人無訛。
６、Ｊ○○：
    Ｊ○○於警詢時指稱略以：第1 天由傑夫（甲庚○）交付工
    作內容，第2 天傑夫安排「阿賢」與我共同工作，後又有1
    名自稱「陳麗珍」之女子經阿賢介紹來包廂與我共事，傑夫
    並多次拿40萬元到包廂交給陳麗珍，說該些錢是她投資外匯
    期貨賺的，三人互相唱和慫恿我投資。我將詐騙的金錢交給
    傑夫360萬元，交給賽門280萬元，總共被騙640萬元（卷
    第888頁）；復稱：對我行使詐術的經照片指認有傑夫（甲
    庚○）、馬丁（Ｍ○○）、賽門、陳麗珍、阿賢及不知姓名
    男女各1名。」（卷第886、890、891頁）。故足證，甲庚○、Ｍ○○、賽門、陳麗珍、阿賢及不知姓名男女各1名等
    人，即為在包廂內詐騙、聳恿Ｊ○○投資之人。
７、甲辛○：
  (1)、甲辛○於警詢時證稱略以：我總共賠了360 萬元。（起訴
      書附表二編號8 誤載為400 萬）（卷第19頁）、經警方
      提示照片在富利寶公司對我行使詐騙之人就是傑夫（甲庚○）、馬丁（Ｍ○○）。Ｎ○○、Ｒ○○、丁○○都是我
      在富利寶公司見過之人。（卷893、902頁）。甲庚○、
      Ｍ○○對此復不爭執（卷20頁、卷123頁）。故甲庚○、Ｍ○○，即為在包廂內詐騙、聳恿甲辛○投資之人，
      應可認定。
  (2)、再參甲辛○證述：Ｐ○○在富利寶公司擔任櫃臺總機小姐
      ，都是由她帶我至指定之工作室工作。當初就是由Ｐ○○
      帶我去銀行匯錢的（卷第901 頁）；我在富利寶，有一
      次要匯錢的時候，是甲庚○請Ｐ○○帶我去博愛路的一家
      銀行匯款，匯完款之後，Ｐ○○就打電話回公司說錢已經
      匯過去了（院(九)卷176頁背面）等語，並稱：「（甲庚○
      或妳有無跟Ｐ○○講說，是因為你買賣外匯才要匯款？）
      我覺得她應該知道，因為甲庚○有拿壹張單子給Ｐ○○，
      並說請她帶我到銀行去，並且將錢匯到單子上的地方，且
      甲庚○拿給Ｐ○○的單據上面有記載說匯到哪一家公司、
      帳號，並且有說是海外投資貨幣這類的話（院(九)卷177 頁
      ）。足證，Ｐ○○確在場擔任櫃檯人員，並有帶甲辛○進
      入投資室，且曾陪同甲辛○前往銀行辦理匯款之行為。
８、黃○○：
  (1)、黃○○於警詢時證稱略以：我在富利寶公司被騙50萬元、
      經照片指認詐騙我的有馬丁（Ｍ○○）、雅婷（亥○○）
      、賽門、佳雨及我不知姓名的女子3名；第1天由自稱「傑
      夫」之男子交付工作內容，多為記帳類的工作，第2天以
      後由自稱「巴黎」與「馬丁」男子輪流交付工作，公司安
      排「雅婷」（亥○○）與佳雨為我的共同工作對象，「雅
      婷」告訴我說他投資外匯美元或日幣期貨操作，經過1 個
      月已經賺回1個資本額，「巴黎」與「馬丁」並多次拿40
      萬元到包廂交給「雅婷」，「雅婷」說這些錢是她投資外
      匯賺的，4人互相唱和慫恿我投資外匯日幣期貨。」（卷
      905、906頁）。足認，Ｍ○○、亥○○、巴黎、賽門、
      佳雨及不知姓名的女子3名等人，即為在包廂內詐騙、聳
      恿黃○○投資之人。
  (2)、黃○○復證述：我在大廳櫃檯那邊看到三位女生，其中一
      位女生就是Ｐ○○，我不知道他們在櫃檯幹嘛。我去上班
      的時候，就有看到Ｐ○○了（院(十)卷133頁）。復稱：我
      是由該公司2名不知姓名的女子陪同我到高雄市銀行博愛
      分行將被詐騙的金額匯到所指定的帳戶（卷906頁）、
      （提示警3卷第733-741頁之照片並告以要旨）這些人有哪
      幾個是你在富利寶有看過？）這些照片的人都沒有騙我的
      人，…我印象中有二人陪同匯款。Ｐ○○、甲己○沒有陪
      同我去匯款。（院(十)卷134頁）等語綦詳。堪信，黃○○
      被詐騙之過程中，Ｐ○○確係在場擔任櫃檯人員無誤。
９、Ｘ○○：
    Ｘ○○於警詢時證稱略以：起先馬丁（Ｍ○○）叫我擔任算
    帳的工作，經過4、5日後，便當我面拿現金40萬元給客戶，
    偽稱其做外匯很賺錢，慫恿我投資，我不疑有他，便交付其
    120萬元，之後又說我投資太少要我追加到200萬，而後又以
    行情不好、投資失利為理由，要我再付100萬元去救，我怕
    之前投資的錢損失，又交付100萬現款，總共投資300萬元。
    經照片指認，Ｍ○○就是馬丁（卷933、934頁），足徵，
    Ｍ○○即為在包廂內詐騙、聳恿Ｘ○○投資之人無訛。
七、基高公司
１、寅○○：
  (1)、寅○○於警詢時證稱略以：3 月1 日我正式上班，大約10
      幾天後，先由楊美華（ｇ○○）邀我與許芸淇投資買賣該
      公司期貨，許芸淇及淑玲也一再邀我投資，陳副理要我與
      許芸淇各出新台幣200多萬交給他，我有問許芸淇說為什
      麼沒有拿到保證書也沒有收據，許芸淇回答我說自己的公
      司不用害怕，剛開始有賺，投資好幾筆後，陳副理說我們
      的投資被凍結了，說還要再拿新台幣200多萬去解凍，後
      來陸續投資共新台幣480萬元，至3月底，陳副理電話告訴
      我說：因電腦故障，叫我暫時不用去公司上班，幾天後（
      4 月初），因他們的電話均無法撥通，我發覺有異，到公
      司後發現大門深鎖人去樓空，才知被騙。總共被騙約新台
      幣5、600萬。（卷第925至926頁、卷第95頁）。於本
      院審理中，ｇ○○亦坦承有詐騙寅○○。足認，ｇ○○、
      陳副理、淑玲、許芸淇等人，即為在包廂內詐騙、聳恿寅
      ○○投資之人無誤。
  (2)、寅○○又證稱：壬○○、宇○○有時候會輪流帶我到小房
      間的門口。Ｐ○○我沒有印象，宇○○、壬○○大部分都
      在大廳的櫃檯那裡，我每天去好像都有看到他們。（本院
      卷(十)第139至140頁）。足證，宇○○、壬○○確在場擔任
      櫃檯人員，並曾帶寅○○至投資室無誤。
２、卯○○：
  (1)、卯○○於警詢時證稱略以：我總共損失170萬元。在基高
      公司對我行詐騙之人有Ｍ○○、ｇ○○、甲己○及江佩宜
      等人。（卷第936頁）、我進去那家公司被帶到小房間
      後，甲己○就進來教我算東西，後來又有另外一個人說他
      有在公司投資，甲己○在我的面前說他也有200萬投資也
      有賺錢，他還告訴我說他做了400萬元。ｇ○○是跟我一
      起新進的同仁，我先進公司，後來主管帶ｇ○○進來，甲
      己○先說他有投資，ｇ○○也說他也有投資200萬元，也
      有勸我投資，還跟我一起去銀行領錢，他那時候化名為楊
      美琪，甲己○化名為蘇小美。我第1 次拿120 萬元，3 天
      之後就說120 萬元被套牢了，也不能動，叫我繼續拿錢來
      投資，我當時也沒有錢了，想說認賠算了，但另外一個江
      佩宜就跟我說還有機會，不要放棄，我就湊足50萬元，…
      為了救那120 萬元，我又在投資50萬元。（本院卷(十)第
      132 頁背面至第133 頁）。經照片指認在基高公司詐騙我
      的有歐陽組長是Ｍ○○、甲庚○我曾在公司見過，但是我
      不知道他在該公司是何職務及姓名、蘇曉美是甲己○、楊
      美琪是ｇ○○。」（卷第936 、941 至944 頁）。又ｇ
      ○○、甲己○對於上情均坦承不諱（本院卷(十)第134 頁背
      面）。足認，Ｍ○○、ｇ○○、甲己○及「江佩宜」等人
      ，即為在包廂內詐騙、聳恿卯○○投資之人無訛。
  (2)、再參酌卯○○證稱：Ｐ○○、宇○○會帶我們去小房間。
      壬○○我只有在公司看到她，她應該是沒有帶我到小房間
      去。面試都不是她們三人面試的。她們也是常常輪來輪去
      ，到後來比較常見的是Ｐ○○、宇○○。我們出入廁所她
      們都會管制，也是她們二人帶我去小房間的。」（本院卷
      (十)第132頁）；又被告宇○○、Ｐ○○均陳稱：我的確有
      帶她進去房間。（本院卷(十)第134頁背面），堪信，宇○○、Ｐ○○確在場擔任櫃檯人員，並有帶卯○○進入投資
      室之行為。
３、ｂ○○：
  (1)、ｂ○○於警詢中證稱略以：第1天由「歐陽組長」（Ｍ○○）交付工作內容，多為記帳之類的工作，第2天由自稱
      「黃淑樺」的女子進入工作是跟我一起工作，第3天又來
      了1名自稱「郭玉停」的女子。「黃淑樺」告訴我他投資
      外匯美元或日幣期貨操作，經過短時間可以賺回很多錢。
      「郭玉停」與「黃淑樺」並多次拿100萬元與200萬元到包
      廂交給「歐陽組長」，「郭玉停」說這些錢是他們投資外
      匯期貨賺的，「郭玉停」、「黃淑樺」2人互相唱和慫恿
      我投資，我總計投入200萬元。」（卷第950頁）；復證
      稱：經照片指認，在基高公司詐騙我的歐陽組長即Ｍ○○
      、高主任即甲庚○郭玉停、黃淑華的真實姓名我不知道，
      警方所提供的相片中沒有他們2人。（卷第949、951頁
      ）。故堪信，Ｍ○○、甲庚○、「郭玉停」、「黃淑華」
      等人，即為在包廂內詐騙、聳恿ｂ○○投資之人無訛。
  (2)、再參ｂ○○證稱：宇○○曾經帶我多次進入到小房間，她
      是櫃檯接待人員。（卷第111頁），壬○○、Ｐ○○，
      這二個人也是櫃台。（本院卷(十一)第49頁背面）他們並無實
      際叫你投資或是故意拿錢給你看，說他們有投資，或是鼓
      勵你投資或讓你誤信為投資可以賺錢的行為，是宇○○、
      壬○○帶我去小房間，面試的不是她們。（本院卷(十一)第49
      頁背面至第50頁），足認，宇○○、壬○○、Ｐ○○均係
      擔任櫃檯，宇○○及壬○○並曾先後帶ｂ○○其進入投資
      室。
４、Ｉ○○：
  (1)、Ｉ○○於警詢中證稱略以：我總共投資了新台幣160萬。
      在基高公司對我行詐騙之人有「歐陽組長」、「課長」、
      「江鈺娟」及「黃淑華」等人。「歐陽組長」真實姓名是
      Ｍ○○、「課長」真實姓名是甲庚○、「江鈺娟」及「黃
      淑華」真實姓名我不知道，警方提供的相片中沒有她們。
      」（卷第960至965頁）、足證，Ｍ○○、甲庚○、「江
      鈺娟」及「黃淑華」，即為在包廂內詐騙、聳恿Ｉ○○投
      資之人無訛。
  (2)、再參Ｉ○○於審理中證稱：在基高公司我有看過壬○○、
      宇○○、Ｐ○○。我記得面試我的人是壬○○，宇○○負
      責接待客人、接聽電話，宇○○有帶我到小房間，Ｐ○○
      、壬○○也有帶我進去小房間過。（本院卷(十一)第37頁）。
      足證，宇○○、Ｐ○○確係在場擔任櫃檯人員，壬○○則
      確係擔任面試人員，3人均曾帶過Ｉ○○至投資室無誤。
５、甲丁○：
  (1)、甲丁○於警詢中證稱略以：我都是以現金交給自稱陳副理
      之男子。「小真」及「淑雅」進入與我同一房內工作，並
      鼓吹我說外匯很好作也很好賺，剛開始由陳副理帶我做外
      匯，幾天後就由「小真」帶我做，起初有賺，但第5筆交
      易時失敗，1名自稱「協理」的男子告訴我，如果要解套
      需要買安全傘需要600萬，我沒有買。我總共被騙352萬元
      」。經照片指認當時自稱協理的男子就是Ｒ○○、自稱淑
      雅的是亥○○。至於警訊時，甲丁○雖曾稱：「甲己○很
      像是自稱「小真」的人，我要看到本人才能確認。」（卷
      970至976頁）；惟於其他次警訊及本院審理時，甲丁○
      均已明確證稱：「甲己○、宇○○沒有參與詐騙我的過程
      ，、、小真是參與詐騙我的其中一人，但不是在場的2位
      被告甲己○、宇○○，而且事發之後，我也都沒有看過小
      真」、「淑雅我確定是亥○○，而且她有去過我家，所以
      我能肯定，但是小真應該不是在場的這幾個被告，也不是
      玄○○。」等語綦詳（院(十一)卷47頁背面、卷155頁及同
      頁背面），亦即已明確證稱甲己○並非小真。從而，堪信
      Ｒ○○、亥○○及陳副理、小真，為在包廂內詐騙、聳恿
      甲丁○投資之人無訛。
  (2)、甲丁○又證稱：宇○○、徐詩惠、Ｐ○○是在公司擔任櫃
      臺，宇○○也是每日帶我去個人辦公室的人。（卷第
      117 頁）、（卷第971 、973 至976 頁）、堪信，宇○○、Ｐ○○、徐詩惠確在場擔任櫃檯人員，宇○○並曾帶
      甲丁○至投資室無誤。
６、Ｓ○○：
  (1)、Ｓ○○於警詢中即證稱伊總共被騙320萬元。其證述略以
      ：「呂婉如」（丑○○）找「江靜慧」進來聊天，她們就
      一搭一唱說外匯很好賺，「呂婉如」問「江靜慧」可不可
      以拜託「游課長」（甲庚○）讓我們變成公司的客戶，後
      來「呂婉如」跟「江靜慧」就一直慫恿我加入，隔天我就
      去領新台幣200萬交給「游課長」，「呂婉如」也拿新台
      幣200萬給游課長。之後游課長說被套牢了，我就再拿120
      萬元交給一個「高組長」。總共被騙320萬元。（卷第
      978至979頁、卷第121頁）。丑○○對於曾共同對Ｓ○○施以詐騙乙節，復不爭執（本院卷(十)第135-137頁）。
      至於Ｓ○○於警詢中雖為指認江靜慧是ｃ○○（卷第
      978 至979頁），然Ｓ○○審理中復證稱：我第二次領了
      錢之後，還有再看到江靜慧，大概看過二、三次，直到我
      整個操作完沒有了，才沒有看到江靜慧，我最後一次賠光
      大概是在三月底，所以應該是在三月二十八日就賠光了。
      我在三月二十二日到三月二十八日之間有看過江靜慧。然
      查，上開期間ｃ○○並不在國內，有護照影本1份附卷可
      參，Ｓ○○亦稱：我想我可能是誤認了…，我現在再仔細
      看，江靜慧很像不是ｃ○○，所以我真的不能肯定。」（
      本院卷(十)第136頁至138頁背面）；又丑○○復證稱：ｃ○○不是江靜慧（本院卷(十)第135頁背面至第136）。堪信，
      ｃ○○應非江靜慧。故足證，甲庚○、丑○○、「高組長
      」、「江靜慧」等人，始為在包廂內詐騙、聳恿Ｓ○○投
      資之人無訛，可堪認定。
  (2)、Ｓ○○復證稱：宇○○有沒有帶我進小房間。我沒有印象
      了。惟宇○○當庭自承：我的確有帶Ｓ○○到指定的小房
      間去，我們是輪班的，我印象中帶過她二、三次左右。（
      本院卷(十)第136頁背面）。準此，宇○○確在場擔任櫃檯
      人員，並曾帶Ｓ○○至投資室無誤，應可認定。
７、Ｖ○○：
  (1)、Ｖ○○於警詢中證稱略以：我於93年1月8、9日交付200
      萬元給課長甲庚○，在做第5筆時洪佳琦就打電話給課長
      ，叫我買避險單，每天扣美金900元（共扣7天），課長甲
      庚○說我的資金被凍在市場，要再拿錢解單子，我又湊了
      63萬給甲庚○去解單。之後課長又介紹一位主任給我認識
      ，我和梁曉雯（按應係玄○○之口誤）就繼續跟主任一起
      做，在做第3波時主任說又被套牢了，我就載湊36萬交給
      主任去解單後。總共被騙299萬台幣。」（卷第985至
      986頁）、「其實玄○○騙我的時候是自稱楊雅惠，並沒
      有講說她叫做曉雯，楊雅惠的確是跟甲庚○一起在那裡算
      匯率並且叫我投資騙我的。」（本院卷(十一)第42頁）、玄○○知道我在監獄作志工，又跟我講說我人真好，還會去幫
      助別人，她騙我說她父母在作電鍍，要幫父母買房子，我
      基於這個原因才投資，就是這樣騙取我的同情，而且他們
      都是用化名，用化名就是不正當的手法。」（本院卷(十四)第
      190頁背面至191頁）、）、一開始有一個課長也就是甲庚○拿一些運動器材的單子教我換算球棒、球衣換算成美金
      ，玄○○、佳琦也跟我在同一個房間一起算同樣的東西，
      大概算了一個星期後，佳琦、玄○○都跟我講說他們要投
      資外匯買賣，我一開始我跟他說我不要，後來又有一個叫
      寶哥的人進來，寶哥說他投資外匯賺了很多，這時候我還
      沒有動心，後來玄○○跟我在同一個房間內，跟我說他父
      母很辛苦，希望買一棟房子給他父母，希望我能跟他一起
      投資，我想說他那麼有孝心，我就跟玄○○講，我拿出錢
      ，放在小房間裡面，我印象中玄○○他自己沒有拿錢出來
      ，但她有摸到我的錢，後來甲庚○就把錢拿走了，我是一
      次拿出貳佰萬來的，我大當時我說我五月份就必須把錢拿
      回來，結果四月八日他們就搬走了。」（本院卷(十四)第191
      頁背面至192頁），玄○○對於參與詐騙Ｖ○○乙節，亦
      坦認不諱稱：確切的詳情我已經忘記了，但我的確有講到
      我母親作電鍍很辛苦，要買房子。我印象中壹萬美金抽壹
      仟元台幣。（本院卷(十四)第192 頁）。足證，甲庚○、玄○○、小琦（也就是洪佳琦）、寶哥（或阿寶）等人，即為
      在包廂內詐騙、聳恿Ｖ○○投資之人無訛。
  (2)、Ｖ○○復證稱：宇○○、壬○○，這2人在基高公司，宇
      ○○是負責接待客人和接聽電話，另外壬○○是負責面試
      工作。（卷第100頁）、我記得面試我的人是壬○○，
      宇○○是總機，Ｐ○○是我們進入小房間後，幫忙訂便當
      ，以及提供我們需要的工具，例如計算機，拿空白的帳單
      進來給我們。宇○○、壬○○有帶我進去小房間很多次。
      （本院卷第40～41頁）；Ｐ○○復承稱：「我的確有帶
      她進去小房間。」（本院卷第42頁背面）。故堪信，壬○○在場擔任面試人員，宇○○、Ｐ○○係確在場擔任櫃
      檯人員，且3 人均曾帶過Ｖ○○至投資室無誤。
８、Ｆ○○：
    Ｆ○○證稱略以：櫃臺小姐（宇○○）先帶我進去1 間小房
    間，接著陳副理拿一些運動器材的報價單並教我做報表，之
    後林雅玲（玄○○）進來教我換算成美元及日圓，約20 分
    鐘後李佳容進來與我們一起聊天。約2 天後，出現1 個林智
    霖（亥○○），在那裡做報表並打公司的內線詢問匯率，且
    與陳副理一搭一唱，林智霖跟陳副理說他有急用要領新台幣
    20萬元，陳副理就拿提款單給林智霖簽名蓋章後交給陳副理
    去會計室領錢給林智霖，這種情形大概有3 次。大概第4 天
    後李佳容就慫恿我和林雅玲一起做，我們各拿80萬台幣交給
    陳副理投資，之後陳副理說我們投資虧損被凍結了，我就再
    湊80萬台幣交給陳副理。我總共被騙新台幣160 萬元。經照
    片指認當時面試小姐是壬○○、櫃臺小姐為宇○○、自稱「
    林雅玲」的是玄○○、自稱「林智霖」的為亥○○。（卷
    第994 、996 頁；卷第114 至115 頁）；玄○○對於與詐
    騙Ｆ○○乙節亦坦承不諱（卷第177 至178 頁）。堪信，
    玄○○、亥○○、「陳副理」及「李佳容」，即為在包廂內
    詐騙、聳恿Ｆ○○投資之人無訛。至於壬○○係在場擔任面
    試人員、宇○○確在場擔任櫃檯人員，宇○○並有帶Ｆ○○
    曾帶至投資室無誤。
９、戌○○：
    戌○○於警詢時證稱略以：「黃玉雯」（壬○○）慫恿我投
    資公司外匯，並告訴我另一同事「林建隆」（巳○○）投資
    也有賺錢，並有拿盈利單給我看，「林建隆」也在一旁慫恿
    ，於是我於當日拿現金新台幣80萬給「高主任」（甲庚○）
    ，後因操作失敗，必須買保險否則資金會被凍結，於是我陸
    續又拿現金新台幣364 萬元給高主任，總共被騙444 萬元。
    經照片指認宇○○是在公司擔任櫃臺且是帶我去辦公室之人
    ，壬○○則是慫恿行騙我投資外匯之「黃玉雯，巳○○則是
    林建隆，甲庚○是高主任。（卷第125 頁背面～第127 頁
    ）。故足證，甲庚○、壬○○及巳○○，即為在包廂內詐騙
    、聳恿戌○○投資之人無訛。而宇○○則確在場擔任櫃檯人
    員，並曾帶戌○○至投資室無誤。
１０、乙○○：
  (1)、乙○○於警詢時證稱略以：自稱「許芸英」、「呂惠美」
      慫恿我投資，並告訴我「江欣瑜」投資也賺錢，江欣瑜也
      旁慫恿，於是我拿現金20萬給「游課長」（甲庚○），後
      游課長告訴我操作失敗，須買保險否則資金會被凍結，於
      是我陸續又拿100 萬元給游課長，共被騙120 萬元（卷
      128 頁）。至乙○○於審理中雖證稱：ｇ○○是三個詐騙
      我的人中的其中一人，當時她好像自稱叫林芸英。她比較
      敲邊鼓，她在旁邊說她也沒錢，希望跟我合資來投資。（
      院(十二)卷18頁背面），惟旋又供稱：ｇ○○或地○○，這二
      個人我都不能肯定是或不是向我詐騙之人。只是覺得很神
      似，已經太久了（院(十二)卷131 頁）。從而，乙○○並無法
      明確指認ｇ○○、地○○是詐騙、聳恿其投資之人，依罪
      疑唯輕法理，尚難遽為不利於ｇ○○、地○○之認定。堪
      信，「許芸英」、「呂惠美」、「江欣瑜」、「游課長」
      （甲庚○）、「陳副理」等人，為在包廂內詐騙、聳恿乙○○投資之人無訛。
  (2)、乙○○於審理中雖述：壬○○，我在任職期間有看過，其
      他的比較沒有印象。但壬○○沒跟我直接接觸，壬○○沒
      有問我說有無投資海外的匯款，也沒有帶你去匯錢，也沒
      有幫我面試，幫你面試的是一個男生，香港人（院(十一)卷43
      至44頁）。於警詢中曾證稱：壬○○我沒有印象，宇○○
      就是在公司擔任櫃臺的小姐，亦是帶我到辦公室之人（卷
      第129 、131 頁）；惟準此，尚難以乙○○上開證述，
      為不利於壬○○之認定。故宇○○確在場擔任櫃檯人員，
      並有帶乙○○進入投資室無誤。
  (3)、乙○○審理中復證稱：Ｎ○○我好像見過他一次，但我不
      肯定，因為在操作中甲庚○說有操作錯誤，叫我要賠錢，
      甲庚○找了他的主管出來，主管很像是Ｎ○○，但我不肯
      定是否是Ｎ○○，那個主管出來一下罵了幾句就走人了，
      我與他接觸沒有幾分鐘的時間，所以不肯定（本院卷(十一)第
      44頁）。然查，乙○○於警詢、偵訊中從未指認過Ｎ○○
      ，而且基高公司的被害人也沒有其他人指認過Ｎ○○，況
      乙○○亦無法肯定Ｎ○○係上開公司主管。承上，乙○○
      既未能明確指認Ｎ○○對其有何詐騙行為，依罪疑惟輕原
      則，本院難依上開證述為不利於Ｎ○○之認定。
、辛○○○：
  (1)、辛○○○於警詢時證稱略以：一開始幾天「歐陽組長」帶
      「陳副理」和我同房間，並一起進行美元及日圓換算工作
      ，隔幾天「歐陽組長」帶「江怡君」出現在我面前，教我
      操作外匯，同時間又出現「黃淑英」表示願意和我共同出
      資200 萬元共同投資，當時我不疑，就找歐陽組長，表明
      要投資外匯生意。…第1 筆錢是歐陽組長要宇○○陪我到
      大順路「富邦理財公司」領出60萬後將錢交給歐陽組長，
      之後持續將現金交給歐陽組長共200 萬。」（卷第
      134-135 頁），足證，「歐陽組長」、「陳副理」、「江
      怡君」、「黃淑英」等人，即為在包廂內詐騙、聳恿辛○○○投資之人無訛。
  (2)、再參辛○○○於警詢時證稱：經當場指認面試的人就是壬○○，負責接待我的人則是宇○○。」（卷第134 、
      138 頁）。堪信，壬○○係在場擔任面試人員、宇○○確
      在場擔任櫃檯人員。
  (3)、至辛○○○於警詢時雖指稱：第1 筆錢歐陽組長要宇○○
      陪我到大順路「富邦理財公司」領出60萬後將錢交給歐陽
      組長（卷第134-135 頁）。惟嗣於審理中又證稱：壬○○好像有陪我去富邦領錢，甲己○好像以前是長髮比較胖
      ，現在比較瘦，當時叫我跟她各出二○○萬元共同投資，
      但我不能肯定究竟是不是他，因為真的已經隔太久了。（
      本院卷(十一)第52頁），故其警詢時指認是宇○○陪同伊領款
      ，審理時則改指認是壬○○陪同伊領款的，前後指訴不一
      ；又其於警詢時未曾指認甲己○係慫恿伊共同出資200 萬
      元投資之人，於事隔多年後之審理時忽又對甲己○為指認
      ，其可信度已非無疑，況辛○○○已坦承因已事隔太久，
      已不能肯定甲己○究竟是否為對伊為詐騙之人，故本於罪
      證有疑利於被告之法理，實難以辛○○○上開證詞遽為不
      利於甲己○、宇○○、壬○○之認定。
、辰○○：
  (1)、辰○○於警詢時證稱略以：「一開始公司一位不知姓名之
      男性主任教我和另一位自稱「秀玲」女子如何換算匯率問
      題，一天下班我和秀玲遇到公司一位「郭淑婷」，我聽到
      他們在談論投資外匯生意，「郭淑婷」並表示投資利潤不
      資。有一天「郭淑婷」告訴公司主任能否立刻提領現金，
      該主任立刻拿出現金40萬元給他，後「秀玲」問主任是否
      能投資，主任告訴「秀玲」，不是每個人都能投資，之後
      我和「秀玲」一個人出資新台幣40萬元進行外匯買賣投資
      。大概是（93年）1 月12日左右將錢交給1 位不知姓名之
      女主任。」（卷第140 頁），承上，「不知姓名之男性
      主任」、「秀玲」、「郭淑婷」、「不知姓名之女性主任
      」等人，即為在包廂內詐騙、聳恿辰○○投資之人無訛。
  (2)、辰○○於警詢中證稱：經照片指認負責接待的人真實姓名
      是壬○○、宇○○。（卷140、143頁）、壬○○、宇○○、ｐ○○都是我在基高公司看過的人；面試的是壬○○
      ；後來遊說我買期貨的不在這邊（卷16頁）。宇○○對
      於曾帶辰○○進入投資室之小房間，壬○○就曾面試辰○○乙節，均不爭執（院(十一)卷55頁、第55頁背面），依此，
      壬○○在場擔任面試人員，宇○○確在場擔任櫃檯人員並
      有帶辰○○進入投資室之行為，堪以認定。
八、興旺嘉公司
１、Ｋ○○：
  (1)、Ｋ○○於警詢時證稱略以：經照片指認在興旺嘉辦公室拿
      報表給我填的人就是丁○○、詐騙我的「林先生」就是Ｍ
      ○○、「林麗琦」則是亥○○。我在公司看到的其他男子
      經照片指認為Ｒ○○、甲庚○還有ｎ○○，至於「張先生
      」、「郭嘉惠」沒有在警方提供的資料中。第1 天上班由
      Ｍ○○交付工作內容，多為換算之類的工作。第2 天「張
      先生」出現，叫我做算轉口貿易之美金兌日圓的差額。3
      、4 天後亥○○說要跟我同一間辦公室，下班後遇到「郭
      嘉惠」，亥○○告訴我他剛來時是「郭嘉惠」教他工作，
      並說郭女自己也在投資外匯交易賺了不少錢。隔天郭女就
      來我們辦公室做外匯買賣，…，沒多久「張先生」就拿了
      40萬台幣給郭女，郭女解釋那是自己做投資獲利的錢，亥
      ○○附和建議說投資4 萬美金1 人各出1 半，第3 天我湊
      足了80萬元交給「張先生」（卷1022至1024頁）。堪信
      ，丁○○、Ｍ○○、亥○○、「張先生」、「郭嘉惠」等
      人，即為在包廂內詐騙、聳恿Ｋ○○投資之人無訛。
  (2)、ｎ○○於審理中雖稱：「興旺嘉的部分，我的確是登記為
      負責人，在興旺嘉我確實有幫忙匯款過，是會計小姐帶我
      去匯款的，有時候是一個，有時候是二個人帶我去匯款。
      」（本院卷(十二)第61頁背面）；然Ｋ○○復證稱：「我在公
      司看到的其他男子經照片指認真實姓名為Ｒ○○、甲庚○
      還有ｎ○○，至於「張先生」、「郭嘉惠」沒有在警方提
      供的資料中。」等語明確（卷第1025頁），僅指述見過
      ｎ○○，並未指述ｎ○○有幫忙或陪同伊匯款之行為，而
      ｎ○○上開所稱幫忙匯款，依卷內資料亦不能證明係為Ｋ
      ○○之部分，故尚難認ｎ○○有匯款之行為。
  (3)、被告Ｂ○○雖稱：「實際上我任職期間只有帶過二個客戶
      進去裡面，我記得名字是Ｋ○○、ｙ○○，至於ｊ○○我
      則沒有印象，我也不認識他是誰。」（卷第131 頁），
      然此部分Ｋ○○並未證述被告Ｂ○○對伊有何詐欺或幫助
      詐欺之犯行，故本院尚難僅以Ｂ○○之自白，遽認Ｂ○○
      有帶Ｋ○○進去投資室之行為。
２、ｙ○○：
  (1)、ｙ○○於警詢時證稱略以：經照片指認騙我的ANDEY 是丁○○、DIKSON是Ｍ○○、葉大哥是ｍ○○、徐佩琳是徐詩
      惠。（卷第1045、1047至1049頁）、我在6 月底應徵興
      旺嘉公司，負責總務助理，我在公司都是徐詩惠教我，他
      一直遊說我加入投資地下期貨，我投資120 萬都收不回來
      （卷488 頁）。被告ｍ○○承稱：當時是丁○○主使我
      與徐詩惠共同至ｙ○○之包廂演戲表示投資外幣期貨可以
      賺很多錢，慫恿鍾女投資，後來鍾女拿新台幣80萬元給丁○○，事實上並未從事外幣期貨買賣，我與徐詩惠從中各
      獲取新台幣4 仟元，其他錢由公司拿走。」（卷第480
      至481 頁）。足證，ｍ○○、徐詩惠、丁○○及Ｍ○○等
      人，即為在包廂內詐騙、聳恿ｙ○○投資之人無訛。
  (2)、ｙ○○復證稱：經照片指認Ｂ○○是興旺嘉公司櫃臺上班
      的女子。（卷第1039頁）；Ｂ○○對此復不爭執，並稱
      ：「實際上我任職期間只有帶過二個客戶進去小房間裡面
      ，我記得名字是Ｋ○○、ｙ○○。」（卷第131 頁）。
      故堪信，Ｂ○○，確在場擔任櫃檯人員，並曾帶過ｙ○○
      至投資室無誤。
  (3)、ｙ○○又證稱：「我只聽說興旺嘉總經理姓吳，不曾見過
      ；我於公司內也沒有見過登記負責人ｎ○○。」（卷第
      1035至1036頁）。故堪信，ｎ○○雖為興旺嘉公司登記負
      責人，然於ｙ○○被詐騙之過程中，並未有在包廂內詐騙
      、聳恿ｙ○○投資，或幫忙匯款之行為。
３、甲甲○：
  (1)、甲甲○於警詢時證稱略以：起初我在高雄興旺嘉應徵會計
      ，進入公司的第4 天，公司就安排徐詩惠來跟我套關係，
      隔天還有另一名女子，他們一直遊說我投資的事，演戲給
      我看，一直鼓勵我加入，我一直跟他們說我沒有錢，他們
      還要我回去借錢，說回本很快，後來我陸續投資160 萬（
      卷第488 至489 頁）、一位自稱「波比」之男子擔任我
      的主管，之後先帶1 位自稱「楊曉茵」（徐詩惠）的女子
      跟我一起工作，後又帶來另1 自稱「李玉婷」（亥○○）
      之女子，我們3 人一起學習，之後「楊曉茵」主動介紹一
      名自稱「林宏遠」（巳○○）男子給我們認識，他稱在興
      旺嘉投資並有賺到錢，「楊曉茵」與「李玉婷」聽完之後
      表示要進行投資並力邀我一起進行投資，「林宏遠」表示
      1 個月絕對賺1 倍以上，所以我向朋友借了80萬元由「波
      比」經手開始進場投資，…，後來公司另一不知名主管告
      知我波比請假由他代理職務，該主管自稱「Dickson 」的
      男子告知我這是公司指導錯誤，並告知我到公司作證個解
      單的動作（卷第1050至1053頁）、經照片指認自稱「波
      比」的男子就是Ｒ○○、自稱「李玉婷」的是亥○○、自
      稱「楊曉茵」的是徐詩惠，另外還有丁○○、Ｍ○○、巳
      ○○等六人就是在興旺嘉公司詐騙我的人。（卷1057、
      1061至1066頁）。堪信，Ｒ○○、亥○○、徐詩惠、丁○○、Ｍ○○、巳○○等人，即為在包廂內詐騙、聳恿甲甲○投資之人無訛。
  (2)、再參甲甲○復證稱：經照片指認Ｂ○○是在興旺嘉公司櫃
      臺上班之女子。（卷第23、25、26頁），足證，於甲甲○被詐騙過程中，Ｂ○○確在場擔任櫃檯人員。
  (3)、依卷附之華南商業銀行之匯款單影本1 紙（卷122 頁，
      日期：93年8 月19日、申請人：ｎ○○、金額：新台幣40
      萬元）。足證，甲甲○之款項係由ｎ○○匯出。故ｎ○○
      於甲甲○被騙過程中，曾為匯款行為，堪以認定。
４、ｊ○○：
  (1)、ｊ○○警詢時證稱略以：我所投資新台幣160 萬元都當面
      交給「Dickson 」，當時林隆豐、呂麗華均在場。（卷
      第1068頁）、「我有拿10萬台幣訂金給Dickson 。後來林
      隆豐鼓吹我做3 萬美金的，之後我有湊足台幣120 萬投資
      款及1500元的手續費給Dickson 。後來我們全部的錢都被
      鎖住了，Dickson 說要我再匯入2 萬美金才能解套，但我
      只籌到1 萬美金，Dickson 說之前我的4 萬美金再加上交
      易商給我的1 萬美元佣金總共5 萬，要我將這5 萬美金轉
      換另一個帳號，到了8 月30日下午打電話到公司時都沒人
      接，晚上到公司後才發現公司已經全部搬走了，我總共被
      騙新台幣160 萬元。（卷第33至35頁、卷第487 至
      488 頁）。經照片指認「Dickson 」就是Ｍ○○，「林隆
      豐」的真實姓名是巳○○，「波比」的真實姓名是Ｒ○○
      ，「呂麗華」的相片不在裡面。（卷第1068、1070至
      1072頁）。故堪信，Ｍ○○、巳○○、Ｒ○○及「呂麗華
      」等人，即為在包廂內詐騙、聳恿ｊ○○投資之人無訛。
  (2)、ｊ○○警詢中證稱：Ｂ○○就是在興旺嘉櫃臺上班的小姐
      沒錯（卷1079頁）。足認Ｂ○○確在場擔任櫃檯人員。
５、孟寧綺：
  (1)、孟寧綺於警詢時證稱略以：第1 天上班自稱「林先生」的
      男子對我講解公司業務，第2 天上班自稱「郭文軒」、「
      楊曉琪」的女子分別進入我的辦公室與我一起工作，3 人
      一起設局要我投資，後來我相信他們的伎倆，分別於6 月
      4 日下定金40萬元、6 月17日又投資50萬、7 月6 日再投
      資40萬，前後共被騙130 萬。我都是現金交給自稱「林先
      生」（卷第1081至1082頁）。經照片指認「林先生」是
      Ｍ○○、「郭文軒」的是亥○○、「楊曉琪」是ｇ○○。
      （卷第1083、1085至1089頁）。Ｍ○○亦稱：「孟寧綺
      是由我負責幫他開戶，以新台幣80 萬 元開戶，後來孟寧
      綺操作外幣期貨買賣輸掉了。」（卷第247 頁）；且ｇ
      ○○對於曾參與詐騙孟寧綺乙事，亦坦承不諱（卷第
      123 至124 頁）。故堪信，Ｍ○○、亥○○、ｇ○○等人
      ，即為在包廂內詐騙、聳恿孟寧綺投資之人無訛。
  (2)、依卷附之玉山商業銀行匯款單影本1 紙（卷第137 頁，
      日期：93年6 月7 日、匯款人：ｎ○○、金額：折合新台
      幣40萬元），足證，上開孟寧綺之款項係被告ｎ○○出面
      所匯。因此，被告ｎ○○於孟寧綺被詐騙過程中，曾為匯
      款之行為，堪以認定。
６、Ｗ○○：
  (1)、Ｗ○○於警詢時證稱略以：第1 天自稱「A-MI」的男子對
      我講解公司業務，後有「林穎臻」、「李佳蓉」的女子分
      別不同時間進入我的工作室與我一起工作，2 人並利用技
      巧聊天設局要我一起投資，之後因「A-MI」出國開會，就
      改跟「DESON 」作，後「林穎臻」因套住太多錢就沒出來
      ，後「DESON 」說我的套住都解結了，要拿一新戶頭給我
      重頭做起，我再去公司就已經人去樓空了，我共被騙120
      萬元。（卷第1091至1092頁）、經照片指認DESON 就是
      Ｍ○○、林穎臻則是亥○○，「李佳蓉」、「A-MI」不在
      警方資料中。（卷第1093、1094、1095頁），故足認，
      Ｍ○○、亥○○、「李佳蓉」、「A-MI」，即為在包廂內
      詐騙、聳恿Ｗ○○投資之人無訛。
  (2)、Ｗ○○於審理中又證稱：今天在場的被告，ｏ○○、巳○○、ｇ○○、丑○○，在任職期間我看過ｇ○○，她當時
      在櫃檯，其他的我則沒有印象，ｇ○○她是在作接電話的
      工作。她沒有叫我投資，或是帶我進投資的房間，我也沒
      有跟他說我在投資的事情。（本院卷(十二)第57頁），足證，
      ｇ○○於Ｗ○○被騙期間確在場擔任櫃檯人員。
  (3)、Ｗ○○又證稱：我在興旺嘉看到Ｂ○○的時候，她是櫃檯
      。她沒有叫我投資，或是帶我進投資的房間，我也沒有跟
      他說我在投資的事情，除了上廁所要報備之外，我們跟櫃
      檯幾乎不接觸的。我不記得他有沒有帶我進去投資的房間
      。（院(十二)卷60頁）。故依Ｗ○○上開證述，堪認Ｂ○○確
      在場擔任櫃檯人員。
  (4)、Ｗ○○於審理時雖證稱：在興旺嘉期間，地○○、Ｈ○○
      是我應徵的時候我有看過。但他們沒有在櫃檯，只有在應
      徵當天我有看到他們。事實上，我只是覺得他們照片很眼
      熟，跟在幫我面試的人很像，但我去上班之後就沒有再看
      過這二人。不需要改期傳這二名被告供我指認，因為他們
      根本不是騙我的人。我只是覺得他們二人很眼熟，我沒有
      辦法百分之百的確定，…縱使讓你當面指認，我也不能肯
      定。（院(十二)卷57至60頁）等語。承上，Ｗ○○於警詢中並
      未指認過地○○、Ｈ○○，於事隔多年後在審理中以照片
      所為指認，已非無疑。況Ｗ○○終究不能確定地○○、Ｈ
      ○○係對其面試之人。從而，依Ｗ○○上開證述，尚難為
      不利於地○○、Ｈ○○之認定。
  (5)、Ｗ○○雖證稱：「我沒有看過ｎ○○。」（本院卷(十二)第59
      頁背面），然依卷附之台北國際商業銀行匯款單影本1 紙
      （卷第128 頁，日期：2004年8 月20日、匯款人：ｎ○○、匯款方式：電匯、匯款金額：折合新台幣40萬元）、
      華南商業銀行匯款單影本1 紙（卷第128 頁，日期：93
      年8 月21日、申請人：ｎ○○、金額：等值新台幣40萬元
      ），足證，上開2 筆Ｗ○○之款項係ｎ○○出面所匯。因
      此，被告ｎ○○於Ｗ○○被詐騙過程中，曾為匯款之行為
      ，堪以認定。
７、Ｚ○○：
    Ｚ○○於警詢時證稱略以：上班第一個禮拜有郭淑萍、林隆
    豐、楊廷蔚等3 人介紹公司有轉口貿易投資，我有拿出新台
    幣120 萬元投資外匯下單做買賣，林隆豐、楊廷蔚和我共用
    辦公室我們一起下單，我做了4 、5 筆買賣就發生錯誤，主
    管「BOPY」要我補錢新台幣160 萬方能解單，解單過程中「
    林隆豐」多次強調那只是工具，解了單就可以把錢取回，後
    來「林隆豐」再度帶我做單同樣再次發生錯誤，我告訴主管
    「BOPY」我沒有錢了，他告訴我可以幫我處理，我為了解單
    又拿出新台幣40萬元，後BOPY不在，另一名不知姓名之主管
    帶我做發生同樣的錯誤，之後又有另外一位主管DICKSON 告
    訴我，這是公司主管經驗不足，叫我放心，結果我共被詐騙
    新台幣320 萬元。（卷第1096頁）。經照片指認「波比」
    是Ｒ○○、「DICKSON 」名是Ｍ○○、「林隆豐」是巳○○
    、「楊廷蔚」是ｇ○○、不知名男子是丁○○。（卷第
    1099、1102至1107頁）。又巳○○、ｇ○○對曾參與詐騙Ｚ
    ○○乙節，均坦承不諱（卷第510 至511 頁）（卷第
    123 至124 頁）。故足證，Ｒ○○、Ｍ○○、「郭淑萍」、
    巳○○、ｇ○○、丁○○等人，即為在包廂內詐騙、聳恿Ｚ
    ○○投資之人無訛。
８、ｄ○○○：
  (1)、ｄ○○○於警詢時證稱略以：自稱「阿麥」之男子擔任我
      的主管，之後他帶自稱徐曉婷的女子說要跟我一起工作，
      後有帶自稱呂玉萍女子。之後徐、呂2人在我面前說投資
      公司期貨能在短期間內賺很多錢，在他們慫恿下我投資40
      萬元。後我因沒錢就不再到公司上班，隔天阿麥打電話給
      我叫我回公司上班，仍叫我繼續操作，過2、3天「阿麥」
      不再上班，換「DICKSON」指導我操作，並告知我缺的美
      金5000元缺口必須補滿，要求我填寫一張美金5000元借據
      ，93年8月30日我上班時發現公司已人去樓空（卷1109
      至1111頁）、經警方提示照片由我確認，DICKSON是Ｍ○○、徐曉婷為徐詩惠、呂玉萍為丑○○，「阿麥」則不在
      警方提供的資料內（卷第1112頁）。故足證，Ｍ○○、
      徐詩惠、丑○○及「阿麥」等人，即為在包廂內詐騙、聳
      恿ｄ○○○投資之人無訛。
  (2)、ｄ○○○於審理時又證稱：我看過Ｎ○○，徐詩惠，其他
      的沒有看過。有位香港人阿麥，不在照片裡。事隔太久了
      ，我現在唯一能夠肯定的是丑○○，徐詩惠有騙我，Ｎ○○我沒有辦法肯定。不需要傳我當場指認Ｎ○○，因我不
      能肯定究竟有無看過Ｎ○○等語（院(十二)卷54、55頁），是
      ｄ○○○終究不能確定有無見過被告Ｎ○○。況ｄ○○○
      於警詢、偵訊時從未指認Ｎ○○有參與詐騙行為，從而，
      依ｄ○○○上開證述，尚難為不利於Ｎ○○之認定。
９、天○○：
    天○○警詢中證稱略以：第一天由「阿麥」教我如何工作，
    第二天他帶自稱「林建隆」男子，稍晚又帶叫「林嘉勳」的
    女子與我一起工作，「林建隆」一直在我們面前說他有投資
    公司期貨交易賺了不少錢，並經常在我面前向主管領現金，
    不久「林嘉勳」表示他也要投資並告知我，他要投資80萬元
    ，我受不了慫恿拿了40萬元出來投資。一開始有賺錢，後來
    「阿麥」告知我們不再做了，隔天「DIKSON」告知我們虧了
    ，並要我將錢補進，當天我就告知「DIKSON」我要將帳戶終
    止並將帳戶內剩餘的錢領回來，「DIKSON」告知我公司要再
    給我一萬元美金的額度讓我繼續投資，一直到8月30日我在
    到公司發現人去樓空，才知道我被騙（卷1120至1121 頁
    ）、經照片指認DIKSON是Ｍ○○、林建隆是巳○○、林嘉勳
    是亥○○（卷1122、1124至1126頁）。故足證，Ｍ○○、
    巳○○、亥○○及自稱阿麥之人，即為在包廂內詐騙、聳恿
    天○○投資之人無訛。
１０、ｘ○○：
  (1)、ｘ○○於警詢時證稱略以：由櫃臺小姐Ｂ○○帶我到辦公
      室，公司主管「DICKSON」派給我工作，隔天主管叫一位
      楊惠心跟我一起做日報表，然後林瑩琪就進來辦公室聊天
      並談及他的投資，亥○○並當場打電話操作期貨買賣交易
      ，說他又賺了一筆，我與ｇ○○就受其慫恿投資，我投資
      2萬元美金，ｇ○○投資3萬元美金，後我陸續拿80萬元現
      金交給DICKSON，接著都是DICKSON主導要我買進賣出。我
      總共被騙80萬元。經照片指認DICK SON是Ｍ○○、楊惠心
      是ｇ○○、林瑩琪是亥○○、櫃臺小姐是Ｂ○○。（卷
      1127至1128、1230至1233頁）。又被告ｇ○○對此不爭執
      （卷123至124頁）。足證，Ｍ○○、ｇ○○、亥○○，
      即為在包廂內詐騙、聳恿ｘ○○投資之人。
  (2)、ｘ○○復證稱：櫃臺小姐是Ｂ○○。（卷第1228頁），
      且依其前開證述，足證Ｂ○○確在場擔任櫃檯人員，並有
      帶ｘ○○進入投資室之行為無訛。
  (3)、依卷附之台北國際商業銀行匯款單影本1 紙（卷第17 4
      頁，日期：2004年8 月27日、匯款人：ｎ○○、金額：折
      合新台幣40萬元），足證，上開ｘ○○之款項係被告ｎ○○出面所匯。因此，被告ｎ○○於ｘ○○被詐騙過程中，
      曾有匯款之行為，堪以認定。
、Ｕ○○：
    Ｕ○○證稱：「我於93年5 月6 日至興旺嘉公司上班，由自
    稱「張先生」的男性及自稱「林先生」的男性教導我練習抄
    寫美金與日幣的兌換資料而已，第二天上班與我同房間的女
    子「雅雯」及向「張先生」發問相關資料內容，「張先生」
    說明表示所顯示的都是獲利數據，「雅雯」即打電話給另一
    女子「嘉瑜」來我們房間聊天，後來在「雅雯」及「嘉瑜」
    炫耀投資利潤的慫恿下，先以新台幣40萬投資，後投資虧本
    「張先生」告訴我資金被交易商質押，要我再另外籌錢投資
    ，則可以解除質押，我遂再投入新台幣40萬元，但是後來並
    沒有解除質押，總共投資80萬元。」（卷第365 頁）。準
    此，足認「張先生」、「林先生」、「雅雯」及「嘉瑜」等
    人，即為在包廂內詐騙、聳恿Ｕ○○投資之人無訛。
九、寶鼎新業有限公司
１、ｉ○○（ｋ○○）：
  (1)、參酌ｉ○○於警詢時證稱略以：第1 、2 天由王小莉教我
      記帳的工作，第3 天開始周主管與王小莉開始叫我看電腦
      螢幕，當日下午林宏遠進入工作室拿了一些交易記錄說在
      短間可以賺回本金，王小莉也在一旁幫腔助勢，林宏遠並
      當場在工作室內領錢，由周主管拿提款單給林宏遠填寫，
      之後周主管就拿40萬元台幣給林宏遠。之後我先將現金30
      萬在工作室交給周主管，又再到郵局提領10萬元，總共被
      騙40萬5 佰元。」（卷1129至1130頁）、經照片指認自
      稱「周主管」的人是丁○○、自稱「林宏遠」的人是巳○○、真實姓名為Ｐ○○、徐詩惠是櫃臺小姐、真實姓名為
      地○○的人是幫我面試的人、自稱「王小莉」的是甲○○
      。」等語（卷第1128、1132至1135頁）。丁○○、巳○○、甲○○對上開情節均坦認不諱（卷410 頁、卷第
      511 頁、卷126 頁），足證，丁○○、巳○○、甲○○
      ，即為在包廂內詐騙、聳恿ｉ○○投資之人無訛。
  (2)、ｉ○○復證稱：真實姓名為Ｐ○○、徐詩惠是櫃臺小姐、
      真實姓名為地○○的人是幫我面試的人等語（卷1128、
      1132至1135頁）。審理中復證述：地○○除了面試外，她
      有跟我說這間公司是作皮革、皮帶進出口的，但並沒有跟
      我講說投資的事情，正式上班之後，他就沒有再跟我接觸
      了。第一天去上班的時候是地○○帶我去小房間裡面的。
      真的很久了，我不是很確定，但我就對他有印象等語（院
      (十四)卷10頁）；然被告地○○供承有幫證人應徵，但否認有
      帶其去小房間，並稱所有應徵的人，伊都沒有帶他們進去
      小房間。（院(十四)卷11頁），因案發至今時間已久，人之記
      憶有限，而ｉ○○於警、偵中均未指訴地○○曾曾帶其進
      去過投資室，況ｉ○○本身亦稱不是很確定云云，故其審
      理中所述難認真確堪信，準此，地○○應係在場擔任面試
      人員，Ｐ○○、徐詩惠確在場擔任櫃檯人員，洵堪認定。
２、癸○○：
    癸○○於警詢中證稱略以：上班後，由江主管（甲庚○）交
    代我工作，之後帶呂微安（丑○○）進來教我算報表，後又
    帶林慧霖（亥○○）進來。「呂微安」、「林慧霖」兩人就
    一搭一唱強調投資很好賺，且「江主管」曾拿40萬元台幣當
    我的面拿給「呂微安」，還叫我和「林慧霖」幫他數鈔票，
    但我尚未受騙，經當場指認，面試小姐為地○○、公司櫃臺
    小姐為Ｐ○○，江主管是甲庚○、呂微安是丑○○、林慧霖
    是亥○○（卷1137至1139頁）等語。堪信，甲庚○、亥○○、丑○○，即為在包廂內詐騙、聳恿癸○○投資之人無訛
    ，而癸○○尚未交款，又地○○係在場擔任面試人員、Ｐ○○確在場擔任櫃檯人員無訛。
３、ｖ○○：
  (1)、ｖ○○於警詢時證稱略以：我依約定帶履歷表前去接受公
      司小姐地○○面試，面試錄取後由「龍先生」（Ｒ○○）
      安排「記帳助理」工作，到職後「龍先生」交付工作內容
      ，且再安排公司小姐甲○○教導我如何計算公司的帳。（
      卷第1143頁）、經我當場指認面試小姐的真實姓名為地
      ○○、龍先生的真實姓名為Ｒ○○、教導我作帳的真實姓
      名為甲○○。（卷第1144頁）。並經甲○○自白不諱（
      卷第204 頁背面至第205 頁）。足認，Ｒ○○及甲○○
      ，即為在包廂內詐騙、聳恿ｖ○○投資之人無訛，而ｖ○○尚未交款。
  (2)、又參酌ｖ○○證稱：經我當場指認面試小姐的真實姓名為
      地○○（卷第1144頁）。堪信，地○○確在場擔任面試
      人員無誤。
４、Ａ○○：
    Ａ○○於警詢筆錄證稱略以：我打電話至寶鼎新與櫃臺與「
    謝小姐」聯絡，再由「謝小姐」告知當天下午1 點半至公司
    面試。來當日下午6 時半電話通知我隔日下午6 時半先至公
    司了解環境，我到達後就被一位女性刑警請至公司內。我尚
    未受騙。經我當場指認面試小姐的真實姓名為地○○、櫃臺
    小姐一位是Ｐ○○，另一位我並沒有看清楚（卷1148至11
    49頁）。故堪信，Ａ○○尚未受騙無疑。又地○○係在場擔
    任面試人員，Ｐ○○確係在場擔任櫃檯人員，洵堪認定。
５、ｚ○○：
    ｚ○○於警詢筆錄證稱略以：我上班後，看到櫃臺小姐是Ｐ
    ○○，後由ｅ○○給我一個公式，計算後填入報表內，做完
    後打內線給「周主管」（丁○○）。當日早上Ｎ○○進來說
    他是員工，說我履歷表沒寫身分證號碼要向我要身分證號碼
    。經當場指認面試小姐是地○○、櫃臺小姐是Ｐ○○、周主
    管是丁○○，我尚未被詐騙金額（卷1168至1170頁）等語
    ，復經ｅ○○、Ｎ○○自白不諱（卷124 頁背面至第125
    頁）。足證，丁○○、ｅ○○即為詐騙、聳恿卯○○投資之
    人無訛，而ｚ○○尚未交款。又堪認，Ｐ○○確在場擔任櫃
    檯人員，地○○係在場擔任面試人員，Ｎ○○有向ｚ○○表
    示履歷表沒寫身分證號碼而向其要身分證號碼之行為。
６、Ｑ○○：
  (1)、依Ｑ○○於警詢中證稱略以：經照片指認面試小姐就是地
      ○○，櫃臺小姐是ｅ○○、Ｐ○○，自稱馬主管的是Ｍ○○，自稱林慧臻小姐的是亥○○、自稱呂怡華的是丑○○
      。（卷第1173至1174、1178至1182頁）、上班之後公司
      櫃臺裡有ｅ○○及Ｐ○○，由ｅ○○帶我進入工作室，之
      後「馬主管」（Ｍ○○）進來教我一些報表，接著帶「林
      慧臻」（亥○○）說他可以教我，隔天林慧臻叫「馬主管
      」帶「呂怡華」（丑○○）進入我們工作室，「林慧臻」
      和「呂怡華」起先閒聊，沒多久「馬主管」拿新台幣40萬
      元給「呂怡華」，「呂怡華」說這是投資日幣換美金賺的
      錢，之後「林慧臻」說他也想投資，就邀我一起投資，「
      林慧臻」與「呂怡華」一直慫恿我投資，我就拿新台幣40
      萬交給馬主管、2000元定金及會費500 元。後來「林慧臻
      」說他有向「馬主管」問說投資越多的話利潤就越多，我
      就將保險之貸款新台幣40萬及400 元會費再投資進去交給
      馬主管，共被騙80萬2 千9 佰元。」（卷第1173至1175
      頁、院卷(十三)第77頁）。足證，丁○○、Ｍ○○、亥○○及
      丑○○，即為在包廂內詐騙、聳恿Ｑ○○投資之人無訛。
      又地○○確在場擔任面試人員、Ｐ○○及ｅ○○均確在場
      擔任櫃檯人員，並由ｅ○○帶Ｑ○○進入投資室。
  (2)、依卷附之中國信託商業銀行匯出匯款申請書影本1 紙（卷
      第158 頁，日期：93年9 月17日、申請人：Ｎ○○、金
      額：折合新台幣40萬元），足證，上開Ｑ○○之款項係Ｎ
      ○○出面所匯。因此，Ｎ○○於Ｑ○○被詐騙過程中，曾
      有匯款之行為，堪以認定。
７、ｒ○○：
  (1)、ｒ○○於警詢中證稱略以：我到寶鼎新上班之後，ｅ○○
      帶我到房間給我一個計算公式，做完後打內線61或62報告
      「江主管」（甲庚○）就會進來拿。之後「江主管」帶丑
      ○○進來跟我一起算報表。江主管之後又帶葉鴻源（ｍ○○）進來，他跟我聊投資股票及期貨，說若沒錢可辦現金
      卡或向銀行貸款借錢，慫恿我投資，但我沒答應（卷11
      84至1185頁）；並經ｅ○○、ｍ○○自承不諱（卷124
      頁背面至125 頁、卷481 頁）。足證，甲庚○、ｍ○○
      、丑○○、ｅ○○即為在包廂內詐騙、聳恿ｒ○○投資之
      人無訛，而ｒ○○尚未交款。
  (2)、再參酌ｒ○○於警詢中證稱：我到寶鼎新面試時地○○說
      主管不在…（卷第1184至1185頁）；ｅ○○亦供稱：…
      給他面試的是地○○，帶他去辦公室的是Ｐ○○，然後總
      機小姐會以電話通知我應徵者已帶至工作室…（卷第
      640 頁）。足證，地○○確在場擔任面試人員，Ｐ○○確
      在場擔任櫃檯人員。
８、ｆ○○：
    ｆ○○於警詢中證稱略以：面試小姐地○○，面試完後叫我
    等候通知，當天傍晚有一位「謝小姐」打電話叫我隔天去上
    班。上班後，公司櫃臺小姐是Ｐ○○，我到工作室後，由Ｍ
    ○○進來教我算兌換匯率，之後ｅ○○進來給我一個計算公
    式，後來Ｎ○○說我履歷表沒寫身分證要向我要身分證號碼
    。（卷第1189至1190頁）。且經Ｍ○○、ｅ○○、Ｎ○○
    自承不諱（卷第235 頁、卷第124 頁背面至第125 頁）
    。故足證，Ｍ○○、ｅ○○，即為在包廂內詐騙、聳恿ｆ○○投資之人無訛，而ｆ○○尚未交款，又Ｎ○○有向ｆ○○
    表示履歷表沒寫身分證號碼而向其要身分證號碼之行為，地
    ○○則確在場擔任面試人員，Ｐ○○確在場擔任櫃檯人員。
９、葉碧雲：
  (1)、葉碧雲於警詢中證稱略以：開始上班後有Ｒ○○、徐詩惠
      、巳○○與我共同工作，Ｒ○○多次拿新台幣40 萬 元到
      包廂交給巳○○，巳○○說該些錢是他投資外匯賺的錢，
      隨後徐詩惠說他要加入，我並沒有馬上加入，他們三人就
      積極慫恿我投資，最後我拿了新台幣40萬元去公司投資外
      匯美金、日圓買賣。（卷第1194至1196頁）、直接騙我
      的是巳○○、徐詩惠、Ｒ○○。（本院卷(十四)第11頁）。且
      經Ｒ○○、巳○○坦承不諱（卷第61頁、卷第511 至
      512 頁），足證，Ｒ○○、巳○○、徐詩惠，即為在包廂
      內詐騙、聳恿葉碧雲投資之人無訛。
  (2)、葉碧雲審理時先證稱：地○○，面試時有說公司是作皮革
      進口的，因為有匯率的問題，所以必須要幫客戶作帳表、
      記帳的工作，並有拿報表讓我算，還教我大概怎麼換算，
      就是把美金換算成為日幣，算完之後報表一起被主管拿走
      的，且地○○有帶我到小房間，印象中小房間的門是她幫
      我開的等語（院(十四)卷13頁正、背面）；然被告地○○否認
      有上情，而葉碧雲於警訊時既未曾指稱地○○有上開事實
      （卷第1194、1198至1200頁），同次審理嗣亦改稱：時
      隔已久，真的有點模糊。真的不能肯定。（同上開本院筆
      錄。承上，葉碧雲之上開供詞既有反覆，本院實難依其前
      後不一之證述而遽為不利於地○○之認定，堪信，地○○
      確有擔任面試人員並有面試葉碧雲之事實，但不能證明地
      ○○有帶葉碧雲進去小房間，及有拿報表給葉碧雲計算之
      事實。
  (3)、葉碧雲於審理證稱：甲○○、甲己○、Ｐ○○於我任職期
      間，都曾經在寶鼎新出現過，但都沒有直接騙我，至於是
      否知道我被騙，我則不清楚。他有沒有管制我的進出，我
      不能確定。其他的我沒有印象。（本院卷(十四)第11 頁 背面
      、第15頁），故依其上開證詞，均難認定被告甲○○、甲
      己○、Ｐ○○有對葉碧雲有何詐欺或幫助詐欺之行為。
  (4)、依卷附之中國農民銀行匯出匯款賣匯水單/ 交易憑證（收
      據）影本1 紙（卷208 頁，日期：93年9 月10日、申請
      人：Ｎ○○、匯款方式：電匯、金額：折合新台幣40萬元
      ），足證，葉碧雲之款項係Ｎ○○出面所匯。因此，Ｎ○○於葉碧雲被詐騙過程中，曾有匯款之行為，堪以認定。
１０、戊○○：
    戊○○於警詢中證稱略以：經照片指認安排我工作的「龍主
    管」就是Ｒ○○、帶我進入工作室的人是Ｐ○○、為我應徵
    之女子是地○○，我尚未受騙。（卷第1202至1203頁、第
    1205 至1206 頁）。故堪信，Ｒ○○，即為在包廂內詐騙、
    聳恿戊○○投資之人無訛，而戊○○尚未交款。又Ｐ○○確
    在場擔任櫃檯人員，並曾帶戊○○曾至投資室。又地○○確
    在場擔任面試人員無訛。
、甲戊○：
  (1)、甲戊○於警詢中證稱略以：到職後每天由櫃臺人員帶至包
      廂工作，第一天上班由Ｒ○○交付工作內容。Ｒ○○第二
      天安排ｇ○○與我共同工作，後又有一位自稱「呂婉玲」
      主動前來與我共事，二人一搭一唱慫恿我投資。我尚未被
      詐騙其他金錢。（卷第1208、1210頁）、於審理時證稱
      ：（所謂的呂婉玲是否是今日在場的其他被告？）我印象
      中只有一個ｇ○○，呂婉玲我已經沒有印象了，其他人時
      間已經隔太久了，我已經沒有印象了。」（本院卷(十四)第6
      頁背面）；又被告ｇ○○對於上情已坦認不諱（卷第
      123 至124 頁）。故足證，Ｒ○○、ｇ○○、自稱「呂婉
      玲」之人，即為在包廂內詐騙、聳恿甲戊○投資之人無訛
      ，而甲戊○尚未交款。
  (2)、甲戊○審理時復證稱：我印象中地○○有幫我面試，之後
      上班就沒有任何的接觸了，那時候是ｇ○○教我怎麼算的
      ，不是地○○拿給我的，面試的時候地○○沒有提到電腦
      、投資的事情。（本院卷(十四)第7 頁），堪認，地○○確在
      場擔任面試人員無誤。
、未○○○：
  (1)、未○○○於警詢中證稱略以：上班後由櫃臺小姐帶我至辦
      公室，後有一位自稱「金主管」之男子擔任我的主管，隔
      天另一位自稱「周主管」（丁○○）之男子帶了一名自稱
      「蘇佩菁」（甲己○）之女子要與我一起工作，聊天中提
      到一位「呂小姐」，下班時碰到「呂小姐」，隔天「呂小
      姐」過來我們辦公室並打內線電話，呂小姐填寫了一張1
      萬美元（台幣40萬元）的提款單給周主管，十幾分鐘後「
      周主管」就在我們面前拿了台幣40萬元給「呂小姐」，「
      蘇小姐」就邀我一起進行投資。後「蘇小姐」又約「呂小
      姐」進來在我面前做了一筆投資又賺了錢，並又邀我做投
      資，且請「馬主管」（Ｍ○○）過來給我一個投資的機會
      ，我在受不了誘惑的狀況下投資60萬元。經當場指認蘇小
      姐的真實姓名是甲己○、呂小姐並不在場、馬主管真實姓
      名是Ｍ○○、周主管的真實姓名是丁○○、金主管不在場
      、擔任面試的是地○○。（卷第1214～1216頁）。被告
      甲己○對於曾參與詐騙未○○○乙情，復已於審理中坦承
      不諱。（本院卷(十二)第31頁背面）。足證，Ｍ○○、丁○○
      、甲己○、金主管、呂小姐，即為在包廂內詐騙、聳恿未
      ○○○投資之人，又地○○確係擔任面試人員無誤。
  (2)、依卷附之彰化銀行外匯收支或交易申報書（結構外匯專用
      ）影本1 紙（卷147 頁，日期：93年9 月15日、申請人
      ：Ｎ○○、金額：折合新台幣40萬元）、中國農民銀行匯
      出匯款賣匯水單/ 交易憑證（收據）影本1 紙（卷148
      頁，日期：93年9 月16日、申請人：Ｎ○○、匯款方式：
      電匯、金額：折合新台幣20萬元），該匯款申請人均為Ｎ
      ○○，足見，Ｎ○○確實參與上開2 筆款項之匯款無訛。
、庚○○：
    庚○○於警詢中證稱略以：主管甲庚○安排「徐佩琪」為我
    的共同工作的對象，「徐佩琪」又介紹「林嘉隆」到包廂，
    「林嘉隆」與「徐佩琪」二人一搭一唱慫恿我投資，後「徐
    佩琪」趁我上廁所的時間主動找甲庚○繳交1 個單位定金新
    台幣2000元，並拿了2 份繳款證明，一份是「徐佩琪」所有
    ，一份是我所有，甲庚○與「林嘉隆」還告訴我投資外匯期
    貨後必須累積一定口數才可領回投資金額。除了「徐佩琪」
    幫我代付的新台幣2000元定金外，尚未被詐騙其他金錢。經
    當場指認幫我面試的是地○○，並由她安排記帳助理工作、
    自稱「江主管」的是甲庚○、自稱「林嘉隆」的是巳○○、
    自稱「徐佩琪」的是徐詩惠。」（卷第1222～1225頁）。
    被告巳○○對此亦坦承不諱（本院卷(十二)第10頁）。足證，甲
    庚○、巳○○、徐詩惠，即為在包廂內詐騙、聳恿庚○○投
    資之人無疑，而庚○○尚未交款。又地○○確在場擔任面試
    人員。
、林玉美：
  (1)、林玉美於警詢中證稱略以：周主管（丁○○）在我進到公
      司後，為我安排工作，並安排ｍ○○及Ｈ○○教我如何作
      帳公式及計價方式，並告知我他會及時報價，再計算公司
      盈虧再換算日幣及美金，後慫恿我投資期貨並詐騙我新台
      幣40萬元。經照片指認周主管是丁○○，自稱「葉國強」
      教我計算報表及慫恿我投資的人是ｍ○○、Ｈ○○，擔任
      櫃臺的是Ｐ○○、Ｂ○○等語綦詳（卷1236、1239至12
      43頁）。故足認，丁○○、ｍ○○、Ｈ○○，即為在包廂
      內詐騙、聳恿林玉美投資之人無訛。又Ｐ○○、Ｂ○○確
      在場擔任櫃檯人員。
  (2)、依卷附之中國信託商業銀行匯出匯款申請書影本1 紙（卷
      第152 頁，日期：93年9 月14日、申請人：Ｎ○○、金
      額：折合新台幣40萬元），該匯款申請人為Ｎ○○，足見
      ，Ｎ○○有上開匯款行為無訛。
、Ｅ○○：
    Ｅ○○於警詢中證稱略以：我到該公司接受一自稱人事處工
    作之女子面試，錄取後由謝小姐安排我擔任「內務阿姨」工
    作。到職後就由櫃臺人員帶至包廂工作，由「謝小姐」交付
    工作內容。後有一葉先生到包廂詢問我家庭狀況與經濟情形
    ，之後馬主管也到我包廂內請我下午上班再詳談，我覺得奇
    怪可疑，當天下午我就不敢到公司上班了。…經照片指認馬
    主管就是Ｍ○○、葉先生就是ｍ○○，櫃臺小姐是Ｐ○○（
    卷1253至1257頁）；（我完全還沒有被騙到錢（院(十三)卷
    106 頁）。足證，Ｍ○○、ｍ○○、謝小姐，即為在包廂內
    詐騙、聳恿Ｅ○○投資之人，唯Ｅ○○尚未交款。又Ｐ○○
    確在場擔任櫃檯人員，並帶Ｅ○○至投資室無誤。
陸、論罪科刑：
一、新舊法比較：
    按行為後法律有變更者，適用行為時之法律；但行為後之法
    律有利於行為人者，適用最有利於行為人之法律，刑法第2
    條第1 項定有明文。而有關新舊法之比較，應就罪刑有關之
    共犯、未遂犯、想像競合犯、牽連犯、連續犯、結合犯以及
    累犯加重、自首減輕暨其他法定加減原因（如身份加減）與
    加減例等一切情形，綜其全部罪刑之結果而為比較（最高法
    院95年第8 次刑事庭會議決議參照）。查本件被告等人為上
    開犯罪行為後，刑法業於94年2 月2 日修正公布，並依刑法
    施行法第10條之1 規定自95年7 月1 日施行。是應就被告行
    為前、後相關法律有修正者，依上開規定暨決議意旨加以綜
    合比較以資適用。茲說明如下：
１、新修正施行之刑法，固已刪除第340 條常業詐欺罪，但本件
    被告行為當時之常業詐欺罪，其法定本刑為1 年以上7 年以
    下有期徒刑，得併科5 萬元以下罰金，惟刑法修正後，因常
    業犯已經刪除，應將所犯詐欺取財等罪各次犯行分論併罰，
    合併計算其法定最高本刑為已超過有期刑徒刑7 年，較原常
    業犯之法定刑為重，依刑法第2 條第1 項前段規定比較結果
    ，應適用較輕之修正前刑法第340 條，論以常業詐欺罪。
２、刑法第28條共犯於95年7 月1 日修正生效施行前係規定「2
    人以上共同實施犯罪之行為者，皆為正犯」，修正施行後則
    規定「2 人以上共同實行犯罪之行為者，皆為正犯」，修法
    後將完全未參與犯罪行為之實行之陰謀共同正犯及預備共同
    正犯刪除。而被告等人之上開共同正犯關係，無論依修正前
    刑法第28條，或修正後刑法第28條，均構成共同正犯，即無
    有利、不利之情形，自無庸為新、舊法之比較，本應適用修
    正後之規定，然經與被告罪刑有關之上開常業詐欺罪新舊法
    適用，而予以綜合比較結果，仍認應適用修正前刑法第28
    條規定，（最高法院97年4 月22日97年第2 次刑事庭會議刑
    議字第2 號決議意旨足參）。
３、綜上，依上開決議整體比較結果，本件以修正前之刑法規定
    較有利於被告，爰依刑法第2 條第1 項前段之規定，適用行
    為時即修正前之舊法。
二、按刑法修正前所謂之常業犯，指反覆以同種類行為為目的之
    社會活動之職業性犯罪而言，至於犯罪所得之多寡，是否恃
    此犯罪為唯一之謀生職業，則非所問，縱令兼有其他職業，
    仍無礙於該常業犯罪之成立（最高法院85年度台上字第510
    號判例參照），甲庚○、丁○○、Ｒ○○、Ｍ○○、SUNNY
    、金主管、謝小姐所虛設如附表一所示公司，以假藉經營期
    貨事業為手段，分別或共同對附表所示之被害人施以詐術，
    誘使其等陷於錯誤，而投資空有外匯保證金交易形式，卻無
    實質進行交易，目的在詐取投資人之金錢。被告等人均在各
    該公司任職相當之期間，其中巳○○等被告，更先後在多家
    公司任職。又各被告或親自參與詐騙被害人，或任面試、櫃
    檯人員，或掛名擔任負責人；Ｈ○○更綜理會計、登報、徵
    人等工作，依附表一所示之被害人數、詐得金額所示，顯屬
    反覆以同種類行為為目的之社會活動之職業性犯罪。
三、核被告巳○○、ｍ○○、ｇ○○、丑○○、甲己○、甲○○
    、己○○、ｃ○○、玄○○、宇○○、壬○○、Ｈ○○、地
    ○○、ｅ○○、Ｐ○○、Ｂ○○、ｓ○○、丙○○、午○○
    、ｎ○○、ｐ○○、Ｎ○○所為，各如附表七所示之詐欺行
    為，均係犯修正前刑法第340條常業詐欺罪。又如附表四各
    該「被害人欄」後所列之被告，就該被害人之被害行為，與
    甲庚○、丁○○、Ｒ○○、Ｍ○○、SUNNY 、金主管、謝小
    姐，及該公司之掛名負責人間，有共同之犯意聯絡及行為分
    擔，應論以共同正犯（寶鼎新公司部分，Ｈ○○為核心幹部
    ，就寶鼎新之全部被害人，Ｈ○○均有共同常業詐欺之犯意
    聯絡，而為共同正犯）。
四、爰審酌被告巳○○等人，均肢體健全智識正常，竟不思守法
    上進，為貪圖小利，甘心為詐欺集團所用，或為人頭負責人
    、或為面試、櫃檯、帶入投資室、陪同匯款或領錢等行為、
    甚至直接對被害人進行詐騙，利用一般人不諳期貨交易及人
    性貪財之弱點，假藉所謂外匯期貨保證金交易，共同施用詐
    術欺騙被害人，使被害人一生積蓄，毀於一旦，非僅傷害被
    害人權益甚鉅，且嚴重影響社會風氣及法律秩序，惡性非輕
    ，惟審酌被告巳○○、ｍ○○、ｇ○○、丑○○、甲己○、
    甲○○、己○○、ｃ○○、玄○○、宇○○、壬○○、丙○○、午○○、ｎ○○、Ｎ○○、ｅ○○、ｓ○○均坦承不諱
    ，深表悔意，犯後態度尚稱良好，ｅ○○並罹有癌症重疾，
    有診斷證明書在卷可按，又被告巳○○、丑○○、ｃ○○、
    ｓ○○亦分別與全部或部分遭渠等詐騙之被害人達成和解，
    及被告Ｈ○○、地○○、Ｐ○○、Ｂ○○、ｐ○○均矢口否
    認犯行，飾詞矯辯，並無悔意，犯後態度不佳等情，復參酌
    被告等人之素行品行（參卷附之臺灣高等法院被告前案紀錄
    表）、本件被害人之人數、被害人損失金額多寡、被告犯罪
    所得，暨參酌同案被告亥○○、徐詩惠之被害人數、金額及
    經另案判決所科刑度（本院94年度訴字第3019號、臺灣高等
    法院高雄分院97年度上訴字第1431號各處亥○○、徐詩惠一
    年六月、一年二年，再減刑為九月、七月）等一切情狀，分
    別量處主文所示之刑。又除Ｈ○○及玄○○以外之本案其他
    被告，犯罪時間，均係於96年4 月24日以前，合於中華民國
    96年罪犯減刑條例之規定，並無該條例第3 條所列不得減刑
    之情形，應依該條例第2 條第1 項第3 款之規定，減輕其宣
    告刑2 分之1 。至被告Ｈ○○，其宣告刑逾1 年6 月，依同
    條例第3 條第1 項第16款規定，不予減刑。又按中華民國九
    十六年罪犯減刑條例施行前，經通緝而未於中華民國九十六
    年十二月三十一日以前自動歸案接受偵查、審判或執行者，
    不得依本條例減刑，中華民國九十六年罪犯減刑條例第5 條
    定有明文，查被告玄○○於95年8 月10日經通緝而於97年7
    月23日始為警查獲，有本院95年8 月10日雄院隆刑酉緝字第
    773 號號通緝書、通緝案件移送書、台灣高等法院通緝紀錄
    表、台灣高等法院被告前案紀錄表存卷為憑，經核應有上開
    減刑條例第5 條之適用，而不得予以減刑，附此敘明。末查
    被告ｅ○○、ｃ○○、甲○○、ｓ○○所犯情節較輕微，且
    ｅ○○身罹癌症，黃瓊梅、ｓ○○與被害人和解，甲○○之
    被害人已領回款項；且渠等前均未曾因故意犯罪受有期徒刑
    以上刑之宣告，有臺灣高等法院被告前案紀錄表可按，又均
    坦承犯行深表悔悟，本院認其等經此教訓，當能知所警惕，
    諒無再犯之虞，本院審酌上情，認其等主文所宣告之刑，以
    暫不執行為適當，爰併宣告緩刑2 年，以啟自新（依最高法
    院95年第8 次刑事庭會議決議，緩刑無須比較新舊法，逕用
    新法）。
五、沒收部分
    扣案附表五所示之物，其中如附表十所示之物，係於家多福
    公司（高雄縣岡山鎮○○路88號6 樓）扣得，附表十一所示
    之物，則係於寶鼎新公司（屏東市○○路248 號5 樓）扣得
    ，顯為被告等人於該公司供犯罪所用或預備之物，且應屬共
    犯甲庚○等人所有，然並無證據證明供其他虛設公司犯罪使
    用，爰分別就任職於家多福公司之被告ｃ○○、宇○○、壬○○、ｓ○○、ｐ○○；及任職於寶鼎新公司之巳○○、ｍ
    ○○、ｇ○○、丑○○、甲己○、甲○○、Ｈ○○、地○○
    、ｅ○○、Ｐ○○、Ｂ○○、Ｎ○○依刑法第38條第1 項第
    2 款規定及共犯責任共同原則，宣告沒收。至於其餘扣案物
    ，並無證據足證與本案犯行相關（例如附表五之(三)員工宿舍
    查獲之物，多為個人用品，且無法證明有供虛設公司使用；
    又甲庚○保管之Ｎ○○之私章，固得認係為供虛設之公司使
    用，但若係被告個人自行保管持有中之個人私章、錀匙、文
    件，尚難認與本案有關，亦非違禁物）；又扣案之金錢，縱
    認為詐得之款項，亦仍屬被害人所有，而非被告犯罪之所得
    ，自亦不能沒收。
玖、不另為無罪之諭知：
一、公訴意旨另以：被告ｇ○○、ｅ○○、丑○○、ｃ○○、Ｈ
    ○○、Ｐ○○、巳○○、己○○、甲○○、ｓ○○、Ｂ○○
    、Ｎ○○、玄○○、宇○○、壬○○、地○○、丙○○、午
    ○○、ｎ○○、ｐ○○、ｍ○○、甲己○，係與甲庚○、丁○○、Ｒ○○、Ｍ○○、SUNNY 、金主管、謝小姐，基於共
    同犯意聯絡，登記虛設百富發、富利寶、基高、富昌、連勝
    、興旺嘉、寶鼎新、明績、家多福公司，再向被害人偽稱其
    因投資外匯交易獲鉅額利潤，藉此慫恿被害人投資外匯期貨
    買賣，致ｌ○○等57位被害人陷於錯誤，而同意投資或實際
    交付款，故各被告除前揭有罪部分外，各被告另應分別就附
    表八所示之各被害人（即各被告姓名欄後所列之被害人）負
    常業詐欺之罪責。及就登記虛設附表一所示公司招徠ｌ○○
    等57位被害人買賣期貨之行為，涉犯公司法第9 條第1 項、
    期貨交易法第112 條第5 款、刑法第340 條常業詐欺罪嫌。
二、訊據被告ｇ○○、ｅ○○、丑○○、ｃ○○、Ｈ○○、Ｐ○○、巳○○、己○○、甲○○、ｓ○○、Ｂ○○、Ｎ○○、
    玄○○、宇○○、壬○○、地○○、丙○○、午○○、ｎ○○、ｐ○○、ｍ○○、甲己○，均否認渠等分別有詐欺附表
    八所示之被害人之行為，辯稱渠等任職之公司如附表二所示
    ，並非附表一所示之公司均曾任職；且縱為渠等所任職之公
    司的被害人，渠等亦未全部參與實施詐騙行為等語，Ｈ○○
    並否認其為寶鼎新以外之其他公司的總會計，及否認曾聯絡
    及陪同午○○出面承租連勝公司之營業場所云云。
三、詐欺部分：
１、起訴書係認全部被告就百富發、富利寶、基高、富昌、連勝
    、興旺嘉、寶鼎新、明績、家多褔之所有被害人，均須負同
    同詐欺之罪責。然各被害人之被騙之過程及共同實施詐欺行
    為之被告究為何人，已詳述如前及附表四所示。百富發、富
    利寶、基高、富昌、連勝、興旺嘉、寶鼎新、明績、家多褔
    公司，設立時間不一，營業地點即詐騙被害人之場所也不一
    致，各被告既多僅任職其中一家或數家公司；甚至就被告任
    職之公司，亦因各被告係先後到職，及因被害人於被告任職
    前已遭詐欺等情形，以致各被告就「到職前已遭詐欺之被害
    人，及未任職之其他公司詐騙被害人情形」，全無知悉並與
    甲庚○等核心幹部有共同犯意聯絡之可能。本案多位被害人
    既已明確證稱確未見過部分被告（詳如附表九），況且各該
    見報應徵之被告，於到職之初，主管多會勸誘渠等投資期貨
    或外匯交易，嗣因被告表示沒錢投資，主管即改利誘渠等共
    同詐騙其他新進的員工，亦即被告加入公司之初，本身即為
    遭鎖定欲加詐騙的對象。各該公司針對每位被害人通常僅安
    排一組實施詐騙之人員，並刻意將被害人安排在獨立之投資
    室及逐日安排更換不同房間，同時更嚴格的管制人員進出包
    廂與相互接觸，櫃檯人員復須輪班，從而，除核心幹部外，
    不論是實際向被害人詐騙之被告或擔任櫃檯之被告，未必認
    識每位被害人，亦未必知悉其所任職之公司實際上詐騙多少
    被害人，故益難認「各被告知悉全部被害人之被害過程及與
    甲庚○等核心幹部有共同犯意聯絡」。從而，本院認各共同
    正犯之被告僅應就其所任職之公司中有被害人指述之犯罪事
    實部分，始應負責。
２、其次，午○○於95年5月23、98年9月7日本院準備及辯論期
    日，雖曾稱：連勝公司營業場所的租約，是該公司成立前，
    經Ｈ○○以電話聯絡其與屋主，及由Ｈ○○與另一位小姐陪
    其一起去訂約等語（院(一)卷157頁、院(十五)卷150至151頁）。
    然午○○既稱：其僅在承租時見過Ｈ○○一次，過程約四、
    五分鐘；被抓後直到95年2月17日開庭前，其未見過Ｈ○○
    等語（院(十五)卷151至152頁），衡情記憶應不深刻。況且，93
    年8月23日警訊時，除甲庚○、丁○○、Ｒ○○照片外，警
    方另提供多張女子照片供午○○指認，當日警訊及年10 月
    19日偵查時，午○○均未指稱Ｈ○○為共犯及見面袁女（參
    卷821至827頁、卷7頁）；本案連勝公司之被害人均未
    曾指認曾在該公司見過Ｈ○○。而午○○亦證稱：其在連勝
    公司任職時都自己一人在房間內，所以未沒看過Ｈ○○，也
    不清楚Ｈ○○有無在該公司，陪同其前往匯款之人並非Ｈ○○等語（院(十五)卷151、155頁），則本院實難單憑午○○於事
    隔多年後之記憶及指訴，遽認Ｈ○○既係陪同林泳浤訂立租
    約之人。再則，Ｍ○○雖指稱Ｈ○○為全部虛設公司之總會
    計，然並無其他員工及被害人之證述，可供佐證除寶鼎新外
    ，Ｈ○○亦有參與或綜理其他公司之業務，且Ｈ○○亦未在
    寶鼎新以外之其他公司遭警查獲，自難遽認為真。至於Ｈ○○雖自承曾短暫到興旺嘉應徵，但其堅稱未在該公司上班或
    詐騙被害人，復無相關人證及物證可佐證Ｈ○○確有參與詐
    騙興旺嘉被害人之行為，自難遽為不利於被告之認定。從而
    ，難認各被告另應分別就附表八所示之各被害人（即各被告
    姓名欄後所列之被害人）負常業詐欺罪責。
四、公司法部分：
１、按公司法第九條第三項（即現行公司法第9 條第1 項）前段
    規定公司應收之股款，股東並未實際繳納，而公司負責人以
    申請文件虛偽表明收足者，係指投資人有入股之意思及行為
    ，於公司申請設立登記時，公司應收之股款，股東並未實際
    繳納，而以申請文件虛偽表明收足者為限。若其本無入股之
    意思，即無所謂應收之股款，股東並未實際繳納之問題，且
    如股東未達法定之人數，依法本不得為公司之設立登記，公
    司負責人竟持虛偽之證明文件使主管機關公務員陷於錯誤而
    准予登記，亦係同法條第一項「公司設立登記後，發現其設
    立登記有違法情事」之問題，與同條第三項規定之要件自有
    未合（最高法院86年台上字第4949號判決）。準此，公司法
    第9 條第1 項前段之虛設資本而以文件表明收足進而成立公
    司罪，係以公司股東有入股之意思及行為為前提，而於公司
    申請設立登記時，上開股東應由公司收取之股款，股東實際
    上並未繳納，惟公司負責人卻以申請文件虛偽表明業已收足
    者其處罰之對象，從而，故該罪之行為人確有申請設立公司
    真意，只是在股款實際未收迄部分，虛偽表明業已收足耳。
    而本件詐欺集團之首腦等人借用他人名義虛設空頭公司以作
    為詐財之工具，該行為人根本沒有設立公司經營事業之真意
    ，只是以公司之樣貌作為幌子及詐財之場所，此與前罪之構
    成要件及處罰對象均迴然有異。
２、本件被告等人其行為既該當詐欺取財罪，顯與上開公司法第
    9 條第1 項前段之虛設資本而以文件表明收足進而成立公司
    罪之構成要件不合，檢際察官認被告等人應論以公司法第9
    條第1 項前段之罪，容有未洽。
五、期貨交易法部分：
１、其期貨交易法第112條第5款之未經許可擅自經營期貨之信託
    、經理、顧問或其他期貨服務事業等罪所規範之對象，係以
    行為人未經主管機關許可而擅自經營上開期貨相關服務事業
    為限，蓋以期貨相關服務事業涉及專業知識與資金，非經政
    府特許，不得任意經營，以確保交易之安全，遵兼顧投資人
    之權益。故上開條文自以雖未經主管機關特許，而真實經營
    期貨相關服務事業為前提。
２、本案之詐欺集團首腦等人偽以投資期貨為名，實際上遂行詐
    騙被害人資金之實，根本未將被害人出資款項作為投資期貨
    之用。本件被告等人所為，實與期貨交易法第112 條第5款
    之要件不符。檢際察官認被告等人應論以期貨交易法第112
    條第5 款之罪，亦有未洽。
六、綜上所述，難認各被告分別有如附表八所示詐騙各該被害人
    、及違反公司法第9 條第1 項、期貨交易法第112 條第5 款
    之行為，本應為無罪之諭知，惟公訴人認此與前揭論罪部分
    為牽連犯，及均犯常業詐欺罪，屬實質上及裁判上一罪之同
    一案件，爰不另為無罪之諭知，附此敘明。
拾、Ｙ○○無罪部分：
一、公訴意旨略以：被告Ｙ○○與甲庚○、丁○○、Ｒ○○、Ｍ
    ○○、SUNNY、金主管、謝小姐、Ｈ○○、巳○○、ｍ○○
    、亥○○、徐詩惠、ｇ○○、ｅ○○、Ｐ○○、丑○○、甲
    己○、地○○、甲○○、Ｃ○○、Ｂ○○、己○○、ｃ○○
    、玄○○、宇○○、壬○○、蔣孟君自92年1 月起至93年8
    月間止，分別招攬陳南宏、王祈人、丙○○、午○○、ｎ○○、Ｎ○○、ｔ○○、ｐ○○充當人頭，基於共同犯意聯絡
    ，登記虛設百富發、富利寶、基高、富昌、連勝、興旺嘉、
    寶鼎新、明績、家多福公司，再向被害人偽稱其因投資外匯
    交易獲鉅額利潤，藉此慫恿被害人投資外匯期貨買賣，致ｌ
    ○○等57位被害人陷於錯誤，而同意投資或實際交付款項（
    詳如附表四），因認被告涉犯公司法第9 條第1 項、期貨交
    易法第112 條第5 款、刑法第340 條常業詐欺罪嫌。
二、按「犯罪事實應依證據認定，無證據不得認定犯罪事實」、
    「不能證明被告犯罪者，應諭知無罪之判決」，刑事訴訟法
    第154 條第2 項、第301 條第1 項分別定有明文。又事實之
    認定，應憑證據，如未能發現相當證據，或證據不足以證明
    ，自不能以推測或擬制之方法，為裁判基礎；且認定不利於
    被告之事實須依積極證據，苟積極證據不足為不利於被告事
    實之認定時，即應為有利於被告之認定；另認定犯罪事實所
    憑之證據，雖不以直接證據為限，間接證據亦包括在內，然
    而無論直接證據或間接證據，其為訴訟上之證明，須於通常
    一般之人均不致有所懷疑，而得確信其為真實之程度者，始
    得據為有罪之認定，倘其證明尚未達到此一程度，而有合理
    之懷疑存在而無從使事實審法院得有罪之確信時，即應由法
    院為諭知被告無罪之判決，最高法院40年度台上字第86號、
    30年度台上字第816 號、76 年 度台上字第4986號判例意旨
    均可供參照。
三、公訴人認被告Ｙ○○涉有上開公司法、期貨交易法及刑法第
    340 條罪嫌，無非以被害人鍾雅文（富利寶公司）於警詢中
    證述：己○○、Ｙ○○、ｃ○○到組接受調查，我當時在場
    ，他們3 人我一眼看到就可確認，他們3 人都曾經在「富利
    寶」公司出現。我在公司上班達6 個月，公司出入狀況我很
    清楚，一般正常人（被害人）出入並無法正常在公司走動，
    我看見他們3 個人多次，他們3 人平常不與我們談話，但是
    我看到他們都可以正常在公司內部辦公室走動，而內部辦公
    室都是該公司主要主管辦公室，很明顯他們都是公司主要成
    員（卷第75頁）；至於己○○、Ｙ○○2 人我也可以確定
    我在該公司（富利寶）看過多次等語（卷第76頁）。及被
    害人甲丁○（基高公司部分）於警詢中指稱：Ｙ○○我對他
    有很深印象，因為我剛投資該公司對很多作業不甚了解，在
    電梯內我向他打招呼，但是他都不理我，到達公司後按照公
    司規定必須由櫃臺小姐帶我們這些投資者進入公司小房間，
    但是當電梯停在11樓他走在我前面直接走進去公司，正因如
    此我對他有很深印象（卷第120 頁）為據。
四、訊據被告Ｙ○○堅決否認有上開犯行，並辯稱：我根本未在
    本件詐欺集團所開設的公司裡任職，我自己任職於保險公司
    已經十幾年，更沒有參與詐騙被害人的行為的等語。
五、經查：
１、鍾雅文、甲丁○於警訊及本院審理時，雖均稱渠等曾分別在
    富利寶及基高公司見過Ｙ○○。然實際在包廂內詐騙聳恿甲
    辛○投資之人為甲庚○、Ｍ○○；帶甲辛○至投資室及陪同
    甲辛○前往銀行匯款之人為Ｐ○○。至於聳恿甲丁○投資之
    人，則為Ｒ○○、亥○○、陳副理及小真，亦非Ｙ○○，詐
    騙過程中宇○○、Ｐ○○擔任櫃檯人員，宇○○並曾帶甲丁○至包廂內等情，業經鍾雅文、甲丁○證述在卷（詳如前述
    ）。況如前述，於本案全部被害人遭詐騙之過程，Ｙ○○既
    未在包廂內聳恿被害人投資，亦未在櫃檯當班值勤，更未分
    擔或參與其他任何工作，難認Ｙ○○與甲庚○及其他有罪被
    告間，有共同犯意聯絡及行為分擔。
２、再參酌本審理時，鍾雅文所證稱略以：我在富利寶任職大概
    四、五個月，我看過己○○、Ｙ○○二人從櫃檯旁邊的安全
    門走出來，那個安全門平常是要控制的，印象中己○○、Ｙ
    ○○在我任職期間，我只有一次看到他們二人出現。當時我
    未與他們二人交談，也不知道他們去那裡做什麼。那次是下
    午二、三點，我正好要進公司看到的，我沒跟他們打招呼，
    因為不認識，當時雙方就正好擦身而過。因此過程只是短短
    數秒。我看到的時候，他們已站在安全門外面，所以我不知
    道安全門裡面有沒有人；我曾進去過安全門後的辦公室，安
    全門後面的辦公室是隔很多小間的辦公室，我只進去裡面一
    間辦公室而已，裡面有壹台投資用的電腦，主管的辦公室則
    是在左邊的第一間。至於己○○、Ｙ○○則究竟有無進去辦
    公室我則不清楚實際遊說我的只有甲庚○、Ｍ○○等語，暨
    證稱：（你任職富利寶的這段期間，你的工作是何人交付給
    你的？）是陳嘉真、阿凱，最主要是甲庚○，但都不是這幾
    位被告。（妳工作完成之後，要向誰報告？）甲庚○、Ｍ○○」等語（參院(九)卷175 至180 頁），堪信，鍾雅文於92年
    任職富利寶公司4 、5 個月期間，僅因擦肩而過偶遇Ｙ○○
    一次，該次見面更僅歷時短短數秒鐘。則於事隔約一年後，
    即93年8 月間鍾雅文於警局時，僅憑該短暫之印象指認Ｙ○○，實難認無誤指之可能。
３、又甲丁○於審理中，經當面指認後，雖證稱：因時隔已久，
    以致就其任職基高期間是否見過Ｙ○○，其已沒印象等語。
    然甲丁○於警訊時，實亦既僅指稱曾在電梯內見過Ｙ○○，
    而未明確陳明Ｙ○○有何施用詐術之行為。況本院審理時，
    甲丁○明確證述：「（卷120 頁的筆錄，究竟你所稱的在
    電梯看到的那個人，是不是Ｙ○○？）跟我騙的人我肯定不
    是這個人，有些人我是在櫃台看過，但Ｙ○○我真的想不出
    來。（姑且不論妳在電梯看到的那個人是不是Ｙ○○，請問
    那個人對你究竟有沒有施用什麼詐術？）沒有。（妳在警卷
    中說，你投資時有很多業務不了解，你有請教妳在電梯遇到
    的那個人嗎？）沒有。（所以依照你的證述，頂多你是在現
    場看過Ｙ○○而已？在你被害的過程中她並沒有跟你有接觸
    、交談、鼓勵你投資等等？）對。（你看到她，她究竟是進
    去公司做什麼，是否知道？是不是公司主管，是否知道？）
    我都不知道。但我現在再回想，我真的覺得她是我在電梯中
    看到的那個人等語（參院(十一)卷46至49頁），故本院實難認Ｙ
    ○○有何詐欺行為。
４、又ｂ○○於警詢中曾證稱：在基高對我行騙者有歐陽組長、
    高主任、郭玉停、黃淑華等人，郭玉停、黃淑華等人的真實
    姓名我不知道等語（卷第949 、951 頁），嗣於本院審理
    時當庭指認後，ｂ○○雖稱，因為身材、輪廓、聲音很像，
    所以其懷疑Ｙ○○就是郭玉停，只是以前化濃粧而已；其實
    那個郁婷我很懷疑是跟我一起作的女生，否則不會那麼巧也
    叫做郁婷等語。然該次審理時，ｂ○○亦稱：「玉停」是音
    譯其不知正確之用字，暨證稱其並不能肯定就是Ｙ○○（院
    (十一)卷頁筆錄）。再則，警訊時ｂ○○既稱，警方提供的相片
    中沒有郭玉婷，則實不能單憑ｂ○○於事隔多年後不確定之
    懷疑即認Ｙ○○即為郭玉停。況且，本件依其他同案被告之
    供述，該詐欺集團參與詐騙之員工所用之中文假名，則多為
    「改名不改姓」（例如巳○○自稱林建隆、林隆豐、林宏遠
    等；丑○○自稱呂雅君、呂婉如、呂玉萍等），幾無於行騙
    過程中以真名或本名告知被害人的情形，而「Ｙ○○」與「
    郭玉停」兩者則為「姓不同，而名之音譯雷同」，實於該詐
    欺集團之作案模式不同，故難認Ｙ○○即為詐騙ｂ○○之郭
    玉停。
５、又酉○○於警詢中雖曾證稱：ｃ○○、Ｙ○○二人應是公司
    較高階的人員（家多福公司），Ｙ○○是一次自公司內部走
    到櫃臺，要我好好工作，並要我把頭髮放下，說會較漂亮等
    語（卷68至69頁）；且於本院審理中證稱：有人叫我把頭
    髮放下來，但事隔已久，已忘記是否是Ｙ○○；叫我放下頭
    髮之人身高比我高很多，應該有超過160 ，我身高153 ，當
    時我坐著，所以感覺對方很高等語。然該次審理時，酉○○
    亦證稱：其僅在某日中午，因藉口下午要參加畢業典禮須請
    假以便離職時，該位要其放下頭髮之女子從裏面出來到櫃檯
    時，見過該女子一次，該女子說好並說不要太常請假，及說
    頭髮放下較好看，然後彼此就未繼續交談了，過程大概約一
    分鐘左右；警訊時我是憑相片指認，並未見過Ｙ○○本人等
    語（院(十)卷68至72頁），則酉○○於警詢指證時，既未見過
    Ｙ○○本人，實無從辨視Ｙ○○與該女子之身高、體型是否
    相似；且其於指證前僅曾短暫與該女子接觸，難認其無誤認
    之可能。況同次審理時．ｃ○○結證稱：我非常確定Ｙ○○
    未在家多福任職，我覺得酉○○所說的女子可能是「sammy
    」（音譯），並非本案中之被告，也不在警卷照片中，我猜
    酉○○看到的應該是我講的SEMY，SEMY身高比我矮，約165
    公分，她的髮型確實是像酉○○警詢中所指證之照片等語；
    又曾在家多福公司任職之被告壬○○亦證稱：其對Ｙ○○沒
    印象，任職家多福公司時也未見過Ｙ○○等語（參院(十)卷72
    至74頁）。從而，本院自難遽為不利於Ｙ○○之認定。
６、又被告Ｙ○○自81年5 月18日起，任職於南山人壽保險公司
    迄今已滿17年，且自93年1 月1 日起在該公司高雄分公司擔
    任專員乙職至今，有在職證明書、員工晉陞通知書、服務獎
    狀等書證在卷可參（參院五卷135 至138 頁），此與本案其
    他被告及被害人多因無工作而看報前往求職之情形，顯有不
    同，被告Ｙ○○有固定之工作及收入，既較無至前揭公司任
    職必要，實亦無從於正職上班期間，常到本案之虛設公司工
    作行騙之可能。況本案被害人均未指Ｙ○○有詐騙之行為，
    縱被告確曾出現在部分虛設公司現場，亦難排除僅是單純前
    往找同案被告即其夫己○○的可能。
六、綜上所述，依卷內證據並不能證明Ｙ○○曾在附表一所示虛
    公司任職及詐騙各被害人，且本案亦不該當公司法第9 條第
    1 項、期貨交易法第112 條第5 款要件（詳如玖所述），從
    而檢察官指被告違反刑法第340 條常業詐欺罪及公司法第9
    條第1 項、期貨交易法第112 條第5 款，均屬不能證明。揆
    諸上開說明，自應為被告無罪之諭知。
據上論斷，應依刑事訴訟法第299 條第1 項前段、第301 條，刑
法第2 條第1 項前段、第28條、第74條1 項第1 款、第38條第1
項第2 款，修正前刑法第340 條，刑法施行法1 之1 條，中華民
國九十六年罪犯減刑條例第2 條第1 項第3 款、第3 條第1 項第
16款、第5 條、第7條 ，判決如主文。
本案經檢察官Ｄ○○到庭執行職務
中    華    民    國    98    年    11    月    13    日
                  刑事第四庭  審判長法  官  洪碩垣
                                    法  官  葉文博
                                    法  官  張  震
以上正本證明與原本無異。
如不服本判決應於收受送達後10日內向本院提出上訴書狀，並應
敘述具體理由；如未敘述上訴理由者，應於上訴期間屆滿後20日
內向本院補提理由書（均須按他造當事人之人數附繕本）「切勿
逕送上級法院」。
中    華    民    國    98    年    11    月    13    日
                                    書記官  鄒秀珍
附錄論罪科刑條文：
中華民國刑法第340條
以犯第三百三十九條之罪為常業者，處一年以上七年以下有期徒
刑，得併科五萬元以下罰金。
┌────────────────────────────────────────┐
│附表一                                                                          │
├──┬─────────┬──────┬───────────────┬────┤
│編號│公司名稱          │准許設立日期│公司地址                      │負責人  │
├──┼─────────┼──────┼───────────────┼────┤
│１  │百富發有限公司    │92年1 月21日│高雄市前金區○○○路20號8 樓  │陳南宏  │
├──┼─────────┼──────┼───────────────┼────┤
│２  │富利寶企業有限公司│92年5 月27日│高雄市左營區○○○路12號16樓  │王祈人  │
├──┼─────────┼──────┼───────────────┼────┤
│３  │明績企業有限公司  │92年9 月間  │臺南縣永康市689 號7樓         │ｔ○○  │
├──┼─────────┼──────┼───────────────┼────┤
│４  │基高事業有限公司  │92年11月14日│高雄市○○區○○路139號11樓   │丙○○  │
├──┼─────────┼──────┼───────────────┼────┤
│５  │富昌企業有限公司  │92年12月間  │高雄市苓雅區○○○路20號3 樓  │張立通  │
├──┼─────────┼──────┼───────────────┼────┤
│６  │連勝商業有限公司  │93年3 月8 日│高雄市新興區○○○路158號12樓 │午○○  │
├──┼─────────┼──────┼───────────────┼────┤
│７  │興旺嘉企業有限公司│93年5 月3 日│高雄市○○區○○路155號13樓之1│ｎ○○  │
├──┼─────────┼──────┼───────────────┼────┤
│８  │家多福實業有限公司│93年5 月間  │高雄縣岡山鎮○○路88號6 樓    │ｐ○○  │
├──┼─────────┼──────┼───────────────┼────┤
│９  │寶鼎新業有限公司  │93年9 月間  │屏東縣屏東市○○路248號5樓    │Ｎ○○  │
└──┴─────────┴──────┴───────────────┴────┘
┌──────────────────────────┐
│附表二（各被害人任職之公司及時間）                  │
├──────────────────────────┤
│一、百富發公司                                      │
│１、ｌ○○：92年2月14日至92年7月（卷第840頁）     │
├──────────────────────────┤
│二、富利寶公司                                      │
│１、Ｔ○○○：92年8月至92年9月底（卷849頁）       │
│２、ａ○○：92年7月中旬至92年8月底（卷853頁）     │
│３、方淑楨：92年8月至92年9月（卷861頁）           │
│４、子○○：92年6月9日至92年10月底（卷868頁）     │
│５、申○○：92年9月2日至92年11月3日（卷878頁）    │
│６、Ｊ○○：92年6月至92年9月（卷886頁）           │
│７、鍾雅文：92年4月至92年10月（卷74頁）           │
│８、黃○○：92年7月至92年9月（卷905頁）           │
│９、Ｘ○○：92年9月12日（卷932頁）                │
├──────────────────────────┤
│三、明績公司                                        │
│１、Ｇ○○：92年10月（卷77頁）                    │
│２、Ｏ○○：92年12月初（卷85頁）                  │
├──────────────────────────┤
│四、基高公司                                        │
│１、寅○○：93年3月2日至93年3月底（卷924頁）      │
│２、卯○○：92年12月24日至93年4月初（卷936頁）    │
│３、ｂ○○：92年12 月至93年4月（卷949頁）         │
│４、Ｉ○○：92年12月15日至93年4 月初（卷961頁）   │
│５、甲丁○：93年2月24日至93年4月8日（卷970頁）    │
│６、Ｓ○○：93年3月4日至93年4月7日（卷978頁）     │
│７、Ｖ○○：93年1月2日至93年4月19日（卷985頁）    │
│８、Ｆ○○：93年2月初至93年4月初（卷991頁）       │
│９、戌○○：93年3月5日至93年4月8日（卷125頁）     │
│１０、乙○○：93年2月14 日至93年4月8日（卷128頁）   │
│、辛○○○：92年11月26日至93年1月15日（卷133頁）│
│、辰○○：93年1月5日至93年4月8日（卷140頁）     │
├──────────────────────────┤
│五、富昌公司                                        │
│１、甲丙○：92年12月初（卷912頁）                 │
│２、ｈ○○：92年12月17日至92年12月29日（卷918頁） │
│六、連勝公司                                        │
│１、ｗ○○：93年5月份至93年6月22日（卷998頁）     │
│２、Ｌ○○：93年3月16日至93年6月14日（卷1005頁）  │
│３、甲乙○：93年4月29日至93年6月初（卷1013頁）    │
├──────────────────────────┤
│七、興旺嘉公司                                      │
│１、Ｋ○○：93年5月17日至93年8月間（卷1022頁）    │
│２、ｙ○○：93年7月4日至93年8月30日（卷1033頁）   │
│３、甲甲○：93年6月29日至93年8月26日（卷1052頁）  │
│４、ｊ○○：93年8月4日至93年8月30日（卷33頁）     │
│５、孟寧綺：93年6月1日至93年8月30日（卷1081頁）   │
│６、Ｗ○○：93年8月5日至93年8月30日（卷1091頁）   │
│７、Ｚ○○：93年6月底至93年8月30日（卷1096頁）    │
│８、ｄ○○○：93年7月17日至93年8月30日（卷1109頁）│
│９、天○○：93年8月1日至93年8月30日（卷1120頁）   │
│１０、ｘ○○：93年8月初至93年8月30日（卷1228頁）    │
│、Ｕ○○：93年5月6日（卷364頁背面）             │
├──────────────────────────┤
│八、家多福實業有限公司                              │
│１、ｑ○○：93年5月27日至93年6月13日（卷149頁）   │
│２、ｕ○○：93年5月22日至93年6月13日（卷第159頁） │
├──────────────────────────┤
│九、寶鼎新公司                                      │
│１、ｉ○○即ｋ○○：93年9月16日至93年9月21日（卷11│
│                    28頁）                          │
│２、癸○○：93年9月17日至93年9月21日（卷1138頁）  │
│３、ｖ○○：93年9月21日（卷1145頁）               │
│４、Ａ○○：93年9月21日（卷1148頁）               │
│５、ｚ○○：93年9月21日（卷1169頁）               │
│６、Ｑ○○：93年9月13日至93年9月21日（卷1174頁）  │
│７、ｒ○○：93年9月20日（卷1185頁）               │
│８、ｆ○○：93年9月21日（卷1190頁）               │
│９、葉碧雲：93年8月31日至93年9月21日（卷1194頁）  │
│１０、戊○○：93年9月20日至93年9月21日（卷1202頁）  │
│、甲戊○：93年9月17日至93年9月21日（卷1208頁）  │
│、未○○○：93年9月1日至93年9月21日（卷1214頁） │
│、庚○○：93年9月15日至93年9月21日（卷1221頁）  │
│、林玉美：93年9月初至93年9月21日（卷1235頁）    │
│、Ｅ○○：93年9月21日（卷1252頁）               │
└──────────────────────────┘
┌─────────────────────────────────┐
│附表三：各被告任職公司期間                                        │
├────┬────────────────────────────┤
│被告    │任職公司及起迄時間                                      │
├────┼────────────────────────────┤
│巳○○  │(一)富昌：約92年12月初～92年12月底（卷第509頁、卷(十二)7頁）│
│        │(二)基高：約93年3月初～3月底（卷(十二)7頁）                   │
│        │(三)連勝：約93年3月～96年6月中旬（卷第501頁）           │
│        │(四)興旺嘉：約93年6月～93年8月底（卷第501頁）           │
│        │(五)寶鼎新：約93年8月～93年9月21日（卷第501頁）         │
│        │          約93年9月8日左右～（卷第36至37頁）          │
├────┼────────────────────────────┤
│Ｈ○○  │(一)寶鼎新：約93年8月1日起（卷第533頁）                 │
├────┼────────────────────────────┤
│ｍ○○  │(一)興旺嘉：約93年6月～93年8月底（卷第478頁）           │
│        │(二)寶鼎新：約93年8月15、16日～93年21日（卷第467頁）    │
├────┼────────────────────────────┤
│ｇ○○  │(一)基高：（院卷(十二)第20頁）                                │
│        │(二)興旺嘉：約93年5月～93年8月中旬（卷第617頁）         │
│        │(三)寶鼎新：約93年8月～93年9月21日（卷第609頁）         │
├────┼────────────────────────────┤
│ｅ○○  │(一)寶鼎新：約93年8月～93年9月21日（卷第629頁）         │
├────┼────────────────────────────┤
│丑○○  │(一)百富發：院卷(九)182頁                                   │
│        │(二)基高：院卷(十)97頁背面                                  │
│        │(三)興旺嘉：約93年8月～93年8月底（卷第687、695頁）      │
│        │(四)寶鼎新：約93年8月底～93年9月21日（卷第687、695頁）  │
├────┼────────────────────────────┤
│甲己○  │(一)基高：即約被害人卯○○任職期間（卷(十二)第31頁）          │
│        │(二)寶鼎新：約93年8月～93年9月21日（卷第730頁）         │
├────┼────────────────────────────┤
│Ｎ○○  │(一)寶鼎新：約93年9月初～93年9月21日（卷第447頁）       │
├────┼────────────────────────────┤
│Ｐ○○  │(一)百富發：參院卷(九)182頁背面）                           │
│        │(二)富利寶：參院卷(九)182頁背面）                           │
│        │(三)基高：參院卷(九)第182頁背面）                           │
│        │(四)寶鼎新：約93年8月～93年9月21日（卷第676頁）         │
├────┼────────────────────────────┤
│地○○  │(一)寶鼎新：約93年8月～93年9月21日（卷第765頁）         │
├────┼────────────────────────────┤
│甲○○  │(一)寶鼎新：約93年8月～93年9月21日（卷第786頁）         │
├────┼────────────────────────────┤
│Ｂ○○  │(一)興旺嘉：約93年6月～93年9月14日（卷第755頁）         │
│        │(二)寶鼎新：卷753頁、卷755頁                          │
├────┼────────────────────────────┤
│己○○  │(一)明績：約92年8月～92年10月（卷第62頁）               │
├────┼────────────────────────────┤
│ｃ○○  │(一)家多福：約93年5 月～93年6 月11日（卷22頁、卷(十二)22頁）│
├────┼────────────────────────────┤
│玄○○  │(一)基高：院(五)卷177頁                                     │
├────┼────────────────────────────┤
│宇○○  │(一)基高：約93年1月～93年3月31日（卷第11頁）            │
│        │(二)家多福：約93年6月～93年6月11日（卷第10頁背面）      │
├────┼────────────────────────────┤
│壬○○  │(一)基高：約93年1月～93年3月（卷15頁）                  │
│        │(二)家多福：約93年5 月～93年6 月11日（卷15頁背面）      │
├────┼────────────────────────────┤
│ｓ○○  │(一)家多福：約93年5月～93年6月11日（卷33頁）            │
├────┼────────────────────────────┤
│丙○○  │(一)基高：約92年11月～93年3月（卷第829頁）              │
├────┼────────────────────────────┤
│午○○  │(一)連勝：約93年2月底～93年7月初（卷第822頁）           │
├────┼────────────────────────────┤
│ｎ○○  │(一)興旺嘉：院(五)卷99頁背面                                │
├────┼────────────────────────────┤
│ｐ○○  │(一)家多福：約93年5月～93年6月11日（卷7頁）             │
└────┴────────────────────────────┘
┌─────────────────────────────────────────────────────┐
│附表四                                                                                                    │
├──┬────┬───────────┬────┬───┬───┬───┬───────────┬────┤
│公司│被害人  │實際在包廂內慫恿詐騙被│面試    │被害人│帶被害│陪同匯│其他行為              │被詐騙金│
│    │        │害人投資之人          │        │受騙時│人至投│款或領│                      │額      │
│    │        │                      │        │擔任櫃│資室者│錢者  │                      │        │
│    │        │                      │        │臺之人│      │      │                      │        │
├──┼────┼───────────┼────┼───┼───┼───┼───────────┼────┤
│(一)富│1.ｌ○○│丑○○、陳美娟、LEO 、│        │Ｐ○○│Ｐ○○│      │                      │80萬（退│
│百發│        │郭淑貞                │        │      │      │      │                      │10萬）  │
├──┼────┼───────────┼────┼───┼───┼───┼───────────┼────┤
│ (二) │1.Ｇ○○│己○○、JULY、陳念儀、│        │      │      │      │                      │100萬   │
│ 明 │        │江小姐、王經理        │        │      │      │      │                      │        │
│    ├────┼───────────┼────┼───┼───┼───┼───────────┼────┤
│ 績 │2.Ｏ○○│己○○、SAMMIE、陳秋樺│        │      │      │      │                      │80萬    │
├──┼────┼───────────┼────┼───┼───┼───┼───────────┼────┤
│ (三) │1.甲丙○│巳○○、亥○○、阿皆、│不詳姓名│      │      │      │                      │120萬   │
│ 富 │        │不詳之面試小姐        │之女子  │      │      │      │                      │        │
│    ├────┼───────────┼────┼───┼───┼───┼───────────┼────┤
│ 昌 │2.ｈ○○│亥○○、李秀玲、阿傑  │        │      │      │      │                      │80萬    │
├──┼────┼───────────┼────┼───┼───┼───┼───────────┼────┤
│ (四) │1.ｗ○○│甲庚○、Ｒ○○、吳主管│        │      │      │      │午○○之其他行為係指招│120萬   │
│    │        │王主管、郭佩娟、江雅玲│        │      │      │      │呼被害人，並告知公司線│        │
│    │        │美鳳                  │        │      │      │      │路有問題先不用上班    │        │
│ 連 ├────┼───────────┼────┼───┼───┼───┼───────────┼────┤
│    │2.Ｌ○○│甲庚○、Ｒ○○、丁○○│        │      │      │      │                      │88萬    │
│    │        │巳○○、李淑玲        │        │      │      │      │                      │        │
│ 勝 ├────┼───────────┼────┼───┼───┼───┼───────────┼────┤
│    │3.甲乙○│甲庚○、丁○○、亥○○│        │      │      │      │                      │300 萬（│
│    │        │李佩珍                │        │      │      │      │                      │退20萬）│
├──┼────┼───────────┼────┼───┼───┼───┼───────────┼────┤
│ (五) │1.ｑ○○│ｃ○○、宇○○、呂宜真│ｃ○○  │ｓ○○│ｃ○○│      │                      │40萬    │
│ 家 │        │                      │        │壬○○│      │      │                      │        │
│ 多 ├────┼───────────┼────┼───┼───┼───┼───────────┼────┤
│ 福 │2.ｕ○○│ｃ○○、林雅蕙、燦美  │壬○○  │ｓ○○│ｓ○○│      │                      │40萬    │
│    │        │                      │        │      │壬○○│      │                      │        │
├──┼────┼───────────┼────┼───┼───┼───┼───────────┼────┤
│    │1.陳洪愛│Ｍ○○、洪秀明、張玥琳│        │      │      │      │                      │160萬   │
│    │  惠    │賽門、雷力            │        │      │      │      │                      │        │
│    ├────┼───────────┼────┼───┼───┼───┼───────────┼────┤
│    │2.ａ○○│Ｍ○○、陳俊傑、魏成洲│        │      │      │      │                      │160萬   │
│    ├────┼───────────┼────┼───┼───┼───┼───────────┼────┤
│ (六) │3.方淑楨│Ｍ○○、亥○○、ARY、 │        │      │      │      │                      │600萬   │
│    │        │沁華                  │        │      │      │      │                      │        │
│ 富 ├────┼───────────┼────┼───┼───┼───┼───────────┼────┤
│    │4.子○○│Ｍ○○、陳俊傑、魏成洲│        │Ｐ○○│      │Ｐ○○│                      │200萬   │
│    ├────┼───────────┼────┼───┼───┼───┼───────────┼────┤
│    │5.申○○│Ｍ○○、郭淑芳、小琳、│        │      │      │      │                      │120萬   │
│    │        │賽門                  │        │      │      │      │                      │        │
│    ├────┼───────────┼────┼───┼───┼───┼───────────┼────┤
│ 利 │6.Ｊ○○│甲庚○、Ｍ○○、陳麗珍│        │      │      │      │                      │640萬   │
│    │        │、賽門、阿賢、不知姓名│        │      │      │      │                      │        │
│    │        │年籍之男女各1名       │        │      │      │      │                      │        │
│    ├────┼───────────┼────┼───┼───┼───┼───────────┼────┤
│ 寶 │7.甲辛○│甲庚○、Ｍ○○        │        │Ｐ○○│Ｐ○○│Ｐ○○│                      │360萬   │
│    ├────┼───────────┼────┼───┼───┼───┼───────────┼────┤
│    │8.黃○○│Ｍ○○、亥○○、巴黎、│        │Ｐ○○│      │不知姓│                      │50萬    │
│    │        │賽門、佳雨、不知姓名年│        │      │      │名年籍│                      │        │
│    │        │籍之女子3名           │        │      │      │之2名 │                      │        │
│    │        │                      │        │      │      │女子  │                      │        │
│    ├────┼───────────┼────┼───┼───┼───┼───────────┼────┤
│    │9.Ｘ○○│Ｍ○○                │        │      │      │      │                      │300萬   │
├──┼────┼───────────┼────┼───┼───┼───┼───────────┼────┤
│    │1.寅○○│ｇ○○、許芸淇、陳副理│        │宇○○│宇○○│      │                      │486萬5仟│
│    │        │淑玲                  │        │壬○○│壬○○│      │                      │        │
│    ├────┼───────────┼────┼───┼───┼───┼───────────┼────┤
│    │2.卯○○│Ｍ○○、ｇ○○、甲己○│        │Ｐ○○│Ｐ○○│ｇ○○│                      │170 萬（│
│    │        │江佩宜                │        │宇○○│宇○○│      │                      │退4 萬）│
│    ├────┼───────────┼────┼───┼───┼───┼───────────┼────┤
│    │3.ｂ○○│Ｍ○○、甲庚○、郭玉停│        │Ｐ○○│宇○○│      │                      │200萬   │
│ (七) │        │黃淑華                │        │宇○○│壬○○│      │                      │        │
│    │        │                      │        │壬○○│      │      │                      │        │
│    ├────┼───────────┼────┼───┼───┼───┼───────────┼────┤
│    │4.Ｉ○○│Ｍ○○、甲庚○、江鈺娟│壬○○  │宇○○│宇○○│      │                      │160萬（ │
│    │        │黃淑華                │        │Ｐ○○│Ｐ○○│      │                      │退4 萬）│
│    │        │                      │        │      │壬○○│      │                      │        │
│    ├────┼───────────┼────┼───┼───┼───┼───────────┼────┤
│    │5.甲丁○│Ｒ○○、亥○○、小真、│        │Ｐ○○│宇○○│      │                      │400萬（ │
│ 基 │        │陳副理                │        │徐詩惠│      │      │                      │退40 萬 │
│    │        │                      │        │宇○○│      │      │                      │）      │
│    ├────┼───────────┼────┼───┼───┼───┼───────────┼────┤
│    │6.Ｓ○○│甲庚○、丑○○、高組長│        │宇○○│宇○○│      │                      │320萬   │
│    │        │江靜慧                │        │      │      │      │                      │        │
│    ├────┼───────────┼────┼───┼───┼───┼───────────┼────┤
│    │7.Ｖ○○│甲庚○、玄○○、洪佳琦│壬○○  │宇○○│宇○○│      │                      │299萬   │
│    │        │寶哥、                │        │Ｐ○○│壬○○│      │                      │        │
│ 高 │        │                      │        │      │Ｐ○○│      │                      │        │
│    ├────┼───────────┼────┼───┼───┼───┼───────────┼────┤
│    │8.Ｆ○○│玄○○、亥○○、陳副理│壬○○  │宇○○│宇○○│      │                      │160萬   │
│    │        │李佳容                │        │      │      │      │                      │        │
│    ├────┼───────────┼────┼───┼───┼───┼───────────┼────┤
│    │9.戌○○│甲庚○、巳○○、壬○○│        │宇○○│宇○○│      │                      │444萬   │
│    │        │                      │        │      │      │      │                      │        │
│    ├────┼───────────┼────┼───┼───┼───┼───────────┼────┤
│    │10.乙○○│甲庚○、許芸英、呂惠美│香港籍男│宇○○│宇○○│      │                      │120萬   │
│    │        │、江欣瑜、陳副理      │子      │      │      │      │                      │        │
│    ├────┼───────────┼────┼───┼───┼───┼───────────┼────┤
│    │11.余侯周│Ｍ○○、陳副理、江怡君│壬○○  │宇○○│宇○○│      │                      │200萬（ │
│    │  枝    │黃淑英                │        │      │      │      │                      │退10萬元│
│    │        │                      │        │      │      │      │                      │）      │
│    ├────┼───────────┼────┼───┼───┼───┼───────────┼────┤
│    │12.辰○○│不知姓名之男性主任及女│壬○○  │宇○○│宇○○│      │                      │80萬    │
│    │        │性主任、秀玲、郭淑婷  │        │      │      │      │                      │        │
├──┼────┼───────────┼────┼───┼───┼───┼───────────┼────┤
│    │1.Ｋ○○│丁○○、Ｍ○○、亥○○│        │      │      │      │                      │80萬    │
│    │        │張先生、郭嘉惠        │        │      │      │      │                      │        │
│    ├────┼───────────┼────┼───┼───┼───┼───────────┼────┤
│    │2.ｙ○○│丁○○、Ｍ○○、ｍ○○│        │Ｂ○○│Ｂ○○│      │                      │120萬   │
│ (八) │        │徐詩惠                │        │      │      │      │                      │        │
│    ├────┼───────────┼────┼───┼───┼───┼───────────┼────┤
│    │3.甲甲○│Ｒ○○、Ｍ○○、丁○○│        │Ｂ○○│      │ｎ○○│                      │160萬   │
│    │        │亥○○、徐詩惠、巳○○│        │      │      │      │                      │        │
│    ├────┼───────────┼────┼───┼───┼───┼───────────┼────┤
│ 興 │4.ｊ○○│Ｒ○○、Ｍ○○、巳○○│        │Ｂ○○│      │      │                      │160萬   │
│    │        │呂麗華                │        │      │      │      │                      │        │
│    ├────┼───────────┼────┼───┼───┼───┼───────────┼────┤
│    │5.孟寧綺│Ｍ○○、亥○○、ｇ○○│        │      │      │ｎ○○│                      │130萬   │
│    ├────┼───────────┼────┼───┼───┼───┼───────────┼────┤
│    │6.Ｗ○○│Ｍ○○、亥○○、李佳蓉│        │Ｂ○○│      │ｎ○○│                      │120萬   │
│ 旺 │        │A-MI                  │        │ｇ○○│      │      │                      │        │
│    ├────┼───────────┼────┼───┼───┼───┼───────────┼────┤
│    │7.Ｚ○○│丁○○、Ｍ○○、Ｒ○○│        │      │      │      │                      │320萬   │
│    │        │ｇ○○、巳○○、郭淑萍│        │      │      │      │                      │        │
│    ├────┼───────────┼────┼───┼───┼───┼───────────┼────┤
│    │8.楊巫素│Ｍ○○、丑○○、徐詩惠│        │      │      │      │                      │40萬    │
│ 嘉 │  美    │阿麥                  │        │      │      │      │                      │        │
│    ├────┼───────────┼────┼───┼───┼───┼───────────┼────┤
│    │9.天○○│Ｍ○○、巳○○、亥○○│        │      │      │亥○○│                      │40萬    │
│    │        │阿麥                  │        │      │      │      │                      │        │
│    ├────┼───────────┼────┼───┼───┼───┼───────────┼────┤
│    │10.ｘ○○│Ｍ○○、亥○○、ｇ○○│        │Ｂ○○│Ｂ○○│ｎ○○│                      │80萬    │
│    ├────┼───────────┼────┼───┼───┼───┼───────────┼────┤
│    │11.Ｕ○○│張先生、林先生、雅雯、│        │      │      │      │                      │80萬    │
│    │        │嘉瑜                  │        │      │      │      │                      │        │
├──┼────┼───────────┼────┼───┼───┼───┼───────────┼────┤
│    │1.ｉ○○│丁○○、巳○○、甲○○│地○○  │Ｐ○○│      │      │                      │40萬500 │
│    │(ｋ○○)│                      │        │徐詩惠│      │      │                      │元（經法│
│    │        │                      │        │      │      │      │                      │院發還）│
│    ├────┼───────────┼────┼───┼───┼───┼───────────┼────┤
│    │2.癸○○│甲庚○、丑○○、亥○○│地○○  │Ｐ○○│      │      │                      │尚未出資│
│    │        │                      │        │      │      │      │                      │        │
│    ├────┼───────────┼────┼───┼───┼───┼───────────┼────┤
│    │3.ｖ○○│Ｒ○○、甲○○        │地○○  │      │      │      │                      │尚未出資│
│(九)  ├────┼───────────┼────┼───┼───┼───┼───────────┼────┤
│    │4.Ａ○○│                      │地○○  │Ｐ○○│      │      │                      │尚未出資│
│    ├────┼───────────┼────┼───┼───┼───┼───────────┼────┤
│    │5.ｚ○○│丁○○、ｅ○○        │地○○  │Ｐ○○│      │      │Ｎ○○之其他行為係指向│尚未出資│
│    │        │                      │        │      │      │      │被害人要身分證號碼    │        │
│    ├────┼───────────┼────┼───┼───┼───┼───────────┼────┤
│    │6.Ｑ○○│丁○○、Ｍ○○、亥○○│地○○  │Ｐ○○│ｅ○○│Ｎ○○│                      │80萬2900│
│    │        │、丑○○              │        │ｅ○○│      │      │                      │元      │
│ 寶 ├────┼───────────┼────┼───┼───┼───┼───────────┼────┤
│    │7.ｒ○○│甲庚○、ｍ○○、丑○○│地○○  │Ｐ○○│ｅ○○│      │                      │尚未出資│
│    │        │ｅ○○                │        │      │      │      │                      │        │
│    ├────┼───────────┼────┼───┼───┼───┼───────────┼────┤
│    │8.ｆ○○│Ｍ○○、ｅ○○        │地○○  │Ｐ○○│      │      │Ｎ○○之其他行為係指向│尚未出資│
│    │        │                      │        │      │      │      │被害人要身分證號碼    │        │
│ 鼎 ├────┼───────────┼────┼───┼───┼───┼───────────┼────┤
│    │9.葉碧雲│Ｒ○○、徐詩惠、巳○○│地○○  │      │      │Ｎ○○│                      │40萬    │
│    ├────┼───────────┼────┼───┼───┼───┼───────────┼────┤
│    │10.戊○○│Ｒ○○                │地○○  │Ｐ○○│Ｐ○○│      │                      │尚未出資│
│    ├────┼───────────┼────┼───┼───┼───┼───────────┼────┤
│    │11.甲戊○│Ｒ○○、ｇ○○、呂婉玲│地○○  │      │      │      │                      │尚未出資│
│    ├────┼───────────┼────┼───┼───┼───┼───────────┼────┤
│ 新 │12.林沈秋│丁○○、Ｍ○○、甲己○│地○○  │      │      │Ｎ○○│                      │60萬    │
│    │  主    │金主管、呂小姐        │        │      │      │      │                      │        │
│    ├────┼───────────┼────┼───┼───┼───┼───────────┼────┤
│    │13.庚○○│甲庚○、巳○○、徐詩惠│地○○  │      │      │      │                      │尚未出資│
│    ├────┼───────────┼────┼───┼───┼───┼───────────┼────┤
│    │14.林玉美│丁○○、ｍ○○、Ｈ○○│        │Ｐ○○│      │Ｎ○○│                      │40萬    │
│    │        │                      │        │Ｂ○○│      │      │                      │        │
│    ├────┼───────────┼────┼───┼───┼───┼───────────┼────┤
│    │15.Ｅ○○│Ｍ○○、ｍ○○、謝小姐│        │Ｐ○○│Ｐ○○│      │                      │尚未出資│
└──┴────┴───────────┴────┴───┴───┴───┴───────────┴────┘
┌───────────────────────────────────┐
│附表五：扣案物                                                        │
├─┬───────────────────────┬─────────┤
│  │扣押物/數量                                   │備註              │
├─┼───────────────────────┼─────────┤
│  │１ 電腦主機3台                                │高雄縣岡山鎮○○路│
│  │２ EPSON印表機2台                             │88號6樓           │
│(一)│３ SHARP傳真機2台                             │                  │
│家│４ BOSSER碎紙機2台                            │                  │
│多│５ 有線電話機14台                             │                  │
│福│６ 計算機6台                                  │                  │
│  │７ 網路數據機2台                              │                  │
│  │８ 控制開關3個                                │                  │
│  │９ 支票機1台                                  │                  │
│  │１０ 買賣指令簽單1捆                            │                  │
│  │ 監視影像處理器5台                          │                  │
│  │ 鍵盤1組                                    │                  │
│  │ 橡皮字章1盒                                │                  │
│  │ 監視控制器3台                              │                  │
│  │ 影像分離器1台                              │                  │
├─┼───────────────────────┼─────────┤
│  │１ 交易表23本                                 │寶鼎新主機房(1)    │
│  │２ 報價單（空白）1宗                          │                  │
│  │３ 價目表1宗                                  │                  │
│  │４ 進出統計表1本                              │                  │
│  │５ 現金支出傳票19本                           │                  │
│  │６ 薪資袋5捆                                  │                  │
│  │７ 進出統計表182張                            │                  │
│  │８ 高雄市政府營利事業登記證1張                │                  │
│  │９ 買入指令（空白）153本                      │                  │
│  │１０ 交易單（英文版）11本                       │                  │
│  │ 進出統計表（空白）8本                      │                  │
│  │ 交易紀錄表（空白）5本                      │                  │
│  │ 報紙廣告記事本5本                          │                  │
│  │ 空白報表1宗                                │                  │
│  │ 交易紀錄表2張                              │                  │
│  │ 新帳戶之帳號申請表（空白）9張              │                  │
│  │ 出勤表（空白）6張                          │                  │
│  │ 寶鼎新業有限公司寄存收據（空白）4張        │                  │
│  │ 戶口終結書（空白）9張                      │                  │
│  │ 外匯保證金交易優點之書面資料1宗            │                  │
│  │ 打字模版6盒                                │                  │
│  │ 文書資料1宗                                │                  │
│  │ 電腦螢幕26台                               │                  │
│  │ 傳真機3台                                  │                  │
│  │ 計算機3台                                  │                  │
│(二)│ 公司大小章3顆                              │                  │
│寶│ 監視系統轉換機2台                          │                  │
│鼎│ 文書資料1批                                │                  │
│新│ 監視器主機1台                              │                  │
│  │30 碎紙機1台                                  │                  │
│  ├───────────────────────┼─────────┤
│  │ 電腦螢幕4台                                │寶鼎新主機房(2)    │
│  │ 傳真機1台                                  │                  │
│  │ 擴音機1台                                  │                  │
│  │ 列表機2台                                  │                  │
│  │ 計算機2台                                  │                  │
│  │ 電腦主機2台                                │                  │
│  │ 不斷電系統主機1台                          │                  │
│  │ 鍵盤2個                                    │                  │
│  │ 數據機2台                                  │                  │
│  │ 現金支出傳票2本                            │                  │
│  │ 文書資料1批                                │                  │
│  ├───────────────────────┼─────────┤
│  │ 電腦螢幕15台                               │編號3至6、8至12、 │
│  │                                              │14、15、18至20號房│
│  ├───────────────────────┼─────────┤
│  │ 電話機21具                                 │                  │
│  │ 電子計算機45台                             │                  │
│  ├───────────────────────┼─────────┤
│  │ 碎紙機1台                                  │12號房            │
│  │ 支票機1台                                  │                  │
│  │ 印章3盒                                    │                  │
│  ├───────────────────────┼─────────┤
│  │ 文件8卷                                    │3、6、9、12至14、 │
│  │                                              │19、25號房        │
│  ├───────────────────────┼─────────┤
│  │ 空白履歷表1批                              │櫃臺              │
│  │ 電子計算機4台                              │                  │
│  │ 監視器螢幕1台                              │                  │
│  │ 遙控器2具                                  │                  │
│  │ 鎖匙1串                                    │                  │
│  │ 文書資料1宗                                │                  │
│  ├───────────────────────┼─────────┤
│  │ OKWAP行動電話（門號0000000000）1具         │巳○○            │
│  │ MC968行動電話（門號0000000000）1具         │                  │
│  │ 鑰匙1串                                    │                  │
│  │ 私章（林嘉○）1個                          │                  │
│  │ 口罩1個                                    │                  │
│  ├───────────────────────┼─────────┤
│  │ SUMSUNG行動電話（門號0000000000）1具       │ｍ○○            │
│  │ ANYCALL行動電話（門號0000000000）1具       │                  │
│  │ MOTOROLA行動電話（門號0000000000）1具      │                  │
│  ├───────────────────────┼─────────┤
│  │ ANYCALL行動電話（門號0000000000 ）1具      │丁○○            │
│  │ Panasonic行動電話1具                       │                  │
│  │ 鑰匙1串                                    │                  │
│  ├───────────────────────┼─────────┤
│  │ 甲戊○等14人履歷表14張                     │Ｍ○○            │
│  │ ｉ○○寄存收據1張                          │                  │
│  │ 吳曙慧面談資料表1張                        │                  │
│  │ 客戶出資登記表1張                          │                  │
│  │ SUMSUNG行動電話（門號0000000000）1具       │                  │
│  ├───────────────────────┼─────────┤
│  │ 新台幣580,705元                            │甲庚○            │
│  │ 港幣120元                                  │                  │
│  │ 行動電話2具                                │                  │
│  │ 電池2顆                                    │                  │
│  │ 中國農民銀行存摺1本                        │                  │
│  │ 中國農民銀行金融卡1張                      │                  │
│  │ Ｎ○○之私章1個                            │                  │
│  │ 原子筆1支                                  │                  │
│  │ 鎖匙1串                                    │                  │
│  │ 筆記本1本                                  │                  │
│  │ 出勤表座位表 7張                           │                  │
│  ├───────────────────────┼─────────┤
│  │ 行動電話門號卡23張                         │Ｒ○○            │
│  │ 行動電話2具                                │                  │
│  │ 中國銀行提款卡1張                          │                  │
│  │ 遙控器1個                                  │                  │
│  │ 鎖匙1串                                    │                  │
│  ├───────────────────────┼─────────┤
│  │ 行動電話（門號0000000000）1具              │Ｎ○○            │
│  │ 楊明蕙與戴維忠之私章2顆                    │                  │
│  │ 郵政儲金金融卡1張                          │                  │
│  │90 合作金庫金融卡1張                          │                  │
│  │91 郵政總局儲金簿1本                          │                  │
│  │92 Ｎ○○私章1顆                              │                  │
│  ├───────────────────────┼─────────┤
│  │93 手機（門號0000000000）1具                  │Ｈ○○            │
│  │94 手機（門號0000000000）1具                  │                  │
│  │95 手機（門號0000000000）1具                  │                  │
│  │96 文件1批                                    │                  │
│  ├───────────────────────┼─────────┤
│  │97 NOKIA8250型手機（門號0000000000）1具       │地○○            │
│  │98 OKWAP163型手機（門號0000000000）1具        │                  │
│  ├───────────────────────┼─────────┤
│  │99 NOKIA手機（粉紅）1具                       │亥○○            │
│  │100 SUMSUNG手機（白色）（序號000000000000000）1│                  │
│  │   具                                         │                  │
│  │101SHARP手機（銀色）（序號000000000000000）（ │                  │
│  │   含電話晶片0000000000）1具                  │                  │
│  ├───────────────────────┼─────────┤
│  │102 手機（序號35111..06515）1具               │甲己○            │
│  │103 手機（序號000000000000000）1具            │                  │
│  │104 手機（門號0000000000）1具                 │                  │
│  ├───────────────────────┼─────────┤
│  │105 手機（門號0000000000）1具                 │ｅ○○            │
│  │106 記事本1本                                 │                  │
│  │107 ｎ○○護照1本                             │                  │
│  │108 ｎ○○身分證影本正反面1張                 │                  │
│  │109 影印機租用合約書1份                       │                  │
│  ├───────────────────────┼─────────┤
│  │110 手機（序號000000000000000）1具            │ｇ○○            │
│  │111 手機（門號0000000000）1具                 │                  │
│  │112 筆記本1本                                 │                  │
│  ├───────────────────────┼─────────┤
│  │113 手機（門號0000000000）1具                 │甲○○            │
│  │114 手機（門號0000000000）1具                 │                  │
│  │115 印章1顆                                   │                  │
│  │116 記事本1本                                 │                  │
│  ├───────────────────────┼─────────┤
│  │117 手機（門號0000000000）1具                 │Ｐ○○            │
│  │118 手機（門號0000000000）1具                 │                  │
│  ├───────────────────────┼─────────┤
│  │119 SUMSUNG手機（白）1具                      │徐詩惠            │
│  │120 MOTOROLA手機（黑）（門號0000000000）      │                  │
│  │   （序號000000000000000）1具                 │                  │
│  │121 SUMSUNG手機（銀）（門號0000000000）1具    │                  │
│  ├───────────────────────┼─────────┤
│  │122 Panasonic手機（門號0000000000）1具        │丑○○            │
│  │123 SUMSUNG手機（門號0000000000）1具          │                  │
│  │124 SUMSUNG手機（門號0000000000）1具          │                  │
│  ├───────────────────────┼─────────┤
│  │125 手機（門號0000000000）1具                 │Ｃ○○            │
├─┼───────────────────────┼─────────┤
│  │１ 文件資料23份                               │樓下客廳櫃子內查扣│
│  │２ 房屋租賃契約書1本                          │                  │
│(三)├───────────────────────┼─────────┤
│員│３ 交易紀錄表1批                              │樓下餐桌旁查扣    │
│工│４ 帳戶號碼000000000000、2張                  │                  │
│宿├───────────────────────┼─────────┤
│舍│５ 交易紀錄表1批                              │Ｒ○○（1F-A室）  │
│  │６ 戶口終結表及價格一覽表1批                  │                  │
│  │７ 交易紀錄表1批                              │                  │
│  │８ 機票2組                                    │                  │
│  │９ Ｒ○○護照1本                              │                  │
│  │１０ Ｒ○○入出境證1本                          │                  │
│  │ 電話簿1本                                  │                  │
│  │ 電話卡2張                                  │                  │
│  │ 中國銀行客戶通知單1紙                      │                  │
│  │ 香港警察具保書1紙                          │                  │
│  │ 玉佩1條                                    │                  │
│  │ 手錶10只                                   │                  │
│  │ 籤詩2紙                                    │                  │
│  │ 便條紙2紙                                  │                  │
│  │ 皮件10件                                   │                  │
│  │ 相片1張                                    │                  │
│  │ 機票1組                                    │                  │
│  ├───────────────────────┼─────────┤
│  │ 丁○○護照1本                              │丁○○（1F-B室）  │
│  │ 丁○○出入境證1本                          │                  │
│  │ MOTO手機組1組                              │                  │
│  │ LV皮件1個                                  │                  │
│  ├───────────────────────┼─────────┤
│  │ 鑽戒1只                                    │甲庚○（2F-A室）  │
│  │ 袖扣2只                                    │                  │
│  │ NOKIA手機（銀）1具                         │                  │
│  │ CARTIER手錶1只                             │                  │
│  │ 耳機4個                                    │                  │
│  │ 甲庚○護照1本                              │                  │
│  │ 甲庚○出入境證1本                          │                  │
│  ├───────────────────────┼─────────┤
│  │ 港幣570元                                  │Ｍ○○（2F-B室）  │
│  │ 台幣2000元                                 │                  │
│  │ 美金20元                                   │                  │
│  │ LV皮件6個                                  │                  │
│  │ SUMSUNG手機（藍）1具                       │                  │
│  │ GIVENCHY眼鏡1副                            │                  │
│  │ Ｍ○○護照1本                              │                  │
│  │ Ｍ○○出入境證1本                          │                  │
│  │ VERSAGE皮件1個                             │                  │
└─┴───────────────────────┴─────────┘
┌─────────────────────────────────────┐
│附表六：被告自白之筆錄頁次                                                │
├─────────────────────────────────────┤
│一、巳○○：寶鼎新、富昌、連勝、興旺嘉、基高（卷(六)57至60 頁、卷(七)58頁、   │
│    卷(十五)24至27頁、卷(十二)92至96頁）                                          │
│二、ｍ○○：寶鼎新、興旺嘉（卷(六)83、140 頁；卷(十五)33至36頁）                │
│三、ｇ○○：基高、興旺嘉、寶鼎新（卷(六)204 頁、卷(七)123至124 頁、卷(十二)20頁） │
│四、ｅ○○：寶鼎新、連勝（卷(六)204 頁；卷(七)125 至126 頁；卷(十四)193 頁）      │
│五、丑○○：興旺嘉、寶鼎新（卷(五)148頁、卷(六)204頁、卷(十三)77頁）              │
│    、百富發（卷(九)182頁）、基高（卷(十)98頁）                               │
│六、甲己○：基高、寶鼎新（卷(六)90至91頁）（卷(十二)31至32頁）                  │
│七、甲○○：寶鼎新（卷(五)126頁）（卷(六)201頁）（卷(七)205頁）                 │
│八、己○○：明績（卷(七)57頁、卷(五)108頁、卷(六)203頁）                        │
│九、ｃ○○：家多福（卷(六)204頁、卷(六)85至86頁、卷(十二)22頁）                   │
│十、玄○○：富昌、基高（卷(六)87頁、140頁、176至178頁）                     │
│十一、宇○○：基高、家多福（卷(六)105至109頁）                                │
│十二、壬○○：富利寶、基高、家多福（卷(六)84頁、卷(七)6至8頁）                  │
│十三、ｓ○○：家多福（卷(七)18至20頁）                                        │
│十四、丙○○：（卷(六)107頁）                                                 │
│十五、午○○：（卷(六)108頁）                                                 │
│十六、ｎ○○：（卷(六)205頁）（卷(十四)189頁）                                    │
│十七、Ｎ○○：寶鼎新（卷(七)205頁、卷(十五)28頁）                                 │
└─────────────────────────────────────┘
┌───────────────────────────────────────┐
│附表七：各被告參與詐騙之公司及被害人                                          │
├───────────────────────────────────────┤
│一、ｇ○○：寅○○、卯○○（基高，均既遂）；孟寧綺、Ｗ○○、Ｚ○○、ｘ○○（興│
│    旺嘉，均既遂）；甲戊○（寶鼎新、未遂）。                                  │
│二、ｅ○○：Ｑ○○（寶鼎新，既遂）、ｚ○○ 、ｒ○○、ｆ○○（寶鼎新，均未遂） │
│三、丑○○：ｌ○○（百富發，既遂）；Ｓ○○（基高，既遂）、ｄ○○○（興旺嘉，既│
│    遂）；Ｑ○○（寶鼎新，既遂）、ｒ○○、癸○○（寶鼎新，均未遂）。          │
│四、ｃ○○：ｑ○○（家多福、既遂）、ｕ○○（家多福、既遂）。                  │
│五、Ｈ○○：寶鼎新之全部被害人含ｉ○○（既遂）、癸○○、ｖ○○、Ａ○○、ｚ○○│
│   （均未遂） 、Ｑ○○（既遂）、ｒ○○（未遂）、ｆ○○（未遂）、葉碧雲（既遂）│
│   、戊○○（未遂）、甲戊○（未遂）、未○○○（既遂）、庚○○（未遂）、林玉美 │
│   （既遂）、Ｅ○○（未遂）。                                                 │
│六、Ｐ○○：ｌ○○（百富發、既遂）、子○○（富利寶、既遂）、甲辛○（富利寶、既│
│    遂）、黃○○（富利寶、既遂）、卯○○（基高、既遂）、ｂ○○（基高、既遂）、│
│    Ｉ○○（  基高、既遂）、甲丁○（基高、既遂）、Ｖ○○（基高、既遂）、ｉ○○│
│    （寶鼎新、既遂）、癸○○（寶鼎新、未遂）、Ａ○○（寶鼎新、未遂）、ｚ○○（│
│    寶鼎新、未遂）、Ｑ○○（寶鼎新、既遂）、ｒ○○（寶鼎新、未遂）、ｆ○○（寶│
│    鼎新、未遂）、戊○○（寶鼎新、未遂）、林玉美（寶  鼎新、既遂）、Ｅ○○（寶│
│    鼎新、未遂）。                                                            │
│七、巳○○：甲丙○（富昌、既遂）、Ｌ○○（連勝、既遂）、戌○○（基高、既遂）、│
│    甲甲○（興旺嘉、既遂）、ｊ○○（興旺嘉、既遂）、Ｚ○○（興旺嘉、既遂）、林│
│    真珍（興旺嘉、既遂）、ｉ○○（寶鼎新、既遂）、葉碧雲（寶鼎新、既遂）、朱靜│
│    怡（寶鼎新、未遂）。                                                      │
│八、己○○：Ｇ○○（明績、既遂）、Ｏ○○（明績、既遂）。                      │
│九、甲○○：ｉ○○（寶鼎新、既遂）、ｖ○○（寶鼎新、未遂）。                  │
│十、ｓ○○：ｑ○○（家多福、既遂）、ｕ○○（家多福、既遂）。                  │
│十一、Ｂ○○：ｙ○○（興旺嘉、既遂）、甲甲○（興旺嘉、既遂）、ｊ○○（興旺嘉、既│
│    遂）、Ｗ○○（興旺嘉、既遂）、ｘ○○（興旺嘉、既遂）、林玉美（寶鼎新、既遂│
│    ）。                                                                      │
│十二、Ｎ○○：寶鼎新之公司負責人，該公司被害人即ｉ○○（既遂）、癸○○（未遂）、│
│    ｖ○○（未遂）、Ａ○○（未遂）、ｚ○○（未遂）、Ｑ○○（既遂）、ｒ○○（未│
│    遂）、ｆ○○（未遂）、葉碧雲（既遂）、戊○○（未遂）、甲戊○（未遂）、林沈│
│    秋主（既遂）、庚○○（未遂）、林玉美（既遂）、Ｅ○○（未遂）。            │
│十三、玄○○：Ｖ○○（基高、既遂）、Ｆ○○（基高、既遂）。                      │
│十四、宇○○：ｑ○○（家多福、既遂）、寅○○（基高、既遂）、卯○○（基高、既遂）│
│    、ｂ○○（基高、既遂）、Ｉ○○（基高、既遂）、甲丁○（基高、既遂）、Ｓ○○│
│    （基高、既遂）、Ｖ○○（基高、既遂）、Ｆ○○（基高、既遂）、戌○○（基高、│
│    既遂）、乙○○（基高、既遂）、辛○○○（基高、既遂）、辰○○（基高、既遂）│
│    。                                                                        │
│十五、壬○○：ｑ○○（家多福、既遂）、ｕ○○（家多福、既遂）、寅○○（基高、既遂│
│    ）、ｂ○○（基高、既遂）、Ｉ○○（基高、既遂）、Ｖ○○（基高、既遂）、徐秋│
│    玲（基高、既遂）、戌○○（基高、既遂）、辛○○○（基高、既遂）、辰○○（基│
│    高、既遂）。                                                              │
│十六、地○○：ｉ○○（寶鼎新、既遂）、癸○○（寶鼎新、未遂）、ｖ○○（寶鼎新、未│
│    遂）、Ａ○○（寶鼎新、未遂）、ｚ○○（寶鼎新、未遂）、Ｑ○○（寶鼎新、既遂│
│    ）、ｒ○○（寶鼎新、未遂）、ｆ○○（寶鼎新、未遂）、葉碧雲（寶鼎新、既遂）│
│    、戊○○（寶鼎新、未遂）、甲戊○（寶鼎新、未遂）、未○○○（寶鼎新、既遂）│
│    、庚○○（寶鼎新、未遂）。                                                │
│十七、丙○○：基高公司之負責人，該公司之被害人有寅○○（基高、既遂）、卯○○（基│
│    高、既遂）、ｂ○○（基高、既遂）、Ｉ○○（基高、既遂）、甲丁○（基高、既遂│
│    ）、Ｓ○○（基高、既遂）、Ｖ○○（基高、既遂）、Ｆ○○（基高、既遂）、林金│
│    玉（基高、既遂）、乙○○（基高、既遂）、辛○○○（基高、既遂）、辰○○（基│
│    高、既遂）。                                                              │
│十八、午○○：連勝公司之負責人，該公司之被害人有ｗ○○（既遂）、Ｌ○○（既遂）、│
│    甲乙○（既遂）。                                                          │
│十九、ｎ○○：興旺嘉公司負責人，該公司之被害人有Ｋ○○（既遂）、ｙ○○（既遂）、│
│    甲甲○（既遂）、ｊ○○（既遂）、孟寧綺（既遂）、Ｗ○○（既遂）、Ｚ○○（既│
│    遂）、ｄ○○○（既遂）、天○○（既遂）、ｘ○○（既遂）、Ｕ○○（既遂）。  │
│二十、ｐ○○：家多福公司負責人，該公司之被害人有ｑ○○（既遂）、ｕ○○（既遂）。│
│、ｍ○○：ｙ○○（興旺嘉、既遂）、ｒ○○（寶鼎新、未遂）、林玉美（寶鼎新、既│
│    遂）、Ｅ○○（寶鼎新、未遂）。                                            │
│、甲己○：卯○○（基高、既遂）、未○○○（寶鼎新、既遂）                    │
└───────────────────────────────────────┘
┌──────────────────────────────────────────┐
│附表八：不另為無罪諭知之詐欺部分                                                    │
├──┬───┬───┬───────────────────────────────┤
│編號│被告  │公司  │被害人                                                        │
├──┼───┼───┼───────────────────────────────┤
│ (一) │巳○○│百富發│ｌ○○                                                        │
│    │      ├───┼───────────────────────────────┤
│    │      │明績  │Ｇ○○、Ｏ○○                                                │
│    │      ├───┼───────────────────────────────┤
│    │      │富昌  │ｈ○○                                                        │
│    │      ├───┼───────────────────────────────┤
│    │      │連勝  │ｗ○○、甲乙○                                                │
│    │      ├───┼───────────────────────────────┤
│    │      │家多福│ｑ○○、ｕ○○                                                │
│    │      ├───┼───────────────────────────────┤
│    │      │富利寶│Ｔ○○○、ａ○○、方淑楨、子○○、申○○、Ｊ○○、甲辛○、邱惠│
│    │      │      │苹、Ｘ○○                                                    │
│    │      ├───┼───────────────────────────────┤
│    │      │基高  │寅○○、卯○○、ｂ○○、Ｉ○○、甲丁○、Ｓ○○、Ｖ○○、Ｆ○○│
│    │      │      │乙○○、辛○○○、辰○○                                      │
│    │      ├───┼───────────────────────────────┤
│    │      │興旺嘉│張瓊玲、ｙ○○、孟寧綺、Ｗ○○、ｄ○○○、ｘ○○、Ｕ○○      │
│    │      ├───┼───────────────────────────────┤
│    │      │寶鼎新│癸○○、ｖ○○、Ａ○○、ｚ○○、Ｑ○○、ｒ○○、ｆ○○、戊○○│
│    │      │      │甲戊○、未○○○、林玉美、Ｅ○○                              │
├──┼───┼───┼───────────────────────────────┤
│ (二) │ｍ○○│百富發│ｌ○○                                                        │
│    │      ├───┼───────────────────────────────┤
│    │      │明績  │Ｇ○○、Ｏ○○                                                │
│    │      ├───┼───────────────────────────────┤
│    │      │富昌  │甲丙○、ｈ○○                                                │
│    │      ├───┼───────────────────────────────┤
│    │      │連勝  │ｗ○○、Ｌ○○、甲乙○                                        │
│    │      ├───┼───────────────────────────────┤
│    │      │家多福│ｑ○○、ｕ○○                                                │
│    │      ├───┼───────────────────────────────┤
│    │      │富利寶│Ｔ○○○、ａ○○、方淑楨、子○○、申○○、Ｊ○○、甲辛○、邱惠│
│    │      │      │苹、Ｘ○○                                                    │
│    │      ├───┼───────────────────────────────┤
│    │      │基高  │寅○○、卯○○、ｂ○○、Ｉ○○、甲丁○、Ｓ○○、Ｖ○○、Ｆ○○│
│    │      │      │、戌○○、乙○○、辛○○○、辰○○                            │
│    │      ├───┼───────────────────────────────┤
│    │      │興旺嘉│張瓊玲、甲甲○、ｊ○○、孟寧綺、Ｗ○○、Ｚ○○、ｄ○○○、林真│
│    │      │      │珍、ｘ○○、Ｕ○○                                            │
│    │      ├───┼───────────────────────────────┤
│    │      │寶鼎新│ｉ○○、癸○○、ｖ○○、Ａ○○、ｚ○○、Ｑ○○、ｆ○○、葉碧雲│
│    │      │      │戊○○、甲戊○、未○○○、庚○○                              │
├──┼───┼───┼───────────────────────────────┤
│ (三) │ｇ○○│百富發│ｌ○○                                                        │
│    │      ├───┼───────────────────────────────┤
│    │      │明績  │Ｇ○○、Ｏ○○                                                │
│    │      ├───┼───────────────────────────────┤
│    │      │富昌  │甲丙○、ｈ○○                                                │
│    │      ├───┼───────────────────────────────┤
│    │      │連勝  │ｗ○○、Ｌ○○、甲乙○                                        │
│    │      ├───┼───────────────────────────────┤
│    │      │家多福│ｑ○○、ｕ○○                                                │
│    │      ├───┼───────────────────────────────┤
│    │      │富利寶│Ｔ○○○、ａ○○、方淑楨、子○○、申○○、Ｊ○○、甲辛○、邱惠│
│    │      │      │苹、Ｘ○○                                                    │
│    │      ├───┼───────────────────────────────┤
│    │      │基高  │ｂ○○、Ｉ○○、甲丁○、Ｓ○○、Ｖ○○、Ｆ○○、戌○○、乙○○│
│    │      │      │、辛○○○、辰○○                                            │
│    │      ├───┼───────────────────────────────┤
│    │      │興旺嘉│張瓊玲、ｙ○○、甲甲○、ｊ○○、ｄ○○○、天○○、Ｕ○○      │
│    │      ├───┼───────────────────────────────┤
│    │      │寶鼎新│ｉ○○、癸○○、ｖ○○、Ａ○○、ｚ○○、Ｑ○○、ｒ○○、ｆ○○│
│    │      │      │、葉碧雲、戊○○、未○○○、庚○○、林玉美、Ｅ○○            │
├──┼───┼───┼───────────────────────────────┤
│ (四) │丑○○│明績  │Ｇ○○、Ｏ○○                                                │
│    │      ├───┼───────────────────────────────┤
│    │      │富昌  │甲丙○、ｈ○○                                                │
│    │      ├───┼───────────────────────────────┤
│    │      │連勝  │ｗ○○、Ｌ○○、甲乙○                                        │
│    │      ├───┼───────────────────────────────┤
│    │      │家多福│ｑ○○、ｕ○○                                                │
│    │      ├───┼───────────────────────────────┤
│    │      │富利寶│Ｔ○○○、ａ○○、方淑楨、子○○、申○○、Ｊ○○、甲辛○、邱惠│
│    │      │      │苹、Ｘ○○                                                    │
│    │      ├───┼───────────────────────────────┤
│    │      │基高  │寅○○、卯○○、ｂ○○、Ｉ○○、甲丁○、Ｖ○○、Ｆ○○、戌○○│
│    │      │      │乙○○、辛○○○、辰○○                                      │
│    │      ├───┼───────────────────────────────┤
│    │      │興旺嘉│張瓊玲、ｙ○○、甲甲○、ｊ○○、孟寧綺、Ｗ○○、Ｚ○○、天○○│
│    │      │      │ｘ○○、Ｕ○○                                                │
│    │      ├───┼───────────────────────────────┤
│    │      │寶鼎新│ｉ○○、ｖ○○、Ａ○○、ｚ○○、ｆ○○、葉碧雲、戊○○、甲戊○│
│    │      │      │未○○○、庚○○、林玉美、Ｅ○○                              │
├──┼───┼───┼───────────────────────────────┤
│ (五) │甲己○│百富發│ｌ○○                                                        │
│    │      ├───┼───────────────────────────────┤
│    │      │明績  │Ｇ○○、Ｏ○○                                                │
│    │      ├───┼───────────────────────────────┤
│    │      │富昌  │甲丙○、ｈ○○                                                │
│    │      ├───┼───────────────────────────────┤
│    │      │連勝  │ｗ○○、Ｌ○○、甲乙○                                        │
│    │      ├───┼───────────────────────────────┤
│    │      │家多福│ｑ○○、ｕ○○                                                │
│    │      ├───┼───────────────────────────────┤
│    │      │富利寶│Ｔ○○○、ａ○○、方淑楨、子○○、申○○、Ｊ○○、甲辛○、邱惠│
│    │      │      │苹、Ｘ○○                                                    │
│    │      ├───┼───────────────────────────────┤
│    │      │基高  │寅○○、ｂ○○、Ｉ○○、甲丁○、Ｓ○○、Ｖ○○、Ｆ○○、戌○○│
│    │      │      │乙○○、辛○○○、辰○○                                      │
│    │      ├───┼───────────────────────────────┤
│    │      │興旺嘉│張瓊玲、ｙ○○、甲甲○、ｊ○○、孟寧綺、Ｗ○○、Ｚ○○、楊巫素│
│    │      │      │美、天○○、ｘ○○、Ｕ○○                                    │
│    │      ├───┼───────────────────────────────┤
│    │      │寶鼎新│ｉ○○、癸○○、ｖ○○、Ａ○○、ｚ○○、Ｑ○○、ｒ○○、ｆ○○│
│    │      │      │、葉碧雲、戊○○、甲戊○、庚○○、林玉美、Ｅ○○              │
├──┼───┼───┼───────────────────────────────┤
│ (六) │甲○○│百富發│ｌ○○                                                        │
│    │      ├───┼───────────────────────────────┤
│    │      │明績  │Ｇ○○、Ｏ○○                                                │
│    │      ├───┼───────────────────────────────┤
│    │      │富昌  │甲丙○、ｈ○○                                                │
│    │      ├───┼───────────────────────────────┤
│    │      │連勝  │ｗ○○、Ｌ○○、甲乙○                                        │
│    │      ├───┼───────────────────────────────┤
│    │      │家多福│ｑ○○、ｕ○○                                                │
│    │      ├───┼───────────────────────────────┤
│    │      │富利寶│Ｔ○○○、ａ○○、方淑楨、子○○、申○○、Ｊ○○、甲辛○、邱惠│
│    │      │      │苹、Ｘ○○                                                    │
│    │      ├───┼───────────────────────────────┤
│    │      │基高  │寅○○、卯○○、ｂ○○、Ｉ○○、甲丁○、Ｓ○○、Ｖ○○、Ｆ○○│
│    │      │      │、戌○○、乙○○、辛○○○、辰○○                            │
│    │      ├───┼───────────────────────────────┤
│    │      │興旺嘉│張瓊玲、ｙ○○、甲甲○、ｊ○○、孟寧綺、Ｗ○○、Ｚ○○、楊巫素│
│    │      │      │美、天○○、ｘ○○、Ｕ○○                                    │
│    │      ├───┼───────────────────────────────┤
│    │      │寶鼎新│癸○○、Ａ○○、ｚ○○、Ｑ○○、ｒ○○、ｆ○○、葉碧雲、戊○○│
│    │      │      │甲戊○、未○○○、庚○○、林玉美、Ｅ○○                      │
├──┼───┼───┼───────────────────────────────┤
│ (七) │己○○│百富發│ｌ○○                                                        │
│    │      ├───┼───────────────────────────────┤
│    │      │富昌  │甲丙○、ｈ○○                                                │
│    │      ├───┼───────────────────────────────┤
│    │      │連勝  │ｗ○○、Ｌ○○、甲乙○                                        │
│    │      ├───┼───────────────────────────────┤
│    │      │家多福│ｑ○○、ｕ○○                                                │
│    │      ├───┼───────────────────────────────┤
│    │      │富利寶│Ｔ○○○、ａ○○、方淑楨、子○○、申○○、Ｊ○○、甲辛○、邱惠│
│    │      │      │苹、Ｘ○○                                                    │
│    │      ├───┼───────────────────────────────┤
│    │      │基高  │寅○○、卯○○、ｂ○○、Ｉ○○、甲丁○、Ｓ○○、Ｖ○○、Ｆ○○│
│    │      │      │、戌○○、乙○○、辛○○○、辰○○                            │
│    │      ├───┼───────────────────────────────┤
│    │      │興旺嘉│張瓊玲、ｙ○○、甲甲○、ｊ○○、孟寧綺、Ｗ○○、Ｚ○○、楊巫素│
│    │      │      │美、天○○、ｘ○○、Ｕ○○                                    │
│    │      ├───┼───────────────────────────────┤
│    │      │寶鼎新│ｉ○○、癸○○、ｖ○○、Ａ○○、ｚ○○、Ｑ○○、ｒ○○、ｆ○○│
│    │      │      │、葉碧雲、戊○○、甲戊○、未○○○、庚○○、林玉美、Ｅ○○    │
├──┼───┼───┼───────────────────────────────┤
│ (八) │ｃ○○│百富發│ｌ○○                                                        │
│    │      ├───┼───────────────────────────────┤
│    │      │明績  │Ｇ○○、Ｏ○○                                                │
│    │      ├───┼───────────────────────────────┤
│    │      │富昌  │甲丙○、ｈ○○                                                │
│    │      ├───┼───────────────────────────────┤
│    │      │連勝  │ｗ○○、Ｌ○○、甲乙○                                        │
│    │      ├───┼───────────────────────────────┤
│    │      │富利寶│Ｔ○○○、ａ○○、方淑楨、子○○、申○○、Ｊ○○、甲辛○、邱惠│
│    │      │      │苹、Ｘ○○                                                    │
│    │      ├───┼───────────────────────────────┤
│    │      │基高  │寅○○、卯○○、ｂ○○、Ｉ○○、甲丁○、Ｓ○○、Ｖ○○、Ｆ○○│
│    │      │      │、戌○○、乙○○、辛○○○、辰○○                            │
│    │      ├───┼───────────────────────────────┤
│    │      │興旺嘉│張瓊玲、ｙ○○、甲甲○、ｊ○○、孟寧綺、Ｗ○○、Ｚ○○、楊巫素│
│    │      │      │美、天○○、ｘ○○、Ｕ○○                                    │
│    │      ├───┼───────────────────────────────┤
│    │      │寶鼎新│ｉ○○、癸○○、ｖ○○、Ａ○○、ｚ○○、Ｑ○○、ｒ○○、ｆ○○│
│    │      │      │、葉碧雲、戊○○、甲戊○、未○○○、庚○○、林玉美、Ｅ○○    │
├──┼───┼───┼───────────────────────────────┤
│ (九) │玄○○│百富發│ｌ○○                                                        │
│    │      ├───┼───────────────────────────────┤
│    │      │明績  │Ｇ○○、Ｏ○○                                                │
│    │      ├───┼───────────────────────────────┤
│    │      │富昌  │甲丙○、ｈ○○                                                │
│    │      ├───┼───────────────────────────────┤
│    │      │連勝  │ｗ○○、Ｌ○○、甲乙○                                        │
│    │      ├───┼───────────────────────────────┤
│    │      │家多福│ｑ○○、ｕ○○                                                │
│    │      ├───┼───────────────────────────────┤
│    │      │富利寶│Ｔ○○○、ａ○○、方淑楨、子○○、申○○、Ｊ○○、甲辛○、邱惠│
│    │      │      │苹、Ｘ○○                                                    │
│    │      ├───┼───────────────────────────────┤
│    │      │基高  │寅○○、卯○○、ｂ○○、Ｉ○○、甲丁○、Ｓ○○、戌○○、乙○○│
│    │      │      │辛○○○、辰○○                                              │
│    │      ├───┼───────────────────────────────┤
│    │      │興旺嘉│張瓊玲、ｙ○○、甲甲○、ｊ○○、孟寧綺、Ｗ○○、Ｚ○○、楊巫素│
│    │      │      │美、天○○、ｘ○○、Ｕ○○                                    │
│    │      ├───┼───────────────────────────────┤
│    │      │寶鼎新│ｉ○○、癸○○、ｖ○○、Ａ○○、ｚ○○、Ｑ○○、ｒ○○、ｆ○○│
│    │      │      │、葉碧雲、戊○○、甲戊○、未○○○、庚○○、林玉美、Ｅ○○    │
├──┼───┼───┼───────────────────────────────┤
│ (十) │宇○○│百富發│ｌ○○                                                        │
│    │      ├───┼───────────────────────────────┤
│    │      │明績  │Ｇ○○、Ｏ○○                                                │
│    │      ├───┼───────────────────────────────┤
│    │      │富昌  │甲丙○、ｈ○○                                                │
│    │      ├───┼───────────────────────────────┤
│    │      │連勝  │ｗ○○、Ｌ○○、甲乙○                                        │
│    │      ├───┼───────────────────────────────┤
│    │      │家多福│ｕ○○                                                        │
│    │      ├───┼───────────────────────────────┤
│    │      │富利寶│Ｔ○○○、ａ○○、方淑楨、子○○、申○○、Ｊ○○、甲辛○、邱惠│
│    │      │      │苹、Ｘ○○                                                    │
│    │      ├───┼───────────────────────────────┤
│    │      │興旺嘉│張瓊玲、ｙ○○、甲甲○、ｊ○○、孟寧綺、Ｗ○○、Ｚ○○、楊巫素│
│    │      │      │美、天○○、ｘ○○、Ｕ○○                                    │
│    │      ├───┼───────────────────────────────┤
│    │      │寶鼎新│ｉ○○、癸○○、ｖ○○、Ａ○○、ｚ○○、Ｑ○○、ｒ○○、ｆ○○│
│    │      │      │、葉碧雲、戊○○、甲戊○、未○○○、庚○○、林玉美、Ｅ○○    │
├──┼───┼───┼───────────────────────────────┤
│ (十一) │壬○○│百富發│ｌ○○                                                        │
│    │      ├───┼───────────────────────────────┤
│    │      │明績  │Ｇ○○、Ｏ○○                                                │
│    │      ├───┼───────────────────────────────┤
│    │      │富昌  │甲丙○、ｈ○○                                                │
│    │      ├───┼───────────────────────────────┤
│    │      │連勝  │ｗ○○、Ｌ○○、甲乙○                                        │
│    │      ├───┼───────────────────────────────┤
│    │      │富利寶│Ｔ○○○、ａ○○、方淑楨、子○○、申○○、Ｊ○○、甲辛○、邱惠│
│    │      │      │苹、Ｘ○○                                                    │
│    │      ├───┼───────────────────────────────┤
│    │      │基高  │卯○○、甲丁○、Ｓ○○、乙○○                                │
│    │      ├───┼───────────────────────────────┤
│    │      │興旺嘉│張瓊玲、ｙ○○、甲甲○、ｊ○○、孟寧綺、Ｗ○○、Ｚ○○、楊巫素│
│    │      │      │美、天○○、ｘ○○、Ｕ○○                                    │
│    │      ├───┼───────────────────────────────┤
│    │      │寶鼎新│ｉ○○、癸○○、ｖ○○、Ａ○○、ｚ○○、Ｑ○○、ｒ○○、ｆ○○│
│    │      │      │、葉碧雲、戊○○、甲戊○、未○○○、庚○○、林玉美、Ｅ○○    │
├──┼───┼───┼───────────────────────────────┤
│ (十二) │Ｈ○○│百富發│ｌ○○                                                        │
│    │      ├───┼───────────────────────────────┤
│    │      │明績  │Ｇ○○、Ｏ○○                                                │
│    │      ├───┼───────────────────────────────┤
│    │      │富昌  │甲丙○、ｈ○○                                                │
│    │      ├───┼───────────────────────────────┤
│    │      │連勝  │ｗ○○、Ｌ○○、甲乙○                                        │
│    │      ├───┼───────────────────────────────┤
│    │      │家多福│ｑ○○、ｕ○○                                                │
│    │      ├───┼───────────────────────────────┤
│    │      │富利寶│Ｔ○○○、ａ○○、方淑楨、子○○、申○○、Ｊ○○、甲辛○、邱惠│
│    │      │      │苹、Ｘ○○                                                    │
│    │      ├───┼───────────────────────────────┤
│    │      │基高  │寅○○、卯○○、ｂ○○、Ｉ○○、甲丁○、Ｓ○○、Ｖ○○、Ｆ○○│
│    │      │      │乙○○、辛○○○、辰○○                                      │
│    │      ├───┼───────────────────────────────┤
│    │      │興旺嘉│張瓊玲、ｙ○○、甲甲○、ｊ○○、孟寧綺、Ｗ○○、Ｚ○○、楊巫素│
│    │      │      │美、天○○、ｘ○○、Ｕ○○                                    │
├──┼───┼───┼───────────────────────────────┤
│ (十三) │丙○○│百富發│ｌ○○                                                        │
│    │      ├───┼───────────────────────────────┤
│    │      │明績  │Ｇ○○、Ｏ○○                                                │
│    │      ├───┼───────────────────────────────┤
│    │      │富昌  │甲丙○、ｈ○○                                                │
│    │      ├───┼───────────────────────────────┤
│    │      │連勝  │ｗ○○、Ｌ○○、甲乙○                                        │
│    │      ├───┼───────────────────────────────┤
│    │      │家多福│ｑ○○、ｕ○○                                                │
│    │      ├───┼───────────────────────────────┤
│    │      │富利寶│Ｔ○○○、ａ○○、方淑楨、子○○、申○○、Ｊ○○、甲辛○、邱惠│
│    │      │      │苹、Ｘ○○                                                    │
│    │      ├───┼───────────────────────────────┤
│    │      │興旺嘉│張瓊玲、ｙ○○、甲甲○、ｊ○○、孟寧綺、Ｗ○○、Ｚ○○、楊巫素│
│    │      │      │美、天○○、ｘ○○、Ｕ○○                                    │
│    │      ├───┼───────────────────────────────┤
│    │      │寶鼎新│ｉ○○、癸○○、ｖ○○、Ａ○○、ｚ○○、Ｑ○○、ｒ○○、ｆ○○│
│    │      │      │、葉碧雲、戊○○、甲戊○、未○○○、庚○○、林玉美、Ｅ○○    │
├──┼───┼───┼───────────────────────────────┤
│ (十四) │午○○│百富發│ｌ○○                                                        │
│    │      ├───┼───────────────────────────────┤
│    │      │明績  │Ｇ○○、Ｏ○○                                                │
│    │      ├───┼───────────────────────────────┤
│    │      │富昌  │甲丙○、ｈ○○                                                │
│    │      ├───┼───────────────────────────────┤
│    │      │家多福│ｑ○○、ｕ○○                                                │
│    │      ├───┼───────────────────────────────┤
│    │      │富利寶│Ｔ○○○、ａ○○、方淑楨、子○○、申○○、Ｊ○○、甲辛○、邱惠│
│    │      │      │苹、Ｘ○○                                                    │
│    │      ├───┼───────────────────────────────┤
│    │      │基高  │寅○○、卯○○、ｂ○○、Ｉ○○、甲丁○、Ｓ○○、Ｖ○○、Ｆ○○│
│    │      │      │、戌○○、乙○○、辛○○○、辰○○                            │
│    │      ├───┼───────────────────────────────┤
│    │      │興旺嘉│張瓊玲、ｙ○○、甲甲○、ｊ○○、孟寧綺、Ｗ○○、Ｚ○○、楊巫素│
│    │      │      │美、天○○、ｘ○○、Ｕ○○                                    │
│    │      ├───┼───────────────────────────────┤
│    │      │寶鼎新│ｉ○○、癸○○、ｖ○○、Ａ○○、ｚ○○、Ｑ○○、ｒ○○、ｆ○○│
│    │      │      │、葉碧雲、戊○○、甲戊○、未○○○、庚○○、林玉美、Ｅ○○    │
├──┼───┼───┼───────────────────────────────┤
│ (十五) │ｎ○○│百富發│ｌ○○                                                        │
│    │      ├───┼───────────────────────────────┤
│    │      │明績  │Ｇ○○、Ｏ○○                                                │
│    │      ├───┼───────────────────────────────┤
│    │      │富昌  │甲丙○、ｈ○○                                                │
│    │      ├───┼───────────────────────────────┤
│    │      │連勝  │ｗ○○、Ｌ○○、甲乙○                                        │
│    │      ├───┼───────────────────────────────┤
│    │      │家多福│ｑ○○、ｕ○○                                                │
│    │      ├───┼───────────────────────────────┤
│    │      │富利寶│Ｔ○○○、ａ○○、方淑楨、子○○、申○○、Ｊ○○、甲辛○、邱惠│
│    │      │      │苹、Ｘ○○                                                    │
│    │      ├───┼───────────────────────────────┤
│    │      │基高  │寅○○、卯○○、ｂ○○、Ｉ○○、甲丁○、Ｓ○○、Ｖ○○、Ｆ○○│
│    │      │      │、戌○○、乙○○、辛○○○、辰○○                            │
│    │      ├───┼───────────────────────────────┤
│    │      │寶鼎新│ｉ○○、癸○○、ｖ○○、Ａ○○、ｚ○○、Ｑ○○、ｒ○○、ｆ○○│
│    │      │      │、葉碧雲、戊○○、甲戊○、未○○○、庚○○、林玉美、Ｅ○○    │
├──┼───┼───┼───────────────────────────────┤
│ (十六) │ｐ○○│百富發│ｌ○○                                                        │
│    │      ├───┼───────────────────────────────┤
│    │      │明績  │Ｇ○○、Ｏ○○                                                │
│    │      ├───┼───────────────────────────────┤
│    │      │富昌  │甲丙○、ｈ○○                                                │
│    │      ├───┼───────────────────────────────┤
│    │      │連勝  │ｗ○○、Ｌ○○、甲乙○                                        │
│    │      ├───┼───────────────────────────────┤
│    │      │富利寶│Ｔ○○○、ａ○○、方淑楨、子○○、申○○、Ｊ○○、甲辛○、邱惠│
│    │      │      │苹、Ｘ○○                                                    │
│    │      ├───┼───────────────────────────────┤
│    │      │基高  │寅○○、卯○○、ｂ○○、Ｉ○○、甲丁○、Ｓ○○、Ｖ○○、Ｆ○○│
│    │      │      │、戌○○、乙○○、辛○○○、辰○○                            │
│    │      ├───┼───────────────────────────────┤
│    │      │興旺嘉│張瓊玲、ｙ○○、甲甲○、ｊ○○、孟寧綺、Ｗ○○、Ｚ○○、楊巫素│
│    │      │      │美、天○○、ｘ○○、Ｕ○○                                    │
│    │      ├───┼───────────────────────────────┤
│    │      │寶鼎新│ｉ○○、癸○○、ｖ○○、Ａ○○、ｚ○○、Ｑ○○、ｒ○○、ｆ○○│
│    │      │      │、葉碧雲、戊○○、甲戊○、未○○○、庚○○、林玉美、Ｅ○○    │
│    │      │      │                                                              │
├──┼───┼───┼───────────────────────────────┤
│ (十七) │Ｎ○○│百富發│ｌ○○                                                        │
│    │      ├───┼───────────────────────────────┤
│    │      │明績  │Ｇ○○、Ｏ○○                                                │
│    │      ├───┼───────────────────────────────┤
│    │      │富昌  │甲丙○、ｈ○○                                                │
│    │      ├───┼───────────────────────────────┤
│    │      │連勝  │ｗ○○、Ｌ○○、甲乙○                                        │
│    │      ├───┼───────────────────────────────┤
│    │      │家多福│ｑ○○、ｕ○○                                                │
│    │      ├───┼───────────────────────────────┤
│    │      │富利寶│Ｔ○○○、ａ○○、方淑楨、子○○、申○○、Ｊ○○、甲辛○、邱惠│
│    │      │      │苹、Ｘ○○                                                    │
│    │      ├───┼───────────────────────────────┤
│    │      │基高  │寅○○、卯○○、ｂ○○、Ｉ○○、甲丁○、Ｓ○○、Ｖ○○、Ｆ○○│
│    │      │      │、戌○○、乙○○、辛○○○、辰○○                            │
│    │      ├───┼───────────────────────────────┤
│    │      │興旺嘉│張瓊玲、ｙ○○、甲甲○、ｊ○○、孟寧綺、Ｗ○○、Ｚ○○、楊巫素│
│    │      │      │美、天○○、ｘ○○、Ｕ○○                                    │
├──┼───┼───┼───────────────────────────────┤
│ (十八) │地○○│百富發│ｌ○○                                                        │
│    │      ├───┼───────────────────────────────┤
│    │      │明績  │Ｇ○○、Ｏ○○                                                │
│    │      ├───┼───────────────────────────────┤
│    │      │富昌  │甲丙○、ｈ○○                                                │
│    │      ├───┼───────────────────────────────┤
│    │      │連勝  │ｗ○○、Ｌ○○、甲乙○                                        │
│    │      ├───┼───────────────────────────────┤
│    │      │家多福│ｑ○○、ｕ○○                                                │
│    │      ├───┼───────────────────────────────┤
│    │      │富利寶│Ｔ○○○、ａ○○、方淑楨、子○○、申○○、Ｊ○○、甲辛○、邱惠│
│    │      │      │苹、Ｘ○○                                                    │
│    │      ├───┼───────────────────────────────┤
│    │      │基高  │寅○○、卯○○、ｂ○○、Ｉ○○、甲丁○、Ｓ○○、Ｖ○○、Ｆ○○│
│    │      │      │、戌○○、乙○○、辛○○○、辰○○                            │
│    │      ├───┼───────────────────────────────┤
│    │      │興旺嘉│張瓊玲、ｙ○○、甲甲○、ｊ○○、孟寧綺、Ｗ○○、Ｚ○○、楊巫素│
│    │      │      │美、天○○、ｘ○○、Ｕ○○                                    │
│    │      ├───┼───────────────────────────────┤
│    │      │寶鼎新│林玉美、Ｅ○○                                                │
├──┼───┼───┼───────────────────────────────┤
│ (十九) │ｅ○○│百富發│ｌ○○                                                        │
│    │      ├───┼───────────────────────────────┤
│    │      │明績  │Ｇ○○、Ｏ○○                                                │
│    │      ├───┼───────────────────────────────┤
│    │      │富昌  │甲丙○、ｈ○○                                                │
│    │      ├───┼───────────────────────────────┤
│    │      │連勝  │ｗ○○、Ｌ○○、甲乙○                                        │
│    │      ├───┼───────────────────────────────┤
│    │      │家多福│ｑ○○、ｕ○○                                                │
│    │      ├───┼───────────────────────────────┤
│    │      │富利寶│Ｔ○○○、ａ○○、方淑楨、子○○、申○○、Ｊ○○、甲辛○、邱惠│
│    │      │      │苹、Ｘ○○                                                    │
│    │      ├───┼───────────────────────────────┤
│    │      │基高  │寅○○、卯○○、ｂ○○、Ｉ○○、甲丁○、Ｓ○○、Ｖ○○、Ｆ○○│
│    │      │      │、戌○○、乙○○、辛○○○、辰○○                            │
│    │      ├───┼───────────────────────────────┤
│    │      │興旺嘉│張瓊玲、ｙ○○、甲甲○、ｊ○○、孟寧綺、Ｗ○○、Ｚ○○、楊巫素│
│    │      │      │美、天○○、ｘ○○、Ｕ○○                                    │
│    │      ├───┼───────────────────────────────┤
│    │      │寶鼎新│ｉ○○、癸○○、ｖ○○、Ａ○○、葉碧雲、戊○○、甲戊○、林沈秋│
│    │      │      │主、庚○○、林玉美、Ｅ○○                                    │
├──┼───┼───┼───────────────────────────────┤
│ (二十) │ｓ○○│百富發│ｌ○○                                                        │
│    │      ├───┼───────────────────────────────┤
│    │      │明績  │Ｇ○○、Ｏ○○                                                │
│    │      ├───┼───────────────────────────────┤
│    │      │富昌  │甲丙○、ｈ○○                                                │
│    │      ├───┼───────────────────────────────┤
│    │      │連勝  │ｗ○○、Ｌ○○、甲乙○                                        │
│    │      ├───┼───────────────────────────────┤
│    │      │富利寶│Ｔ○○○、ａ○○、方淑楨、子○○、申○○、Ｊ○○、甲辛○、邱惠│
│    │      │      │苹、Ｘ○○                                                    │
│    │      ├───┼───────────────────────────────┤
│    │      │基高  │寅○○、卯○○、ｂ○○、Ｉ○○、甲丁○、Ｓ○○、Ｖ○○、Ｆ○○│
│    │      │      │、戌○○、乙○○、辛○○○、辰○○                            │
│    │      ├───┼───────────────────────────────┤
│    │      │興旺嘉│張瓊玲、ｙ○○、甲甲○、ｊ○○、孟寧綺、Ｗ○○、Ｚ○○、楊巫素│
│    │      │      │美、天○○、ｘ○○、Ｕ○○                                    │
│    │      ├───┼───────────────────────────────┤
│    │      │寶鼎新│ｉ○○、癸○○、ｖ○○、Ａ○○、ｚ○○、Ｑ○○、ｒ○○、ｆ○○│
│    │      │      │、葉碧雲、戊○○、甲戊○、未○○○、庚○○、林玉美、Ｅ○○    │
├──┼───┼───┼───────────────────────────────┤
│  │Ｐ○○│明績  │Ｇ○○、Ｏ○○                                                │
│    │      ├───┼───────────────────────────────┤
│    │      │富昌  │甲丙○、ｈ○○                                                │
│    │      ├───┼───────────────────────────────┤
│    │      │連勝  │ｗ○○、Ｌ○○、甲乙○                                        │
│    │      ├───┼───────────────────────────────┤
│    │      │家多福│ｑ○○、ｕ○○                                                │
│    │      ├───┼───────────────────────────────┤
│    │      │富利寶│Ｔ○○○、ａ○○、方淑楨、申○○、Ｊ○○、Ｘ○○              │
│    │      ├───┼───────────────────────────────┤
│    │      │基高  │寅○○、Ｓ○○、Ｆ○○、戌○○、乙○○、辛○○○、辰○○      │
│    │      ├───┼───────────────────────────────┤
│    │      │興旺嘉│張瓊玲、ｙ○○、甲甲○、ｊ○○、孟寧綺、Ｗ○○、Ｚ○○、楊巫素│
│    │      │      │美、天○○、ｘ○○、Ｕ○○                                    │
│    │      ├───┼───────────────────────────────┤
│    │      │寶鼎新│ｖ○○、葉碧雲、甲戊○、未○○○、庚○○                      │
├──┼───┼───┼───────────────────────────────┤
│  │Ｂ○○│百富發│ｌ○○                                                        │
│    │      ├───┼───────────────────────────────┤
│    │      │明績  │Ｇ○○、Ｏ○○                                                │
│    │      ├───┼───────────────────────────────┤
│    │      │富昌  │甲丙○、ｈ○○                                                │
│    │      ├───┼───────────────────────────────┤
│    │      │連勝  │ｗ○○、Ｌ○○、甲乙○                                        │
│    │      ├───┼───────────────────────────────┤
│    │      │家多福│ｑ○○、ｕ○○                                                │
│    │      ├───┼───────────────────────────────┤
│    │      │富利寶│Ｔ○○○、ａ○○、方淑楨、子○○、申○○、Ｊ○○、甲辛○、邱惠│
│    │      │      │苹、Ｘ○○                                                    │
│    │      ├───┼───────────────────────────────┤
│    │      │基高  │寅○○、卯○○、ｂ○○、Ｉ○○、甲丁○、Ｓ○○、Ｖ○○、Ｆ○○│
│    │      │      │、戌○○、乙○○、辛○○○、辰○○                            │
│    │      ├───┼───────────────────────────────┤
│    │      │興旺嘉│張瓊玲、孟寧綺、Ｚ○○、ｄ○○○、天○○、Ｕ○○              │
│    │      ├───┼───────────────────────────────┤
│    │      │寶鼎新│ｉ○○、癸○○、ｖ○○、Ａ○○、ｚ○○、Ｑ○○、ｒ○○、ｆ○○│
│    │      │      │、葉碧雲、戊○○、甲戊○、未○○○、庚○○、Ｅ○○            │
└──┴───┴───┴───────────────────────────────┘
┌──────────────────────────────────────────┐
│附表九：被害人明確稱未見過被告之相關陳述                                            │
├──────────────────────────────────────────┤
│壹、百富發                                                                          │
│一、ｌ○○：己○○、Ｙ○○、ｃ○○我確定沒有看過，Ｎ○○則不肯定是否看過。巳○○、袁│
│    惠君、ｍ○○、ｇ○○、ｅ○○、甲己○、地○○、Ｂ○○、玄○○、壬○○、丙○○、林│
│    永浤、ｎ○○、ｐ○○、宇○○、蔣孟君、甲○○比較沒有印象。（卷(九)183頁）         │
├──────────────────────────────────────────┤
│貳、富利寶                                                                          │
│一、子○○：巳○○、Ｈ○○、ｍ○○、ｇ○○、ｅ○○、丑○○、甲己○、地○○、Ｂ○○、│
│    己○○、玄○○、壬○○、丙○○、午○○、ｎ○○、ｐ○○、Ｙ○○、ｃ○○、Ｎ○○、│
│    宇○○、蔣孟君、甲○○皆沒有印象（卷(九)135、137頁）                              │
│二、甲辛○：巳○○、Ｈ○○、ｍ○○、ｇ○○、ｅ○○、丑○○、甲己○、地○○、Ｂ○○、│
│    己○○、玄○○、壬○○、丙○○、午○○、ｎ○○、ｐ○○、Ｙ○○、ｃ○○、Ｎ○○、│
│    宇○○、蔣孟君、甲○○（卷(九)175至180頁）                                        │
│三、黃○○：巳○○、Ｈ○○、ｍ○○、ｇ○○、ｅ○○、丑○○、甲己○、地○○、Ｂ○○、│
│    己○○、玄○○、壬○○、丙○○、午○○、ｎ○○、ｐ○○、Ｙ○○、ｃ○○、Ｎ○○、│
│    宇○○、蔣孟君、甲○○等人，我沒有印象（卷(九)133、134頁）                        │
│四、Ｘ○○：我不曾看過Ｈ○○、Ｎ○○。（卷(十五)64頁）                                  │
├──────────────────────────────────────────┤
│參、明績                                                                            │
│一、Ｇ○○：沒有見過ｃ○○、Ｙ○○、Ｎ○○、Ｐ○○。巳○○、Ｈ○○、ｍ○○、ｇ○○、│
│    ｅ○○、丑○○、甲己○、地○○、Ｂ○○、玄○○、壬○○、丙○○、午○○、ｎ○○、│
│    ｐ○○、宇○○、蔣孟君、甲○○沒有印象。（卷(九)182、191、193頁）                 │
├──────────────────────────────────────────┤
│肆、基高                                                                            │
│一、寅○○：當場指認甲己○、Ｐ○○、丑○○、ｃ○○、玄○○、巳○○、丙○○等人沒有  │
│    印象；照片指認Ｈ○○、ｍ○○、ｅ○○、地○○、Ｂ○○、己○○、午○○、ｎ○○、  │
│    ｐ○○、Ｙ○○、Ｎ○○、蔣孟君、甲○○等人亦沒有印象（卷(十)139 、141 頁）        │
│二、卯○○：沒有看過丑○○、巳○○、ｃ○○、丙○○，玄○○、Ｈ○○、ｍ○○、ｅ○○  │
│    、地○○、Ｂ○○、己○○、午○○、ｎ○○、ｐ○○、Ｙ○○、Ｎ○○、蔣孟君、王文  │
│    華我沒有印象。（卷(十)132、134頁）                                                │
│三、ｂ○○：                                                                        │
│    甲己○、丙○○沒有看過；Ｙ○○不能肯定。巳○○、Ｈ○○、ｍ○○、ｇ○○、ｅ○○  │
│    、丑○○、玄○○、蔣孟君、己○○、Ｎ○○、ｃ○○、ｐ○○、ｎ○○、午○○、林毓  │
│    純、Ｂ○○沒有印象。（卷(十一)50至51頁）                                            │
│四、Ｉ○○：                                                                        │
│    甲己○、Ｙ○○、丙○○、巳○○、Ｈ○○、ｍ○○、ｇ○○、ｅ○○、丑○○、玄○○  │
│    、蔣孟君、己○○、Ｎ○○、ｃ○○、ｐ○○、ｎ○○、午○○、地○○、Ｂ○○沒有印  │
│    象（卷(十一)36、38頁）                                                              │
│五、甲丁○：                                                                        │
│    壬○○、Ｙ○○、丙○○沒有印象。玄○○沒有跟我很直接接觸（卷(十一)46至49頁）        │
│六、Ｓ○○：                                                                        │
│    當場指認ｇ○○、甲己○、壬○○、Ｐ○○、玄○○、巳○○、丙○○等人沒有印象。照  │
│    片指認Ｈ○○、ｍ○○、ｅ○○、地○○、Ｂ○○、己○○、午○○、ｎ○○、 ｐ○○、 │
│    Ｙ○○、Ｎ○○、蔣孟君、甲○○亦沒有印象。（卷(十)135、138頁）                    │
│七、Ｖ○○：                                                                        │
│    沒有見過Ｙ○○；巳○○、Ｈ○○、ｍ○○、ｇ○○、ｅ○○、丑○○、蔣孟君、己○○  │
│    、Ｎ○○、ｃ○○、ｎ○○、午○○、地○○、Ｂ○○、丙○○、甲○○沒有印象。好像  │
│    有見過甲己○但不能肯定（卷(十一)41至42頁）                                          │
│八、戌○○：                                                                        │
│    沒看過Ｙ○○，對ｃ○○也沒有印象。Ｈ○○、ｍ○○、ｇ○○、ｅ○○、丑○○、蘇月  │
│    伶、Ｐ○○、地○○、Ｂ○○、己○○、玄○○、丙○○、午○○、ｎ○○、ｐ○○、許  │
│    乃彤、蔣孟君、甲○○等人我好像也沒有看過。（卷(十)77至78頁）                      │
│九、乙○○：                                                                        │
│    甲己○、Ｐ○○、Ｙ○○、丙○○、ｃ○○沒有印象，不確定有無看過。巳○○、Ｈ○○  │
│    、ｍ○○、ｅ○○、丑○○、玄○○、蔣孟君、己○○、ｐ○○、ｎ○○、午○○、柯曉  │
│    梅沒有印象。地○○、ｇ○○我不能肯定。（卷(十一)43至44頁卷(十二)19頁）                  │
│十、辛○○○：                                                                      │
│    甲己○不能肯定是否見過；Ｙ○○沒有見過；巳○○、Ｈ○○、ｍ○○、ｇ○○、ｅ○○  │
│    、丑○○、玄○○、蔣孟君、己○○、Ｎ○○、ｃ○○、ｎ○○、午○○、地○○、柯曉  │
│    梅沒有印象。（卷(十一)52、54頁）                                                    │
├──────────────────────────────────────────┤
│伍、富昌                                                                            │
│一、ｈ○○：                                                                        │
│    無法指認Ｈ○○、ｍ○○、ｇ○○、ｅ○○、丑○○、甲己○、Ｐ○○、地○○、Ｂ○○  │
│    、己○○、玄○○、壬○○、丙○○、午○○、ｎ○○、ｐ○○、Ｙ○○、ｃ○○、許乃  │
│    彤、宇○○、蔣孟君等人是否有在富昌。（卷(十)41至42頁）                            │
├──────────────────────────────────────────┤
│陸、連勝                                                                            │
│一、ｗ○○：                                                                        │
│    甲己○、巳○○我沒有印象。ｇ○○、ｅ○○、丑○○、Ｐ○○、地○○、Ｂ○○、朱家  │
│    祥、玄○○、壬○○、丙○○、ｎ○○、ｐ○○、Ｙ○○、ｃ○○、Ｎ○○、宇○○、蔣  │
│    孟君、甲○○沒有看過。（卷(十)52至54頁）                                          │
│二、Ｌ○○：                                                                        │
│    甲己○、午○○我沒有印象。Ｈ○○、ｍ○○、甲己○、Ｐ○○、地○○、Ｂ○○、朱家  │
│    祥、玄○○、壬○○、丙○○、ｎ○○、ｐ○○、Ｙ○○、Ｙ○○、ｃ○○、Ｎ○○沒有  │
│    看過。（卷(十)49頁）                                                              │
│三、甲乙○：                                                                        │
│    巳○○、甲己○、Ｈ○○、ｍ○○、Ｐ○○、地○○、Ｂ○○、己○○、玄○○、壬○○  │
│    、丙○○、ｎ○○、ｐ○○、Ｙ○○、ｃ○○、Ｎ○○、ｇ○○、ｅ○○、丑○○、林靖  │
│    雯、蔣孟君、甲○○我沒有看過。（卷(十)50至51頁）                                  │
├──────────────────────────────────────────┤
│柒、興旺嘉                                                                          │
│一、ｙ○○：                                                                        │
│    巳○○、Ｈ○○、ｇ○○、ｅ○○、丑○○、甲己○、Ｐ○○、己○○、玄○○、壬○○  │
│    、丙○○、午○○、ｎ○○、ｐ○○、Ｙ○○、ｃ○○、Ｎ○○、宇○○、蔣孟君、王文  │
│    華沒有見過。（卷(十五)116、117頁）                                                  │
│二、ｊ○○：                                                                        │
│    ｇ○○、ｍ○○、丑○○、Ｈ○○、ｅ○○、玄○○、蔣孟君、己○○、Ｎ○○、ｃ○○  │
│    、ｐ○○、ｎ○○、午○○、地○○沒有印象。（卷(十二)87至88頁）                      │
│三、Ｗ○○：                                                                        │
│    ｎ○○、巳○○、丑○○、ｍ○○、ｅ○○、丑○○、玄○○、蔣孟君、己○○、Ｎ○○  │
│    、ｃ○○、ｐ○○、午○○沒有印象。（卷(十二)57頁）                                  │
│四、ｄ○○○：                                                                      │
│    ｎ○○、巳○○、ｇ○○、Ｈ○○、ｍ○○、ｅ○○、玄○○、蔣孟君、己○○、ｃ○○  │
│    、ｐ○○、午○○、地○○、Ｂ○○沒有看過。（卷(十二)54至55頁）                      │
│五、天○○：                                                                        │
│    ｎ○○、ｇ○○、丑○○、Ｈ○○、ｍ○○、ｅ○○、玄○○、蔣孟君、己○○、Ｎ○○  │
│    、ｃ○○、ｐ○○、地○○、Ｂ○○我沒有印象（卷(十二)52、53頁）                      │
├──────────────────────────────────────────┤
│捌、家多福                                                                          │
│一、ｑ○○：                                                                        │
│    巳○○、Ｈ○○、ｍ○○、ｇ○○、ｅ○○、丑○○、甲己○、Ｐ○○、地○○、Ｂ○○  │
│    、己○○、玄○○、丙○○、午○○、ｎ○○、Ｙ○○、Ｎ○○、甲○○都沒有看過（卷  │
│    (十)66至68頁）                                                                    │
├──────────────────────────────────────────┤
│玖、寶鼎新                                                                          │
│一、ｉ○○：                                                                        │
│    ｇ○○、甲己○、Ｎ○○、ｍ○○、Ｈ○○、ｅ○○、丑○○、Ｂ○○、己○○、玄○○  │
│    、壬○○、丙○○、午○○、ｎ○○、ｐ○○、Ｙ○○、ｃ○○、宇○○、蔣孟君我沒有  │
│    印象。（卷(十四)8至10頁）                                                           │
│二、葉碧雲：                                                                        │
│    Ｈ○○、ｇ○○、ｅ○○、丑○○、己○○、ｃ○○、玄○○、Ｙ○○、宇○○、壬○○  │
│    、丙○○、午○○、ｎ○○、  ｐ○○、Ｂ○○、ｓ○○等人沒有印象。（卷(十四)11至15頁  │
│    ）                                                                              │
│三、甲戊○：                                                                        │
│    Ｐ○○我沒有看過她巳○○、Ｈ○○、ｍ○○、ｅ○○、丑○○、甲己○、Ｂ○○、朱家  │
│    祥、玄○○、壬○○、丙○○、午○○、ｎ○○、ｐ○○、Ｙ○○、ｃ○○、Ｎ○○、林  │
│    靖雯、蔣孟君、甲○○等人太久了沒有印象（卷(十四)6至8頁）                            │
│四、Ｅ○○：                                                                        │
│    Ｈ○○、Ｂ○○、Ｎ○○、巳○○、甲己○、地○○、甲○○、ｇ○○、ｅ○○、丑○○  │
│    、己○○、ｃ○○、玄○○、Ｙ○○、宇○○、壬○○、丙○○、午○○、ｎ○○、劉育  │
│    瑞、ｓ○○真的已經沒有印象。（卷(十三)106頁）                                       │
└──────────────────────────────────────────┘
┌──────────┐
│附表十：            │
├──────────┤
│即附表五之(一)        │
└──────────┘
┌─────────────────────────┐
│附表十一                                          │
├─────────────────────────┤
│即附表五之(二)之1 至54、66至69、77至78、81、109 之物│
└─────────────────────────┘
┌─────────────────────────────────────┐
│ 附表十二：丙○○匯款單據（申請人均為丙○○）                             │
├──┬──────────────────────────────┬───┤
│編號│       匯     出     匯     款     申     請     單           備註  │
├──┼──────────────────────────────────┤
│    │泛亞銀行高雄分行92年11月19日編號MYAETT07545 匯出匯款申請書影本      │
│    ├──────────────────────────────────┤
│    │１、受款人：LUK SHUN INTERNATIONAL DEVELOPMENT                      │
│ １ │２、受款人帳號：00-00-00-000000                                     │
│    │３、受款銀行：BANK OF CHINA（MACAU BRANCH）                         │
│    │４、匯款分類名稱及編號：210 對外股本投資                            │
│    │５、匯款總額：USD11,754.33                                          │
│    │６、匯率：34.03                                                     │
│    │７、折合新台幣：400,000元                                           │
├──┼──────────────────────────────────┤
│    │臺灣銀行92年11月20日編號BXT00000000 號匯出匯款賣匯申請書（副本）影本│
│    ├──────────────────────────────────┤
│    │１、受款人、受款人帳號、受款銀行、匯款分類名稱及編號，均同上        │
│ ２ │２、匯款總額：USD11,749.16                                          │
├──┼──────────────────────────────────┤
│    │臺灣銀行92年11月25日匯出匯款編號BXT00000000 號之代支出傳票影本      │
│    ├──────────────────────────────────┤
│    │１、受款人、受款人帳號、受款銀行、匯款分類名稱及編號，均同上        │
│ ３ │２、匯款總額：USD23,487.96                                          │
├──┼──────────────────────────────────┤
│    │臺灣銀行92年11月27日編號BXT00000000 號匯出匯款賣匯申請書（副本）影本│
│    ├──────────────────────────────────┤
│ ４ │１、受款人、受款人帳號、受款銀行、匯款分類名稱及編號，均同上        │
│    │２、匯款總額：USD29,214.14                                          │
├──┼──────────────────────────────────┤
│    │臺灣銀行92年12月11日匯出匯款編號BXT00000000 號匯出匯款賣匯申請書影本│
│    ├──────────────────────────────────┤
│ ５ │１、受款人、受款人帳號、受款銀行、匯款分類名稱及編號，均同上        │
│    │２、匯款總額：USD29,291.15                                          │
├──┼──────────────────────────────────┤
│    │中國農民銀行92年11月21日之匯出匯款申請書影本                        │
│    ├──────────────────────────────────┤
│    │１、受款人、受款人帳號、受款銀行，均同上                            │
│ ６ │２、匯款分類名稱及編號：投資國外有價證券                            │
│    │３、匯款總額：USD58,737.15                                          │
├──┼──────────────────────────────────┤
│    │中國農民銀行92年12月11日之匯出匯款申請書影本                        │
│    ├──────────────────────────────────┤
│    │１、受款人、受款人帳號、受款銀行：同上                              │
│ ７ │２、匯款分類名稱及編號：對外股本投資                                │
│    │３、匯款總額：USD58,763.03                                          │
├──┼──────────────────────────────────┤
│    │第一商業銀行92年12月2 日匯款編號T3NK000000-000號匯出匯款交易憑證影本│
│    ├──────────────────────────────────┤
│    │１、受款人、受款人帳號、受款銀行、匯款分類名稱及編號，均同上        │
│ ８ │２、匯款總額：USD35,108.25                                          │
└──┴──────────────────────────────────┘
┌─────────────────────────────────────┐
│附件十三：以Ｎ○○名義之相關匯款資料（卷456至461頁）                    │
├─────────────────────────────────────┤
│一、中國信託商業銀行匯出匯款申請書影本1紙【日期：93年9月17日、金額：折合新│
│    台幣40萬元】（卷第158頁）                                           │
│二、中國農民銀行匯出匯款賣匯水單/交易憑證（收據）影本1紙【日期：93年9月10 │
│    日、金額：折合新台幣40萬元】（卷第208頁）                           │
│三、彰化銀行外匯收支或交易申報書（結構外匯專用）影本1紙【日期：93年9月15日│
│    、金額：折合新台幣40萬元】（卷第147頁）                             │
│四、中國農民銀行匯出匯款賣匯水單/交易憑證（收據）影本1紙【日期：93年9月16 │
│    日、金額：折合新台幣20萬元】（卷第148頁）                           │
│五、中國信託商業銀行匯出匯款申請書影本1紙【日期：93年9月14日、金額：折合新│
│    台幣40萬元】（卷第152頁）                                           │
└─────────────────────────────────────┘

司法院資訊處製作；財團法人民間司法改革基金會備份。
